臺灣臺南地方法院刑事判決　　　　　　　　　　　　八十八年度訴字第一二七八號
　　聲　請　人　臺灣臺南地方法院檢察署檢察官
　　被　　　告　戊○○
　　　　　　　　庚○○
　　右二人共同
　　選任辯護人　何建宏
　　被　　　告　Ｃ○○
　　　　　　　　己○○
　　右二人共同
　　選任辯護人　鄭和傑
　　　　　　　　蘇正信
　　被　　　告　Ｊ○○
　　　　　　　　Ａ○○
　　　　　　　　Ｐ○○
　　　　　　　　ｍ○○
　　　　　　　　Ｈ○○
　　右五人共同
　　選任辯護人　鄭和傑
　　被　　　告　Ｏ○○
　　選任辯護人　陳文忠
　　　　　　　　蔡青芬
　　被　　　告　巳○○
　　　　　　　　未○○
　　　　　　　　壬　○
　　　　　　　　Ｕ○○
　　　　　　　　Ｅ○○
　　　　　　　　ｓ○○
　　　　　　　　申○○
　　　　　　　　丙○○
　　　　　　　　宙○○
　　右九人共同
　　選任辯護人　蘇正信
　　　　　　　　楊清安
　　　　　　　　蔡弘琳
　　被　　　告　Ｙ○○
　　選任辯護人　鄭和傑
　　　　　　　　蘇正信
　　　　　　　　蘇新竹
　　被　　　告　天○○
　　　　　　　　ｅ○○
　　　　　　　　亥○○
　　　　　　　　Ｄ○○
　　　　　　　　午○○
　　　　　　　　玄○○
　　　　　　　　Ｌ○○
住台南市○區○○街八五號
　　　　　　　　　　　　身分證.
　　　　　　　　Ｎ○○　男五十.
　　　　　　　　　　　　住台南.
　　右八人共同　　　　　身分證.
　　選任辯護人　蔡清河　律師
　　被　　　告　ｋ○○　男四十.
　　　　　　　　　　　　住台南.
　　　　　　　　　　　　身分證.
　　選任辯護人　鄭和傑　律師
　　　　　　　　蘇新竹　律師
　　　　　　　　卓平仲　律師
　　被　　　告　Ｋ○○　男四十.
　　　　　　　　　　　　住台南.
　　　　　　　　　　　　居台南.
　　　　　　　　　　　　身分證.
　　　　　　　　ｊ○○　男三十.
　　　　　　　　　　　　住台南.
　　　　　　　　　　　　身分證.
　　　　　　　　乙○○　男四十.
　　　　　　　　　　　　住台南.
　　　　　　　　　　　　身分證.
　　　　　　　　丁○○　男四十.
　　　　　　　　　　　　住台南.
　　　　　　　　　　　　身分證.
　　　　　　　　ｄ○○　男五十.
　　　　　　　　　　　　住台南.
　　身分證統一編號：Ｒ一00.
　　　　　　　　ｆ○○　男四十.
　　　　　　　　　　　　住台南.
　　　　　　　　　　　　身分證.
　　　　　　　　酉○○　男三十.
　　　　　　　　　　　　住高雄.
　　右七人共同　　　　　身分證.
　　選任辯護人　卓平仲　律師
　　被　　　告　Ｖ○○　男四十.
　　　　　　　　　　　　住台南.
　　　　　　　　　　　　居台南.
　　　　　　　　　　　　身分證.
　　　　　　　　戌○○　男三十.
　　　　　　　　　　　　住台南.
　　　　　　　　　　　　身分證.
　　　　　　　　ａ○○　男五十.
　　　　　　　　　　　　住台南.
　　　　　　　　　　　　身分證.
　　　　　　　　ｕ○○　男五十.
　　　　　　　　　　　　住台南.
　　　　　　　　　　　　身分證.
　　　　　　　　Ｆ○○　男四十.
　　　　　　　　　　　　住高雄.
　　　　　　　　　　　　身分證.
　　　　　　　　ｌ○○　男四十.
　　　　　　　　　　　　住台南.
　　　　　　　　　　　　身分證.
甲○○　男五十八歲民國三十三.
　　　　　　　　　　　　住台南.
　　　　　　　　　　　　身分證.
　　　　　　　　子○○　男四十.
　　　　　　　　　　　　住台南.
　　　　　　　　　　　　身分證.
　　　　　　　　Ｚ○○　男四十.
　　　　　　　　　　　　住台南.
　　　　　　　　　　　　身分證.
　　　　　　　　Ｇ○○　男六十.
　　　　　　　　　　　　住台南.
　　右十人共同　　　　　身分證.
　　選任辯護人　向文英　律師
　　被　　　告　宇○○　男四十.
　　　　　　　　　　　　住台南.
　　　　　　　　　　　　身分證.
　　　　　　　　Ｗ○○　男四十.
　　　　　　　　　　　　住台南.
　　　　　　　　　　　　身分證.
　　　　　　　　ｙ○○　男四十.
　　　　　　　　　　　　住台南.
　　右三人共同　　　　　身分證.
　　選任辯護人　賴鴻鳴　律師
　　　　　　　　林鍚恩　律師
　　　　　　　　黃俊達　律師
　　被　　　告　ｇ○○　男五十.
　　　　　　　　　　　　住台南.
　　　　　　身分證統一編號：Ｒ.
　　選任辯護人　王成彬　律師
　　被　　　告　Ｉ　○　男六十.
　　　　　　　　　　　　　　　.
　　　　　　　　　　　　住台南.
　　　　　　　　　　　　身分證.
　　被　　　告　Ｍ○○　男三十.
　　　　　　　　　　　　住台南.
　　　　　　　　　　　　身分證.
　　選任辯護人　李興宣　律師
　　被　　　告　ｃ○○　男三十.
　　　　　　　　　　　　住台南.
　　　　　　　　　　　　身分證.
　　　　　　　　ｔ○○　男五十.
　　　　　　　　　　　　住台南.
　　　　　　　　　　　　身分證.
　　　　　　　　ｉ○○　男五十.
　　　　　　　　　　　　住台南.
　　　　　　　　　　　　身分證.
　　　　　　　　丑○○　男五十.
　　　　　　　　　　　　住台南.
　　右四人共同　　　　　身分證.
　　選任辯護人　徐美玉　律師
　　　　　　　　黃溫信　律師
　　　　　　　　黃紹文　律師
　　被　　　告　ｒ○○　男五十.
　　　　　　　　　　　　住台南.
　　　　　　　　身分證統一編號.
　　選任辯護人　鄭和傑　律師
　　被　　　告　癸○○　男六十.
　　　　　　　　　　　　住台南.
　　　　　　　　　　　　住嘉義.
　　　　　　　　　　　　身分證.
　　選任辯護人 蘇陳俊哲 律師
　　被　　　告　辛○○　男三十.
　　　　　　　　　　　　住台南.
　　　　　　　　　　　　身分證.
　　　　　　　　ｖ○○　男四十.
　　　　　　　　　　　　住台南.
　　　　　　　　　　　　身分證.
　　　　　　　　Ｓ○○　男四十.
　　　　　　　　　　　　住台南.
　　　　　　　　　　　　身分證.
　　　　　　　　ｗ○○　男四十.
　　　　　　　　　　　　住台南.
　　　　　　　　　　　　身分證.
　　　　　　　　辰○○　男五十.
　　　　　　　　　　　　住台南.
　　　　　　　　　　　　身分證.
　　　　　　　　ｘ○○　男四十.
　　　　　　　　　　　　住台南.
　　右六人　　　　　　　身分證.
　　指定辯護人　本院公設辯護人　黃○○
　　被　　　告　Ｘ○○　男四十.
　　　　　　　　　　住台南市○.
　　　　　　　　　　　　身分證.
　　選任辯護人　鄭和傑　律師
　　　　　　　　蘇正信　律師
　　　　　　　　楊清安　律師
　　被　　　告　Ｂ○○　男五十.
　　　　　　　　　　　　住台南.
　　　　　　　　　　　　身分證.
　　被　　　告　Ｒ○○　男五十.
　　　　　　　　　　　　住台南.
　　　　　　　　　　　　身分證.
　　　　　　　　Ｑ○○　男五十.
　　　　　　　　　　　　住台南.
　　　　　　　　　　　　身分證.
　　　　　　　　卯○○　男五十.
　　　　　　　　　　　　住台南.
　　右三人共同　　　　　身分證.
　　選任辯護人　鄭和傑　律師
　　　　　　　　蘇正信　律師
　　　　　　　　蔡弘琳　律師
　　被　　　告　ｎ○○　男四十.
　　　　　　　　　　　　住台南.
　　　　　　　　　　　　身分證.
　　　　　　　　寅○○　男五十.
　　　　　　　　　　　　住台南.
　　右二人共同　　　　　身分證.
　　選任辯護人　鄭和傑　律師
　　　　　　　　蘇新竹　律師
　　被　　　告　ｏ○○　男四十.
　　　　　　　　　　　　住台南.
　　　　　　　　　　　　身分證.
　　選任辯護人　鄭和傑　律師
　　　　　　　　蘇正信　律師
　　　　　　　　許永明　律師
　　被　　　告　地○○　男四十.
　　　　　　　　　　　　住台南.
　　　　　　　　　　　　身分證.
　　選任辯護人　卓平仲　律師
　　被　　　告　ｂ○○　男四十.
　　　　　　　　　　　　住台南.
　　　　　　　　　　　　身分證.
　　選任辯護人　蔡淑文　律師
　　被　　　告　Ｔ○○　女五十.
　　　　　　　　　　　　住台南.
　　　　　　　　　　　　身分證.
　　　　　　　　ｈ○○　男四十.
　　　　　　　　　　　　住台南.
　　　　　　　　　　　　身分證.
右列被告因違反貪污治罪條例等案件，經檢察官提起公訴 (八十七年度偵字第一四六
八六、一四八０一號、八十八年度營偵字第四二、四三號、八十八年度偵字第三九九
、四００、五七六、五七七、五七八、五七九、五八０、六五八、六五九、六六０、
六六一、一一五二、一一六八、一二二四、一二二五、一二二六、一二二七、一四八
八、二九二五、七四七八號)及移送併辦（九十年度偵字第六三五號），本院判決如
左：
    主  文
戊○○依據法令從事公務之人員，連續對於違背職務之行為收受賄賂，免刑，於附表
一所示Ａ部分取得之賄款沒收，如其全部或一部無法追繳時，以其財產抵償之；又依
據法令從事公務之人員，共同連續對於職務上之行為收受賄賂，免刑，於附表一Ｂ部
分所示取得之賄款沒收，如其全部或一部無法追繳時，以其財產抵償之。
庚○○、ｇ○○、辛○○、Ｍ○○、丑○○依據法令從事公務之人員，共同連續對於
職務上之行為收受賄賂，均免刑。附表一所示上揭諸人取得之賄款均沒收，如其全部
或一部無法追繳時，以其財產抵償之。
ｒ○○、辰○○、酉○○、午○○、Ｎ○○、Ｖ○○、戌○○、Ｗ○○、Ｆ○○、ｃ
○○、ｖ○○、ｔ○○、甲○○依據法令從事公務之人員，共同連續對於職務上之行
為收受賄賂，ｒ○○、辰○○各處有期徒刑壹年，其餘之人各處有期徒刑貳年，均褫
奪公權壹年，皆緩刑伍年。附表一所示上揭各人取得之賄款沒收，如其全部或一部無
法追繳時，以其財產抵償之。
ｘ○○依據法令從事公務之人員，連續對於職務上之行為收受賄賂，處有期徒刑貳年
，褫奪公權壹年，緩刑伍年。附表一所示取得之賄款沒收，如其全部或一部無法追繳
時，以其財產抵償之。
Ｃ○○依據法令從事公務之人員，連續對於違背職務之行為收受賄賂，處有期徒刑壹
年拾月，褫奪公權壹年，於附表一Ａ部分所示取得之賄款沒收，如其全部或一部無法
追繳時，以其財產抵償之；又依據法令從事公務之人員，共同連續對於職務上之行為
收受賄賂，處有期徒肆年陸月，褫奪公權貳年，於附表一Ｂ部分所示取得之賄款應予
沒收，如其全部或一部無法追繳時，以其財產抵償之。應執行有期徒刑伍年拾月，褫
奪公權肆年，如附表一Ａ、Ｂ部分所示取得之賄款沒收，如其全部或一部無法追繳時
，以其財產抵償之。
ｙ○○依據法令從事公務之人員，共同對於違背職務之行為收受賄賂，處有期徒刑貳
年陸月，褫奪公權壹年，於附表一Ａ部分所示取得之賄款沒收，如其全部或一部無法
追繳時，以其財產抵償之；又依據法令從事公務之人員，連續對於職務上之行為收受
賄賂，處有期徒參年捌月，褫奪公權貳年，於附表一Ｂ部分所示取得之賄款應予沒收
，如其全部或一部無法追繳時，以其財產抵償之。應執行有期徒刑伍年陸月，褫奪公
權肆年，如附表一Ａ、Ｂ部分所示取得之賄款沒收，如其全部或一部無法追繳時，以
其財產抵償之。
Ｊ○○、Ｏ○○、己○○、未○○、Ｐ○○、ｍ○○、Ａ○○依據法令從事公務之人
員，共同連續對於職務上之行為收受賄賂，Ｊ○○處有期徒刑柒年拾月，褫奪公權陸
年，於附表一所示取得之賄款應予沒收，如其全部或一部無法追繳時，以其財產抵償
之。Ｏ○○處有期徒刑柒年柒月，褫奪公權陸年，於附表一所示取得之賄款沒收，如
其全部或一部無法追繳時，以其財產抵償之。己○○處有期徒刑柒年伍月，褫奪公權
陸年，於附表一所示取得之賄款沒收，如其全部或一部無法追繳時，以其財產抵償之
。未○○處有期徒刑柒年肆月，褫奪公權陸年，於附表一所示取得之賄款沒收，如其
全部或一部無法追繳時，以其財產抵償之。Ｐ○○處有期徒刑柒年陸月，褫奪公權陸
年，於附表一所示取得之賄款沒收，如其全部或一部無法繳時，以其財產抵償之。ｍ
○○處有期徒刑柒年參月，褫奪公權陸年，於附表一所示取得之賄款沒收，如其全部
或一部無法追繳時，以其財產抵償之。Ａ○○處有期徒刑柒年捌月，褫奪公權陸年，
於附表一所示取得之賄款沒收，如其全部或一部無法追繳時，以其財產抵償之。被訴
違背職務上行為收賄部分均無罪。
巳○○、Ｋ○○、ｋ○○、Ｙ○○、壬○、天○○、ｅ○○、ｆ○○、李泰南、Ｄ○○、Ｌ○○、ｊ○○、乙○○、玄○○、丁○○、ｄ○○、Ｅ○○依據法令從事公務
之人員，共同連續對於職務上之行為收受賄賂，巳○○、Ｋ○○各處有期徒刑柒年參
月，均褫奪公權陸年，二人於附表一所示取得之賄款沒收，如其全部或一部無法追繳
時，以其財產抵償之、ｋ○○處有期徒刑柒年貳月，褫奪公權陸年，於附表一所示取
得之賄款沒收，如其全部或一部無法追繳時，以其財產抵償之、Ｙ○○處有期徒刑柒
年伍月，褫奪公權陸年，於附表一所示取得之賄款沒收，如其全部或一部無法追繳時
，以其財產抵償之、壬○處有期徒刑柒年肆月，褫奪公權陸年，於附表一所示取得之
賄款沒收，如其全部或一部無法追繳時，以其財產抵償之、天○○處有期徒刑柒年伍
月，褫奪公權陸年，於附表一所示取得之賄款沒收，如其全部或一部無法追繳時，以
其財產抵償之、ｅ○○處有期徒刑柒年陸月，褫奪公權陸年，於附表一分所示取得之
賄款沒收，如其全部或一部無法追繳時，以其財產抵償之、ｆ○○處有期徒刑柒年參
月，褫奪公權陸年，於附表一所示取得之賄款沒收，如其全部或一部無法追繳時，以
其財產抵償之、Ｄ○○、玄○○各處有期徒刑柒年肆月，均褫奪公權陸年，於附表一
所示取得之賄款沒收，如其全部或一部無法追繳時，以其財產抵償之、李泰南、Ｌ○○、ｊ○○、乙○○、丁○○、ｄ○○、Ｅ○○各處有期徒刑柒年貳月，均褫奪公權
陸年，附表一所示各人取得之賄款均沒收，如其全部或一部無法追繳時，以其財產抵
償之。
子○○、申○○依據法令從事公務之人員，連續對於職務上之行為收受賄賂，各處有
期徒刑貳年，褫奪公權壹年，均緩刑伍年。附表一所示二人取得之賄款沒收，如其全
部或一部無法追繳時，以其財產抵償之。被訴違背職務上行為收賄部分，均無罪。
癸○○依據法令從事公務之人員，共同連續對於職務上之行為收受賄賂，處有期徒刑
柒年陸月，褫奪公權陸年，如附表一Ａ部分所示取得之賄款沒收，如其全部或一部無
法追繳時，以其財產抵償之；又依據法令從事公務之人員，對於非主管之事務，明知
違背法令，利用職權機會圖自己私人不法之利益，因而獲得利益，處有期徒刑貳年捌
月，褫奪公權壹年，如附表一Ｂ部分所示取得之賄款沒收，如其全部或一部無法追繳
時，以其財產抵償之。應執行有其期徒刑玖年陸月，褫奪公權柒年，如附表一Ａ、Ｂ
部分所示取得之賄款沒收，如其全部或一部無法追繳時，以其財產抵償之。
宇○○、Ｓ○○、ｗ○○、ｉ○○均依據法令從事公務之人員，共同連續對於職務上
之行為收受賄賂，各處有期徒刑參年捌月，均褫奪公權貳年；附表一所示上揭諸人取
得之賄款均沒收，如其全部或一部無法追繳時，以其財產抵償之。
ｎ○○、Ｒ○○、Ｂ○○、寅○○、卯○○、許貴鎮、地○○納稅義務人，連續以其
他不正當方法逃漏稅捐，ｎ○○處有期徒刑參月，如易科罰金以參佰元折算壹日，其
於附表十所示之物沒收；Ｒ○○處有期徒刑捌月，其於附表十所示之物沒收；Ｂ○○
，累犯，處有期徒刑捌月，於附表十所示之物沒；寅○○處有期徒刑肆月，如易科罰
金以參佰元折算壹日，其於附表十所示之物沒收；卯○○處有期徒刑拾月；許貴鎮處
有期徒刑陸月，如易科罰以參佰元折算壹日，其於附表十所示之物沒收；地○○處有
期徒刑拾月，其於附表十所示之物沒收。
ｏ○○納稅義務人，連續以其他不正當方法逃漏稅捐，處有期徒刑壹年陸月，其於附
表十所示之物沒收；又共同連續對於公務員依法執行職務時，施強暴脅迫，處有期徒
刑肆月，應執行有期徒刑壹年捌月，其於附表十所示之物沒收。
Ｘ○○連續對於依據法令從事公務之人員，關於違背職務之行為交付賄賂，處有期徒
刑伍月，如易科罰金以參佰元折算壹日。其於附表十所示之物沒收。
ｂ○○、Ｔ○○、ｈ○○連續幫助納稅義務人以其他不正當方法逃漏稅捐，ｂ○○，
累犯，處有期徒刑拾月，Ｔ○○、ｈ○○各處有期徒刑柒月。ｂ○○、Ｔ○○於附表
十所示之物均沒收。
ｕ○○、Ｕ○○、ａ○○、ｌ○○、Ｚ○○、Ｈ○○、宙○○、丙○○、ｓ○○、Ｇ
○○均無罪。
Ｉ○被訴部分公訴不受理。
    事  實
一、ｏ○○係高生水電瓦斯工程有限公司負責人、地○○係佳南水電瓦斯工程有限公
    司負責人、Ｑ○○係燦億水電工程有限公司負責人、卯○○係元和水電工程有限
    公司負責人，以上四人為「有合格電器承裝業執照」者；另Ｘ○○、ｎ○○、Ｂ
    ○○（於八十六年間因偽造文書案件，經最高法院判處有期徒刑八月確定，於八
    十七年七月二十四日執行完畢）、寅○○、Ｒ○○等五人，均係「未具合格電器
    承裝業執照」之水電承裝業從業人員，就承包之水電工程之所得，均為納稅義務
    人。而台灣電力股份有限公司（下稱台電公司）依電業法規定分別在「營業手冊
    」、「電業承裝業管理規則」以及「電器承裝業營業契約」中，訂有（略以）：
    電器承裝業必須與本公司簽訂營業契約方可受理報裝電力工程施工。電器承
    裝業與本公司簽定營業契約時應繳驗台灣區電氣工程工業同業公會（下稱電氣同
    業公會）當年度會員證件，電器承裝業承裝工程申報竣工時，應附經公會證明為
    會員之竣工報告單，以供確認電器承裝業者之會員資格，並防止轉借執照。電
    器承裝業者同一年度內經查有違規事項（如：擅將電表裝置拆除、移動、改換或
    損毀，以金錢賄賂台電員工，將印鑑轉借他人使用申報竣工，未經檢驗合於標準
    即代客戶擅自接電，自行竊電或幫助用戶竊電等），或受停止報裝處分（含）三
    次以上者，應受停止營業契約（即俗稱吊銷營業執照）並報建設廳備案之處置。
    準此；電器承裝業者，依規定須(1)取得經地方主管機關登記之合格營業行號、(2)
    取得電氣同業公會會員資格、(3)並與台電公司簽訂營業契約；否則不得承作「電
    器承裝工程」（即不被台電公司受理報裝電力工程施工），且申請承裝（作）電
    器工程時嚴禁「轉借執照」使用，俾維護工程施工品質及提昇業務管理效能。
    一般水電工程承包商（俗稱水電商），在承作「用戶申請用電」案件時，因未具
    合格電器承裝業資格，故其等在自行承作「電器承裝工程」施工後，通常均支付
    一定代價委由他人（同行業者）以「有合格電器承裝業執照」名義，向台電公司
    代為「申報竣工及檢驗送電」（俗稱代打），俾完成用電申請（送電）程序。ｏ
    ○○、地○○、Ｑ○○、卯○○、Ｒ○○、Ｘ○○、ｎ○○、Ｂ○○、寅○○等
    九人均係在台南縣、市地區從事承包（或承作）「電器承裝工程」、及代未
    具合格電器承裝資格之水電同業辦理「申報工程竣工、檢驗送電」（下稱『代送
    電』）之業者；渠等為逃漏稅捐及可避免因違規施工（三次）受停業（吊銷執照
    ）處分，不論係(1)自行承作電器承裝工程施工；抑或(2)僅係為他人「代打」（即
    代同業申報工程竣工、檢驗送電），均基於概括犯意，分別以每份新台幣（下同
    ）一百五十元至二百元不等之行情價（價格視購買數量而定，遇申請動力用電時
    則價格更高），分別向ｂ○○、ｈ○○、Ｔ○○等人，購買「遠東、森億、亞洲
    、筌蓉、佳大、宏昇、尚興、國際」等領有「合格電器承裝業執照」之公司行號
    名義所出具：已蓋妥該等公司行號印章及負責人印章（即公司大小章）之台灣
    區電氣工程工業同業公會會員證明（軟單）、空白「竣工報告單」及電燈（
    力）自備屋內內線設計圖等表格資料，由上開業者填載表格所需之相關內容後並
    自行施作，卻由業者登載水電工程由上開公司行號承作之不實事項於其等業務上
    作成之文書（即「轉借執照」方式），持向台電台南區處申報工程竣工、辦理檢
    驗送電，藉以達其用電申請之目的並逃漏稅捐；足生損害於稅捐機關辦理課徵稅
    賦之正確性。另Ｒ○○基於上開之概括犯意，與徐明全、張國寶（徐、張二人分
    經判處有期徒柒月確定）共同於八十三年三月間經蘇振祥同意以其名義申請設立
    「三和水電行」，並在蘇振祥不知情之情形下，擅自刻用三和水電行發票專用章
    及蘇振祥私章一顆，蓋用於白竣工報告單而登載不實事項於業務上作成之文書，
    再以每件三百至五百元不等之價格，在基隆市販售與徐啟鐘與劉明華之榮泰水電
    行及其他無牌水電行牌照者，幫助該等水電行以其他不正方法逃漏稅捐。
二、黃褔成（前於八十六年間因賭博罪，經本院判處有期徒刑四月確定，於八十六年
    九月九日易科罰金執行完畢）、ｈ○○、Ｔ○○等人，均基於幫助他人行使業務
    上不實登載之文書及以不正方法逃漏稅捐之概括犯意，自八十二年間起專事販售
    以人頭戶虛設、領有合格電器承裝業執照之「遠東、森億、亞洲、筌蓉、佳大、
    宏昇、尚興、國際」等公司行號名義所出具「已蓋妥公司行號印章及負責人私章
    」之竣工報告單、台灣區電氣工程工業同業公會會員證明、電燈（力）自
    備屋內設計圖等文件資料，以每份售價一百五十元或二百元不等之價格，出售與
    Ｘ○○、ｎ○○、Ｂ○○、寅○○、ｏ○○、地○○、Ｑ○○、卯○○、Ｒ○○
    等業者，由業者登載水電工程由上開公司行號承作之不實事項於其等業務上作成
    之文書，持向台電台南營業區處辦理電器承裝工程「申報竣工、檢驗送電」，幫
    助實際從事電器承裝業者逃漏稅捐；足生損害於稅捐機關辦理課徵稅賦之正確性
    。
三、台電公司係公營事業機構，在該公司從事用電相關業務之人員，係依據法令從事
    公務之人員。台南縣、市轄內電器承裝業者受用戶委託代辦「申請用電」案件後
    ，須先向台電公司轄下台南營業區處（下稱台南區處）服務中心辦理登記，而受
    理申請用電案件約區分為「外線」及「免外線」兩項，分別由台南區處所屬（下
    同）設計股、新供股或地區服務所（下稱服務所）等單位負責。台電公司相關人
    員依上開用電區分受理「用電申請」案後，依規定由營業股或服務所之櫃檯須先
    行審查用戶土地所有權狀、使用執照等相關文件，俟設計股、營業股等單位審查
    通過後，如需「外線」施工者，則由工務股負責「外線」施工，再經電器承裝
    業者申報「內線施工竣工」後，會同檢驗股人員至現場檢驗送電；「免外線」
    施工者，則由新供股、檢驗股或服務所等單位人員，分別依據用電種類派員至現
    場檢驗送電。其中「工商大樓、工廠、高壓用電、餐廳、住宅三相錶燈雙錶」等
    高電壓用電部份，一般係由檢驗股人員負責檢驗送電；而「一般住宅、空地照明
    、三相錶燈單錶、噴霧及大樓無配電室」等較低電壓用電部份，則由新供股或服
    務所人員擔任檢驗送電。另上開檢驗股、新供股、服務所等單位人員，於辦理電
    器承裝業者之「申請用電」案件時，依「台電公司營業規則」之規定，電器承裝
    業者「申報竣工檢驗送電」應持申請用電案件之全部資料，包含「承裝業者竣
    工報告單」、「台灣區電氣工程工業同業公會會員證明」（俗稱：軟單）、
    「電燈（力）自備內線設計圖」等，至檢驗送電現場，由台電人員依送電規則參
    照現場實際狀況核對案件申請資料、檢驗線路、開關及電路器具等，審查是否與
    相關規定相符，如符合即於「用電設備檢查記錄表」上登載檢驗情形並逕予供電
    ；若未符合，則限期改善，俟複核通過後，始予供電。
四、Ｃ○○、戊○○、Ｊ○○、Ｏ○○、Ａ○○、Ｐ○○、ｍ○○、巳○○、Ｈ○○
    、未○○、己○○、Ｙ○○、壬○、天○○、ｅ○○、ｆ○○、酉○○、亥○○
    、Ｄ○○、ｇ○○、午○○、Ｌ○○、Ｎ○○、庚○○、ｊ○○、乙○○、玄○○、Ｋ○○、丁○○、ｄ○○、Ｖ○○、戌○○、ｉ○○、宇○○、Ｗ○○、Ｕ
    ○○、ａ○○、ｙ○○、Ｆ○○、ｌ○○、Ｅ○○、Ｓ○○、宙○○、Ｉ○、丙○○、Ｍ○○、辛○○、ｃ○○、ｖ○○、ｔ○○、癸○○、ｒ○○、ｗ○○、
    丑○○、辰○○、甲○○、Ｚ○○、Ｇ○○、子○○、ｓ○○、申○○、ｘ○○
    、ｋ○○等六十三人均係台電台南區處員工，分別任職于檢驗股、新供股、稽核
    股、工務股、服務所等單位，曾擔任電器承裝業者申請用電案件之「資料審核、
    申報竣工、檢驗送電」或調排外包商人工程施工順序等相關業務，均係依據法令
    從事於公務之人員，分別有下列之收受賄賂行為：
甲、「檢驗送電」受賄部份
  (1)Ｃ○○、戊○○、Ｊ○○、Ｏ○○、Ａ○○、Ｐ○○、ｍ○○、巳○○、Ｋ○○
    、未○○、己○○、ｋ○○、壬○、Ｙ○○等十四人，於八十二年至八十七年間
    均任職（或曾任）檢驗股人員，彼等基於概括犯意聯絡，在會同上開Ｘ○○等代
送電業者至現場檢驗送電時，一般派二人一組（案件多時則僅派一人前往），由
    較資深之未○○、Ｙ○○、壬○、Ｃ○○、Ｊ○○等人輪流帶班，帶領較資淺之
    戊○○、Ｏ○○、Ａ○○、Ｐ○○、ｍ○○、巳○○、Ｈ○○、Ｋ○○、己○○
    、ｋ○○等一起檢驗送電。在電錶鉛封後，Ｙ○○等資深帶班人員依檢驗送電種
    類，當場向Ｘ○○、ｏ○○、ｎ○○、Ｒ○○、Ｂ○○、寅○○、地○○、Ｑ○○、卯○○等業者，收取每件三百元至二萬元不等之賄款，其中工業用電、三
    相錶燈雙錶（民宅）等動力用電每戶收受三千元賄款，大樓用電（有配電場所
    或配電室者）以戶數多寡另行議價，戶數少者每戶收受五百元賄款、戶數較多（
    十戶以上）者每戶收受三百元賄款；而Ｙ○○、壬○、Ｃ○○、Ｊ○○、未○○
    等資深帶班人員收受業者賄款後，在回程車內再平分予戊○○、Ｏ○○、Ａ○○
    、Ｐ○○、ｍ○○、巳○○、Ｈ○○、Ｋ○○、己○○、ｋ○○等同組檢驗送電
    人員收受，若僅一人擔任檢驗送電時，一般動力用電每戶則收受二千元賄款後逕
    予供電。
  (2)天○○、ｅ○○、ｆ○○、酉○○、亥○○、Ｄ○○、ｇ○○、午○○、Ｌ○○
    、Ｎ○○、庚○○、ｊ○○、乙○○、丁○○、ｄ○○、玄○○、Ｖ○○、戌○○、ｉ○○、宇○○、Ｗ○○、ｙ○○、Ｆ○○、Ｅ○○、Ｓ○○、Ｍ○○、辛○○、ｃ○○、ｖ○○、ｔ○○、ｒ○○、癸○○、ｗ○○、丑○○、甲○○、
    子○○、申○○等三十七人，於八十二年至八十七年間均分別曾任職於新供股或
    服務所等單位，彼等基於概括犯意聯絡，在會同水電業者至現場（免外線）檢驗
    送電時，在電錶鉛封後，依申請用電種類，當場向Ｘ○○、ｏ○○、ｎ○○、Ｒ
    ○○、Ｂ○○、寅○○、地○○、Ｑ○○、卯○○等業者，每件收取一、二百元
    至七、八百元不等之賄款（即一般住宅每戶二百至五百元、大樓無配電室每戶一
    百元至五百元、三相錶燈單錶每戶七、八百元不等）後，予以送電。
乙、違規「變相用電」案件受賄部份
  (1)八十七年十一月十七日，戊○○（檢驗股員工）、ｙ○○（永康服務所線路裝修
    員）二人，均明知Ｘ○○代辦「新順成」用電申請案，係「變相違規用電」案件
    。ｙ○○於設計時收受Ｘ○○五千元現金賄款，另戊○○則於檢驗送電時，以地
    板舖設不能做辦公室刁難，Ｘ○○將十張千元鈔票摺疊丟至戊○○座車右前座予
    戊○○收受後；繼王、蘇二人遂違背職務准予通過設計並完成檢驗送電。
  (2)Ｃ○○基於概括犯意，於附件一所示之「變相違規送電」申請時（如：農舍以農
    產品買賣申請用電，經完成檢驗送電後，即取銷營利事業登記，變相經營工廠等
    ），向代送電業者Ｘ○○每件收受二萬元賄款後，再平分賄款予同組檢驗送電人
    員收受，若僅其一人前往檢驗違規之變相用電時，則在收受一萬元賄款後，予以
    送電。
丙、利用職務機會收賄及圖利部份
  (1)ｘ○○係工務股檢驗員，負責管路工程、外線檢驗及安排外線（外包）工程施工
    順序等業務。自八十四年一月起至八十七年十二月間，ｘ○○基於概括犯意，接
    受代送電業者Ｘ○○之託，為配合業者之電器承裝工程申報竣工、檢驗送電，乃
    以調排施工順序（插隊）方式，催促「南協電業公司」外包商人優先施工於業者
    因檢驗送電所需之外線工程，而對於職務上之行為收受Ｘ○○每件一千元至四千
    元不等之賄款。（註：若未優先調排施工順序，依正常施工順序安排則業者申請
    檢驗送電所需之外線，或須延後數週或數月始能施工。）
  (2)癸○○係灣裡服務所主任，於八十七年九月間，明知Ｘ○○係「無合格承裝業執
    照」之水電業者，依規定不得辦理水電工程施作及代辦檢驗送電，竟利用其職權
    機會，仲介其鄰居ｐ○○申請「動力用電申請案」與Ｘ○○承作。該工程Ｘ○○
    施作費用為十二萬元，癸○○向Ｘ○○要求三萬元之不法利益，乃由Ｘ○○向ｐ
    ○○報價十五萬元，由ｐ○○簽發十五萬元支票交Ｘ○○兌領後，再由Ｘ○○給
    付三萬元與癸○○，癸○○因而取得不法利益。
  (3)辰○○係安南服務所主任，負責綜理服務所內各式用電申請案件之電器承裝業資
    格、工程設計、檢驗送電等相關資料之「審核、決行」職務。自八十六年六月起
    至八十七年十一月止，辰○○明知Ｘ○○係無合格電器承裝業執照之代送電業者
    ，Ｘ○○為使其申請能順利通過，不定期致送一至二千元不等之賄款與辰○○，
    辰○○亦均予收受，合計收賄三萬五千元。
六、ｏ○○於八十七年十二月二十一日因本件經檢察官聲請台灣台南地方法院裁定准
    予羈押，於八十八年二月八日經法院裁定准予具保釋放。保釋後，ｏ○○竟基於
    概括犯意，於同年二月十一日（三日後）上午八時十分許，夥同有犯意連絡之綽
    號「忠仔」及另三名不詳姓名成年男子，共同前往台電台南營業區處辦公大樓進
    入辦公室，對正在上班服勤執行公務中之公務員新供股配電技術員庚○○大聲
    喝，斥責其為何在檢、調偵查中供稱有收受ｏ○○賄款等情，當場喧囂不已，
    臨離去時並由其中一名不詳姓名男子猛然掀其辦公桌重力摔放、而施脅迫。繼即
    轉往檢驗股辦公室，當眾大聲辱責並要脅戊○○（檢驗股線路裝修員）日後在
    檢察官開庭時翻供，否認有接受ｏ○○行賄，戊○○未表遵從，此時偕同ｏ○○
    到場之不詳姓名男子一人，即當場出手猛力毆打戊○○左下肋腹部成傷（傷害部
    份未據告訴），ｏ○○則在場出言對戊○○恫稱：「否則其家人將有生命危險」
    等語，令戊○○全家心生畏怖，懼駭不已。
七、案經法務部調查局台南縣調查站移請臺灣臺南地方法院檢察署檢察官偵查起訴及
    該署檢察官自行簽分後移送併辦。
    理  由
甲、有罪部分
壹、本案前提之釐清
（一）本件涉案之台電員工有無貪污治罪條例第二條之適用？
  一、部分辯護人引用大法官會議第三０五號解釋，認為公營事業依公司法規定設立
      者，為私法人，與其人員間為私法上之契約關係，雙方如就契約關係已否消滅
      有爭執，應循民事訴訟途徑解決，因認公司組織之公營事業如台電公司，其與
      所屬間為僱傭之私法關係，不具公法關係。且依最高法院七十六年度台非字第
      二二四號判決「污治罪條例第二條所謂受公務機關委託承辦公務人，應指公務
      機關所委託承辦者，為該機關公權力範圍內之公務，受任人因而享有公務上之
      職權及權力主體之身分，於其受任範圍內行使公務主體之權力而言。如僅係民
      事上之任，非託承辦公務，受委任者不能具有公法上之權力，即無行政主體之
      身分，縱有犯罪行為，仍不得為本條例之犯罪主體」，並以台電員工非依公務
      人員任用法任用，而係依據經濟部所屬事業機構人事管理準則及其實施要點雇
      用，亦無公法關係。台電公司與人民間之供電關係其性質為私法上之買賣關係
      ，其供電業務為私經濟性質，本件涉案之台電員工應無貪污治罪條例之適用。
  二、按電業乃指「應一般需用經營供給電能之事業」，我國電業法第七條雖將電業
      之經營區分為公營及民營二種，並將政府資本超過百分之五十之電業視為公營
      ，而台電公司為政府資本超過百分之五十之公營事業，參照我國目前電業並無
      民營之事實（縱有民營之小型發電廠，惟其所生產之電能除供自己事業所用外
      ，均出售與台電公司，再由台電公司向社會統一販售），所有公、私立機關、
      團體及個人，在我國境內欲申請用電者，必須向唯一之經營者─台電公司申請
      ，而台電公司依內部之規則，對人民用電之申請可為准駁之決定，而非如一般
      市場行為，消費者可在多數同類商品並列之市場行使選擇、議價、或者向別家
      購買的權利。電能既為現代生活之民生必須品，我國之電能供給又因國家政策
      之決定，過透公權力介入，由單一之公營機構──台電公司壟斷經營，人民就
      電能這項民生必需品之締約權，並無自由決定空間，僅能依台電公司提供之供
      電模式及計價方式與其締約，不依其要求與其締約即無電可用。則台電公司有
      關供電之審核、檢驗及送電與否之決定，即非單純之私經濟行為，而有國家公
      權力行使之色彩。
  三、再查，台電公司於受理用電申請後，必須進行「設計審查」、「報竣工」、「
      檢驗送電」等程序，並對不符其內部規定之竣工報告，可要求修改，對於不符
      合用電登記單所列用途別者，則不得送電，有台電公司新增設用戶用電設備檢
      驗要點（第四點第三小點）及送電原則（第四點）在卷可參。台電員工於執行
      業務時，對外代表台電公司，台電公司為我國單一壟斷之電能供給單位，對人
      民用電之申請是否供給一事，又有要求修改及拒絕送電之權利，另參酌台電公
      司為政府資本超過百分之五十公營事業，即最高法院八十九年度台非字第二七
      一號判決亦認台電員工與台電公司間之內部關係，為依據法令從事公務之人員
      ，則台電員工就本件依台電公司內部規定所為受理用電之申請、審核圖面及檢
      驗後決定是否送電等事項，實屬依法令從事公務之人員，而有貪污治罪條例之
      適用。上開大法官會議第三０五號解釋僅就依公司法成立之公營機構與其員工
      間之聘任屬私法關係，如有紛爭，應循民事訴訟方式解決，而未及於公營機構
      員工依法執行具有公權力色彩行為時，其身分之屬性，上開大法官會議解釋，
      尚難據以認定為台電員工於執行本件起訴事實所指之行為時，無公務員身分。
（二）本件涉案之台電員工於執行職務時收取之對價是否賄賂？
  一、按賄賂乃指用以餽贈他人之金錢或可以金錢計算之有形財物。依照最高法院八
      十四年度台上字第一號判例之見解，認為「貪污治罪條例第五條第一項第三款
      之對於職務上之行為收受賄賂罪，祇須所受收之金錢或財物與其職務有相當對
      價關係即已成立，且包括假借餽贈等各種名義之變相給付在內。又其是否具有
      相當對價關係，應就職務行為之內容、交付者與收受者之關係、賄賂之種類、
      價額、贈與之時間等客觀情形加以審酌，不可僅以交付之財物名義為贈與或政
      治獻金，即謂與職務無關而無對價關係」。除了前開判例所示之職務行為之內
      容、交付者與收受者之關係、賄賂之種類、價額、贈與之時間等客觀可資判斷
      之標準外，行賄者交付財物之意思，及收賄者收受該財物之意思，亦為判斷依
      據。
  二、本件部分檢驗送電之台電員工雖辯稱，係因送電完成即將近午，業者因不及準
      備涼水、便當，乃在現場交付一、二百元，供檢驗送電人員於回程時自行購買
      ，並非出於行賄之意思，實乃人情之常，故雙方均無行賄及收賄故意。惟查：
      檢驗送電人員在現場本負有核對申請者設置之線路與設計圖是否相符之查核義
      務，若不符，其有權駁回送電之申請，而不予送電，詳如前揭台電公司新增設
      用戶用電設備檢驗要點（第四點第三小點）及送電原則（第四點）。依台電員
      工之職權內容，本不宜接受申請者（含代為提出申請之人）任何之餽贈。即礙
      於人情，無法推卻，而接受飲料或便當等實物，亦有可議，況本件之台電員工
      於本件犯行係按件收受代送電者以涼水為名所交付之現金！
  三、本院參照台電員工有關送電相關程序之職權內容、其等於本件所收取之物為現
      金、交付之地點均在檢驗送電現場、及業者交付該筆金錢之目的無非希望檢驗
      送電員工能於檢驗時放寬查核標準使其用電申請得以順利通過等具體情狀，認
      為本件台電員工向業者收取之金錢應屬賄賂。
貳、販售其他公司之「同業公會會員證明單、空白竣工報告單、自備內線設計圖」等
    資料之業者Ｔ○○、ｂ○○、ｈ○○三人
（一）依證據認定事實
  一、Ｔ○○部分
      被告Ｔ○○於調查筆錄中供稱：「我丈夫曾炎輝於八十二年間腦中風至今（實
      際業務由Ｔ○○負責），現在開設泉機水電工程有限公司（下稱泉機水電公司
      ）。」、「泉機水電公司承攬的工程，我們都會開立泉機公司或是註銷的華偉
      水電工程行的發票給客戶，客戶不需發票則開之向虛設行號所購買的竣工報告
      書來代替申請（檢驗送電）。」、「（問：你曾向那些虛設行號購買竣工報告
      單及同業公會會員證明？）有森億水電工程有限公司、笙蓉水電工程行、圓達
      水電行、遠東水電行等，森億、笙蓉、圓達等三家我是以每份一百元代價購得
      ，遠東則每份三十元。」、「（問：何以遠東工程行僅每份三十元？）我在今
      （八十五）七月以我丈夫好友林大樹名義申請設立亞洲工程行，俾便與遠東等
      家換章使用。」、「森億係向ｂ○○買的，遠東係於二年前向洪金當借得名義
      申請自用（每份付三十元），並以每份一百五十元之代價（對外）販售，另笙
      蓉、圓達我已不記得向何人購得。」、「這些虛設行號確未實際承攬工程，亦
      未開立發票，如此做全為了逃漏稅捐而已，等到這些行號被稅捐單位查覺后，
      即行停業。」、「本公司在八十三年、八十四年，每年大約向笙蓉、圓達購買
      四千餘張虛設行號用印文件，這二年每年約逃漏開三千萬元之發票面額。八十
      五年一至五月及八月起，分別自設遠東、亞洲行號共販售三千張左右，以幫助
      他人逃漏稅捐（八十五年八月起亦有用森億之用印文件），合計八十二年約逃
      漏開發票面額三千萬元、八十四年亦約三千萬元左右，八十五年幫助他人漏開
      發票面額二千萬元左右。」、「（問：扣案編號Ｏ八─一Ｏ等帳冊內容為何？
      ）Ｏ八係本公司八十二年間申設華偉水電工程行營運帳冊（收人帳），Ｏ九係
      水電業介紹費支出帳冊、一Ｏ係同業商名冊。」、「以上所說都實在。」等語
      ，有其八十五年十月十八日調查筆錄在卷可參。被告Ｔ○○上開不利於己之陳
      述，核與水電業者Ｘ○○（八十七年十二月十六日調查筆錄）、ｏ○○（八十
      七年十二月十八日調查筆錄）、寅○○（八十七年十二月二十九日調查筆錄）
      、Ｒ○○（八十七年十二月十七日調查筆錄）之指述相符，Ｔ○○在其丈夫中
      風之後，長期向其他行號購入竣工報告單及會員證明等資料，再轉售水電業者
      ，幫助其他行號及水電業逃漏稅捐之犯行，已甚顯然，此外並有被告Ｔ○○所
      有經扣案之空白竣工報告單八冊、電燈（力）自備屋內線設計圖十二冊、自備
      屋內外線路設計圖一冊、電氣同業公會會員証明七冊、遠東水電行印鑑一袋及
      帳冊一批等物品扣案可稽。按被告Ｔ○○自承其配偶於八十二年間腦中風至今
      ，並無事據顯示其配偶仍有參與業務執行，況本件同案被告中，不乏坦承曾向
      被告Ｔ○○購用虛設行號空白竣工報告等文件者；故被告Ｔ○○嗣改稱：「虛
      設行號竣工單都是我先生在處理。」、「一切都是我先生在處理，我完全不知
      情。」並提出其先生之生病之診斷證明書及營利事業登記證等物，惟其提出上
      開物品，並無法推翻其前開與事證相符之自白，其事後辯稱未販售云云，顯係
      事後卸責之詞，無足憑採。事證明確，其犯行堪以認定。
  二、黃褔成部份
      被告黃褔成於查筆錄中坦承：「我於七十八年間，以自己之名義設立名業水電
      工程行，原欲從事正當水電承裝業及用電申請（業務），惟因生意欠佳，始改
      以販賣電氣工程同業公會會員證（明）牟利；八十年間，即因惡意逃漏稅捐，
      而遭勒令停業。事後我又以我胞兄黃日勝名義開設億昌水電工程行繼續販賣會
      員証，未幾，於一年內即又遭查獲、勒令停業。我即向徐明全（綽號大頭）購
      買佳大水電行之會員証，並以高價轉售牟利；同時以方伍乾之名義設立宏昇水
      電工程行，繼續販賣會員証牟利。未幾，又遭查獲而勒令停業；隨即又向鴻毅
      水電行趙萬褔低價購買會員，高價轉售應急，同時又與曾東財合夥，以曾東財
      名義申請森億水電工程有限公司，承攬水電工程，至八十五年初又準備販賣會
      員証時，即將該公司負責人由曾東財改由莊金生（註：莊金生係以三十萬元代
      價洽得之知情人頭），至同年八月森億水電公司因印鑑外借而遭電力公司解約
      除名。繼即開始向Ｔ○○購買亞洲工程行會員証應急。」、「家用電燈（白色
      、限用一戶）會員証，每張售價二百元；電力（黃色、供工廠）會員証之售價
      ，則為每張三百元。前揭家用電燈及電力（會員証）購入價分別為一百五十元
      及二百元；若係同年度會員証（已遭勒令停業或解約者），因可再繼續使用，
      故需向同業更換合格之店章及負責人私章，則需三十元。」、「我自七十八年
      起販賣虛設行號（水電行號）會員証供人申請用電數約每月有二百件，迄今每
      年約有二千四百件，依稅捐單位規定，新增用戶每件承攬廠商需開立七千五百
      元之發票，增設用戶則需開立三千五百元之發票；據上核算，我每年幫助他人
      （水電承裝業者）逃漏應稅之發票面額約為一千二百萬，自七十八年起迄今（
      共）約幫助他人逃漏應稅之發票面額為八千二百萬元。」、「（扣案証物）Ｏ
      二─一至Ｏ二─十四分別為宏昇、億昌、亞洲、鴻毅等水電工程行已蓋妥印章
      之空白電燈（力）自備屋內線設計圖（中），除亞洲、鴻毅係分別由Ｔ○○、
      趙萬褔提供外，其餘為我自行蓋章，該資料係附贈于購買會員証之水電者使用
      。」等情，有其八十五年十月二十二日調查筆錄卷附可按。另被告黃褔成在偵
      查中當庭坦認：「（問：在調查站所言實在？）實在。」、「我所使用虛設行
      號竣工單有名業、億昌、佳大、宏昇、鴻毅、森億及亞洲等水電工程行，每月
      約出售二百件，到八十五年間共出售二千四百件，詳情如在調查站筆錄所說的
      ，向我購買竣工單業者我記不起來。」等語，其所為前開不利於已之陳述，核
      與水電業者許貴鎮及Ｔ○○於八十五年十月二十二日調查筆錄指陳曾向ｂ○○
      購買空白文件之內容相符，並有被告黃褔成所有之空白竣工報告單十七冊、電
      燈（力）自備屋內線設計圖十四冊、電氣同業公會會員証明十七冊、印章二十
      五顆及行號營運資料一份等物品扣案可憑，ｂ○○事後否認犯行，顯係卸責之
      詞，核無可採，事證明確，黃褔成犯行，堪以認定。
  三、ｈ○○部份
      被告ｈ○○分別在調查及偵查中供承：「我一直從事個人水電業，現為國際電
      業社負責人。」、「國際電業社於民國七十五年六月二十五日獲台南縣政府准
      予登記，八十七年六月十七日變更負責人為我本人。」、「我自八十七年八月
      間（起）就將國際電業社統一發票專用章及公司大小章置放於Ｘ○○處，供Ｘ
      ○○以本社名義開立竣工報告單文件，持向台電公司申請用電。至本八十七年
      十二月間，Ｘ○○約開出一百多件竣工單，收費標準是高壓電每件我收新台幣
      八千元，動力用電每件收取四百元，家庭電燈用電每件收取一百五十元。」、
      「本社係公會會員擁有甲級執照並與台電公司訂定有電氣契約，可以承辦高低
      壓電氣設備工程及電力公司發包之輸配電線路工程，Ｘ○○專門跑件申請送電
      ，所以以前揭代價購買本社之竣工單申請送電。」、「自八十七年八月起，累
      計有高壓用電一件、動力用電十件、家庭電燈用電約一百件，以上總計向Ｘ○○收費二萬七千元，我則不定時到Ｘ○○住處算帳取款。」、「承裝電氣工程
      新裝設用戶，每件至少要開立七千五百元之發票，增設用戶每件應開立三千五
      百元之發票，前揭一百餘件工程漏開發票營業金額約七十五萬元。」等情，經
      核與本件水電業者Ｘ○○於八十七年十二月十六日調查筆錄所述相合，ｈ○○
      雖辯稱係將上揭空白資料「借與」Ｘ○○，惟其並不否認按件向Ｘ○○收取費
      用，則其將空白其他行號資料交付Ｘ○○之行為，顯有對價，而該行為可幫助
      水電業者逃漏稅捐，並使竣工報告單上之承辦行號與實際辦理之水電行不符，
      自為其所明知，其上開辯述，並無解其自白犯行之認定，事證明確，被告ｈ○○犯行，亦可認定。
（二）論罪科刑
      查被告Ｔ○○、ｂ○○及ｈ○○三人，長期販售其他行號之空白表格文件，供
      電氣同業購用持向台電公司辦理「申報竣工檢驗送電」，幫助不特定同業行使
      業務上登載不實文書並協助水電同業逃漏營業稅捐（即協助實際承裝電器工程
      同業逃漏其本人應負擔之營業稅賦）等所為，均係刑法第二百十六條、第二百
      十五條及稅捐稽徵法第四十三條、第四十一條之幫助逃漏稅罪，其等販售空白
      文件而觸犯前開罪名之幫助犯行，時間緊接，手法相同，顯均係基於概括犯意
      所為，應各依連續犯之規定，分別論以一罪，並均依法加重其刑。其等所犯上
      二罪有方法目的之牽連關係，應從一重之幫助逃漏稅捐罪處斷。又ｂ○○前於
      八十六年間因賭博罪，經本院判處有期徒刑四月確定，於八十六年九月九日易
      科罰金執行完畢，有本院被告全國前案紀錄表在卷可參，其於有期徒刑執行完
      畢後，五年內再犯有期徒刑以上刑之本罪，參照最高法院三十三年上字第一五
      七七號判例意旨，自屬累犯，應依法遞加重其刑。審酌被告三人上開不法從事
      販售其他行號空白竣工報告單之期間、所生水電業者逃漏稅捐之結果、金額及
      三人事後均否認犯行等一切狀，就被告三人分別量處如主文所示之刑，並均諭
      知易科罰金之折算標準，以資儆懲。被告三人所有扣案如附表十物品，為被告
      等所有供犯罪所用或預備供犯罪所用之物，依法宣告沒收。
參、承辦代送電業者及電器承裝業者
（一）Ｘ○○部份
  一、Ｘ○○向台電員工就其違背職務行為行賄及購買其他行號之竣工單、會員證明
      等資料，業據Ｘ○○於八十七年十二月十六日調查筆錄中供稱：
    (1)「我自八十四年一月起迄今專門兼營替人跑件送電，再從中收取一千五百元至
      十二萬元不等的酬勞為業。」、「我主要係受理台南縣市轄內各有牌水電行或
      無照之地下水電行各式用電之申請。」、「我負責與台電各承辦股人員之接洽
      工作，包含催件、代領電表、送登記單、報竣工及現場檢驗送電業務，並於事
  後向委辦之水電行收取民宅每件一千五百元（一次十件以上則每件以一千二百
      元計算）、工廠每件九千元、大樓以戶數為單位另外議價，而屋內變相申請用
      電（如農舍改營工廠等，即俗稱黑電申請）則以申請變相之難易度另行議價，
      一般為五萬元至十二萬元收費。」、「（問：你向委辦水電行所收取的款項是
      否包含繳交台電之合法接戶費、線補費、保證金等規費？）不包含（只有少數
      黑電有包含接戶費），通常民宅之接戶費每戶三千三百元（八十六年五月前為
      三千元），工廠則以所申請用電之馬力計、每馬力二千二百元合（核）計線補
      費，臨時用電接戶費為二百十元另需繳保證金八千元，以上均由各委辦水電行
      另行支付（給我），再向用戶申請（請款）。我所收取款項主要用於購買虛設
      行號之空白合格竣工單、電氣同業公會會員証明單、以及支付台電相關承辦人
      員之行賄款，其餘則為我的勞務收入。」等語。
    (2)（問；你所行賄之變相申請用電有那些？）「一般變相申請用電以農舍名義申
      請（實際大都作工廠使用）居多，所以發生地大部份在各地區服務所，我除委
      託代書陳清利（案外人、涉案部份另案調查中）代為申請營利事業登記（農產
      品營利事業登記），另以冠華機電充作電氣（承裝）負責人（五十馬力以上）
      ，且必須由各區服務所辦理設計後再送區處繳款施工，再選派檢驗股人員裝錶
      送電；所以我的行賄對象除檢驗股之送電檢驗員二人外，尚需行賄打點各服務
      所主任及設計承辦人（一般為服務所線路裝修員）。」、「在我扣押物編號Ｏ
      一─一、二、三帳簿內所載各單件收款十萬元以上者，應均是變相申請用電之
      案件（經對照帳冊統計「變相申請用電案件」計有：加勤商行、黃堂傑、新順
      成實業社、常鈞實業、名冠商行、郭進興、南台商行、大班農機、巧味津商行
      、文一實業行、功屹實業社、天天蔬果、王冠閔、長遠商行、禾倉蔬果行、陳
      弘毅、同利商行等十八件，其申請日期及行、受賄金額均詳如附表編號九所載
      ）。」
    （列舉說明部份變相用電案件情狀如下─）
      「I、以（八十七年）十一月二十六日同利商行（西港黃文利）為例：該件用
            電申請我除於送電完成時當場交付二萬元賄款予Ｃ○○收受外（當時另
            一檢驗員ｍ○○未到場），另於設計時在現場交付一萬元現金予西港服
            務所之設計人員（李忠佑）收受，另西港服務所謝主任（ｓ○○）審查
            時一再刁難，我便於八十七年十月二十一日上午十時許至西港服務所將
            五千元現金摺疊丟入主任辦公桌抽屜內，並向他（ｓ○○）暗示賄款已
            送後離去，當日主任便同意辦理通過設計。
        II、八十七年十一月十七日新順成電申請，我則致送永康服務所設計ｙ○○
            五千元現金賄款，送電審核戊○○以地板未舖設不能作辦公室刁難，我
            於完成送電離去時，將十張千元鈔折疊丟置在渠座車右前座。
        III、八十七年十月十三日長遠商行用電申請，我亦曾交付歸仁服務所主任俞
            錦泰及何姓設計員（子○○）各五千元，送電檢驗員Ｊ○○、許其泰則
            各收受一萬元現金。
        （註：餘詳如附表編號九所載內容。）」
    (3)（問：你所購買之虛設行號空白竣工單及會員證明有那些？向何人購買？）
      「尚興、亞洲、國際、才繩、遠東、森億、鴻毅、尚聖、筌蓉等虛設行號，目
      前除尚興、亞洲、國際、尚聖外，其餘均已欠稅放倒；國際我係以每張二百元
      向潘哲森購買，尚興、亞洲、尚聖則以相同價格向Ｔ○○所購，惟自八十七年
      十一月一日我與Ｔ○○簽約，以每年十二萬元無限制使用尚興之空白表單，其
      餘向何人所購記不清楚。」
  二、Ｘ○○前開自白核與台電員工戊○○於偵審中及Ｃ○○於偵查中坦承收賄情節
      相符，復與同為代送電業者中地○○於八十八年一月二十七日調查筆錄中所陳
      以每份二百元購買其他行號之空白竣工單、寅○○於八十七年十二月二十九日
      調查筆錄中自承以每份一百至一百五十元不等之代價向Ｔ○○購買其他行號資
      料、Ｒ○○於八十七年十二月十七日調查筆錄中坦承曾向Ｔ○○購買其他行號
      文件、ｏ○○於八十七年十二月十八日調查筆錄中坦承向Ｔ○○以每份一百五
      十元至二百元不等購買低壓竣工單，動力竣工單則每份需四百元、卯○○於八
      十八年一月八日調查筆錄中坦承購買不實文件係為了要逃避稅捐、Ｂ○○於八
      十五年十月二十二日調查筆錄中中自陳向ｂ○○等人購買其他行號之文件以便
      逃漏稅捐等所自承購買其他行號之竣工單等資料以逃漏稅捐之事實相符，復其
      有帳冊扣案可稽，Ｘ○○事後於本院審理時否認前開犯行，顯係事後畏罪卸責
      之詞，核無可採。Ｘ○○前開行賄及以其他行號之不實竣工單等資料向台電公
      司申請用電以逃漏稅捐之犯行，事證明確，堪以認定。
  三、Ｘ○○對於依據法令從事公務之人，關於違背職務之行為交付賄賂，所為係犯
      貪污治罪條例第十一條第二項、第一項之行賄罪；又從事業務之人，明知其非
      竣工報告單上之承作廠商，猶在其業務上作成之文書，將不實之承作廠商登載
      其上，再持向台電公司行使，以逃漏稅捐，致生損害稅捐機關課稅之正確性，
      所為係犯刑法第二百十六條、第二百十五條之行使業務上登載不實文書罪及稅
      捐稽徵法第四十一條之逃漏稅捐罪。其登載不實之低度行為為行使之高度行為
      所吸收，不另論處。其上開多次犯行，均時間緊接，手法相同，所犯各係構成
      要件相同之罪，顯皆係基於概括犯意所為，均應依連續犯規定論以一罪，並加
      重其刑。其所犯上開三罪間有方法結果之牽連關係，應從一重之行賄罪論處。
      其行賄罪，在偵查中自白，依貪污治罪條例第十二條第三項規定減輕其刑，並
      依法先加後減。審酌被告購買其他行號資料及行賄之次數、金額，逃漏之稅捐
      （附表二之金額可供參酌）及事後於偵查中全盤托，致本件能順利查出內情，
      及其於審判中否認犯行等一切情狀，量處如主文所示之刑，並諭知易科罰金之
      折算標準，以資懲儆。其於附表十所扣案之物，為其所有，供本件犯罪所用之
      物，依法沒收。
  四、又刑法第二百十四條之使公務員登載不實事項於公文書罪，須一經他人之聲請
      或申報，公務員即有登載務，始足構成，若其所為聲明或申報，公務員尚須為
      實質之審，以判斷真實與否，始得為一定之記載者，即難論以該條之罪，最高
      法院七十二度台上字第一七一０號著有判例可資參照。本件被告以他行號資料
      向台電公司申請用電及報竣工，台電公司內部設有營業股等單位負責審核，並
      非一經申請台電公司即應據以登載，被告此部分行為尚難構成刑法第二百十四
      條之罪名，公訴人認被告亦涉有此罪嫌，容有誤會，惟因公訴人認此部分與前
      開論罪科刑部分有牽連犯裁判上一罪關係，爰不另為無罪之諭知，附此敘明。
      公訴意旨另以Ｘ○○為避免台電人員在審核申請案件資料及執行檢驗送電時受
      刁難或被依規定退件、不予供電等情狀發生，均自八十二年間起，分別依據用
      電種類以每件數百元至二萬元不等之賄款向台電公司承辦相關業務人員行賄；
      其中一般民宅用電案件致送每件二百元至五百元不等，給新供股及服務所人
      員等之檢驗送電人員收受、大樓、工廠、動力用電等，則致送每件三千元給
      檢驗股人員收受（由同組檢驗送電人員平分），因認其此部分行為亦涉有貪污
      治罪條例第十一條第一項之行賄罪嫌。惟查，貪污治罪條例第十一條第一項之
      行賄罪以對於依法令從事公務之人員，「關於違背職務之行為」，交付賄賂為
      要件，如對於「職務上之行為」交付財物，因其惡性較違背職務行為行賄輕，
      且恐導致人民不敢出面檢舉，立法院乃於審查會時刪除，有該條立法理由可參
      ，故屬法律不罰之行為。被告Ｘ○○於檢驗送電（與變相用電行賄不同）時交
      付賄賂，而屬對於職務上行為行賄，依前揭說明，此部分行應屬不罰。惟因公
      訴人認此部分與前開論罪科刑部分有牽連犯裁判上一罪關係，亦不另為無罪之
      諭知，附此敘明。
（二）ｎ○○部份
  一、被告ｎ○○於八十七年十二十六日調查筆錄中供稱「我都以自己個人名義承攬
      水電工程，再向台電公司申報竣工及申請送電。早期我在市面上購買遠東水電
      行、筌蓉水電工程行之竣工報告單充抵，該兩工程行後因未繳稅被吊銷執照，
      之後我即透過綽號「進裕」購買亞洲工程行、宏偉水電工程行之竣工報告單，
      亦向Ｘ○○購買尚興電氣工程行之竣工報告單」、「以正牌之水電行申報竣工
      ，每件要支付四百餘元之稅款，購買亞洲等虛設行號之竣工報告單，每件成本
      約僅一百五十元，我為了節省成本，才購買虛設行號之竣工報告單，大部分的
      水電行都是這樣做的」及其於八十七年十二月二十一日調查筆錄中供稱「我承
      攬的水電工程（購用虛設行號空白竣工單及會員証明、申報竣工檢驗送電）大
      部份屬於一般用戶用電申請，大部份向台電新化及永康服務所申辦，該兩服務
      所出來送電每件均有收取新台幣（下同）二百元規費（賄款）。」，核與前揭
      Ｘ○○部分提及之業者Ｒ○○、Ｂ○○、卯○○、寅○○、地○○、ｏ○○等
      人所述內容相合，復有被告ｎ○○所有經扣案之「亞洲、宏昇、宏諱、尚興」
      等虛設行號蓋有公司大、小章之空白竣工報單等附卷可參，被告ｎ○○事後於
      本院審理時否認犯行，顯係事後責之詞，難以採信，事證明確，被告犯行，堪
      以認定。
  二、ｎ○○從事業務之人，明知其非竣工報告單上之承作廠商，猶在其業務上作成
      之文書，將不實之承作廠商登載其上，再持向台電公司行使，以逃漏稅捐，致
      生損害稅捐機關課稅之正確性，所為係犯刑法第二百十六條、第二百十五條之
      行使業務上登載不實文書罪及稅捐稽徵法第四十一條之逃漏稅捐罪。其登載不
      實之低度行為為行使之高度行為所吸收，不另論處。其上開多次犯行，均時間
      緊接，手法相同，所犯各係構成要件相同之罪，顯皆係基於概括犯意所為，均
      應依連續犯規定論以一罪，並加重其刑。其所犯上開二罪間有方法結果之牽連
      關係，應從一重之以不正當方法逃漏稅捐罪論處。審酌被告購買其他行號資料
      之次數、金額，逃漏之稅捐均不多（附表三之金額可資參酌）及事後於偵查中
      自白，及其於審判中否認犯行等一切情狀，量處如主文所示之刑，並諭知易科
      罰金之折算標準，以資懲儆。其於附表十所扣案之物，為其所有，供本件犯罪
      所用之物，依法沒收。又有關被告被訴違反刑法第二百十四條及貪污治罪條例
      第十二條第一項等罪嫌部分，本院認均不成罪，不另為無罪之諭知，詳如Ｘ○○部分四之說明，茲不贅述。
（三）Ｒ○○部份
  一、Ｒ○○八十七年十二月十七日調查筆錄中供稱
      「早期我是向Ｔ○○購買虛設水電行如亞洲工程行、才繩企業工程行等，洪金
      鐺購買遠東水電行，目前向吳水龍購買宗穎電業行之竣工報告單及電器同業工
      會會員證明單（俗稱軟單）持以向台電申報竣工及申請用電。」、「（問：你
      以虛設水電行亞洲水電行等向台電申報竣工及申請用電，台電人員如何跟前述
      水電行聯絡？）台電人員並不需要跟虛設水電行人員聯絡，因為台電人員知道
      該些虛設水電行並不可能實際承攬水電工程，所以均直接向我及其他直接請人
      員聯絡，一般我們均會在表燈記單上註明聯絡電話便於他們聯絡。」等情，核
      與前揭Ｘ○○部分提及之業者Ｘ○○、Ｂ○○、卯○○、寅○○、地○○、ｏ
      ○○等人所述內容相合，並有被告Ｒ○○所有蓋有虛設行號亞洲、宗穎、才繩
      、來鑫等公司大、小章之空白竣工報告單、同業公會會員證明（軟單）等扣案
      附卷可稽，故被告Ｒ○○上開在調查中所述，堪予採信。被告Ｒ○○後於本院
      審理時否認犯行，應係卸責及迴護之詞，不足採信。事證明確，被告Ｒ○○犯
      行，堪以認定。
  二、Ｒ○○從事業務之人且為納稅義務人，明知其非竣工報告單上之承作廠商，猶
      在其業務上作成之文書，將不實之承作廠商登載其上，再持向台電公司行使，
      以逃漏稅捐，致生損害稅捐機關課稅之正確性，所為係犯刑法第二百十六條、
      第二百十五條之行使業務上登載不實文書罪及稅捐稽徵法第四十一條之逃漏稅
      捐罪。其登載不實之低度行為為行使之高度行為所吸收，不另論處。其上開多
      次行使業務上登載不實文書及逃漏稅捐之犯行，均時間緊接，手法相同，所犯
      各係構成要件相同之罪，顯皆係基於概括犯意所為，均應依連續犯規定論以一
      罪，並加重其刑。其與徐明全、張國寶偽刻三和水電行之發票章，未經蘇振祥
      同意，蓋用三和水電行之發票章及蘇振祥私章等不實事項於業務上作成之竣工
      報告單，再售與其水電行，幫助他人逃漏稅捐，所為係犯刑法第二百十六條、
      第二百十五條之行使使業務上登載不實文書罪，及稅捐稽徵法第四十三條第一
      項之幫助逃漏稅捐罪。其與徐明全、張國寶間有犯意聯絡及行為分擔，均為共
      同正犯。惟其此部分行使業務上登載不實文書行與上揭行使業務上登載不實文
      書行為，及幫助逃漏稅捐行為與前揭逃漏稅捐行為，亦有時間緊接、手法相同
      ，所犯分別為基本構成要相同之罪名，均係基概括犯意所為，而有連續犯裁判
      上一罪關係，此併案部分雖未經起訴，惟與前開論罪科刑部分有連續犯裁判上
      一罪關係，本院自得併予審理，併此敘明。其所犯上開二罪間有方法結果之牽
      連關係，應從一重之以不正當方法逃漏稅捐罪論處。審酌被告購買其他行號資
      料之次數、金額，逃漏之稅捐之金額（附表四之金額可資參酌）均不多及事後
      於偵查中自白，及其於審判中否認犯行等一切情狀，量處如主文所示之刑，以
      資懲儆。其於附表十所扣案之物，為其所有，供本件犯罪所用之物，依法沒收
      。又有關被告被訴違反刑法第二百十四條及貪污治罪條例第十二條第一項等罪
      嫌部分，本院認均不成罪，不另為無罪之諭知，詳如Ｘ○○部分四之說明，茲
      不贅述。
（四）Ｂ○○部份
  一、被告Ｂ○○於八十七年十二月十八日調查筆錄中供稱：（問：你沒有合格水電
      業承裝執照，如何向台電公司申請用電？）「我係向『府城水電工程行』實際
      負責人綽號『阿喜』也有人因他留長頭髮又叫他『耶蘇』，以每張二百元購「
      亞洲工程行」、「宏昇」、「營志」、「佳大」等水電行之竣工報告單、公會
      會員証明、屋內線設計圖等資料，該些工程行均是虛設行號，『阿喜』係向Ｔ
      ○○購買；對於動力用電，我每張則以四百元向『阿喜』購買前述虛設行號之
      資料。」、「這是我們業者長期以來之陋習，我們的目的是要逃漏稅捐，台電
      人員也都知情。」核與前揭Ｘ○○部分提及之業者Ｒ○○、Ｘ○○、卯○○、
      寅○○、地○○、ｏ○○等人所述內容相合，並有被告所有經蓋有虛設行號亞
      洲、宏昇、佳大、宏偉、尚興等公司大、小章之空白竣工報告單、同業公會會
      員證明（軟單），以及不同之公司印章十五顆、私人印章三十八顆等扣案附卷
      可稽，被告Ｂ○○在調查中前開陳述，應堪採。被告Ｂ○○事後翻異前供否認
      犯行，辯稱係係受僱於人，無自行送件必要云云，核係卸責之詞，並無可採，
      事證明確，被告犯行，堪以認定。
  二、Ｂ○○從事業務之人，明知其非竣工報告單上之承作廠商，猶在其業務上作成
      之文書，將不實之承作廠商登載其上，再持向台電公司行使，以逃漏稅捐，致
      生損害稅捐機關課稅之正確性，所為係犯刑法第二百十六條、第二百十五條之
      行使業務上登載不實文書罪及稅捐稽徵法第四十一條之逃漏稅捐罪。其登載不
      實之低度行為為行使之高度行為所吸收，不另論處。其上開多次犯行，均時間
      緊接，手法相同，所犯各係構成要件相同之罪，顯皆係基於概括犯意所為，均
      應依連續犯規定論以一罪，並加重其刑。其所犯上開二罪間有方法結果之牽連
      關係，應從一重之以不正當方法逃漏稅捐罪論處。又Ｂ○○前於八十六年間因
      偽造文書罪，經最高法院判處有期徒刑八月確定，於八十七年七月二十四日執
      行完畢，有本院被告全國前案紀錄表在卷可參，其於有期徒刑執行完畢後，五
      年內再犯有期徒刑以上刑之本罪，參照最高法院三十三年上字第一五七七號判
      例意旨，自屬累犯，應依法遞加重其刑。審酌被告購買其他行號資料之次數、
      金額及事後於偵查中自白，及其於審判中否認犯行等一切情狀，量處如主文所
      示之刑，以資懲儆。其於附表十所扣案之物，為其所有，供本件犯罪所用之物
      ，依法沒收。又有關被告被訴違反刑法第二百十四條及貪污治罪條例第十二條
      第一項等罪嫌部分，本院認均不成罪，不另為無罪之諭知，詳如Ｘ○○部分四
      之說明，茲不贅述。
（五）寅○○部份
  一、被告寅○○於八十七年十二月二十九日調查筆錄中供稱「我雖沒有水電牌照，
      但一直從事水電工作，自八十二、三年間起開始以代辦申請送電為業（俗稱代
      打）迄今。」、「因我沒有水電牌照，故水電施工均由相關承接（承包工程）
      之水電行負責，接戶費有時亦由水電行自行至台電繳交，且事先我已言明一次
      送電現場繳款三千三百元，接戶費及相關行賄款亦由承裝之水電行自行處理。
      」、「我先後以每份一百元至一百五十元不等代價，向Ｔ○○所購之公會會員
      証明（即俗稱軟單）、竣工報告單、設計圖（以上皆為虛設行號所開之空白表
      單），其中南台、遠東、尚興、宏昇、才繩、佳大、森億、鴻毅、亞洲、名業
      等虛設行號均已欠繳稅捐關閉，目前我係使用國際電業社牌照申請送電。」，
      核與前揭Ｘ○○部分提及之業者Ｒ○○、Ｘ○○、卯○○、Ｂ○○、地○○、
      ｏ○○等人所述內容相合，並有被告所有業經蓋有虛設行號『國際、南台、森
      億、尚興、才繩、鴻毅』等公司大、小章之空白竣工報告單，及『佳大、泰億
      、才繩』等公司行號之同業公會會員証明（軟單）等扣案附卷可稽，被告寅○○在調查中所述，應堪採信。被告寅○○事後否認犯行，顯係卸責之詞，核無
      可採，事證明確，被告犯行，應可認定。
  二、寅○○從事業務之人，明知其非竣工報告單上之承作廠商，猶在其業務上作成
      之文書，將不實之承作廠商登載其上，再持向台電公司行使，以逃漏稅捐，致
      生損害稅捐機關課稅之正確性，所為係犯刑法第二百十六條、第二百十五條之
      行使業務上登載不實文書罪及稅捐稽徵法第四十一條之逃漏稅捐罪。其登載不
      實之低度行為為行使之高度行為所吸收，不另論處。其上開多次犯行，均時間
      緊接，手法相同，所犯各係構成要件相同之罪，顯皆係基於概括犯意所為，均
      應依連續犯規定論以一罪，並加重其刑。其所犯上開二罪間有方法結果之牽連
      關係，應從一重之以不正當方法逃漏稅捐罪論處。審酌被告購買其他行號資料
      之次數、金額，逃漏之稅捐之金額（附表五之金額可資參酌）及事後於偵查中
      自白，及其於審判中否認犯行等一切情狀，量處如主文所示之刑，並諭知易科
      罰金之折算標準，以資懲儆。其於附表十所扣案之物，為其所有，供本件犯罪
      所用之物，依法沒收。又有關被告被訴違反刑法第二百十四條及貪污治罪條例
      第十二條第一項等罪嫌部分，本院認均不成罪，不另為無罪之諭知，詳如Ｘ○○部分四之說明，茲不贅述。
（六）卯○○部份
  一、被告卯○○於八十八年一月八日調查筆錄中供稱「我絕大部份以『宗穎水電行
      』虛設行號，向台電台南營業處申報竣工檢驗送電，少部份客戶需要發票時，
      我則以我經營之『元和水電』申報竣工檢驗送電。」、「（問：你本身有元和
      水電甲級承裝業執照，為何不以元和水電申報竣工檢驗送電，而以宗穎水電虛
      設行號申報竣工檢驗送電？）為了要逃漏稅捐。」，核與前揭Ｘ○○部分提及
      之業者Ｒ○○、Ｘ○○、寅○○、Ｂ○○、地○○、ｏ○○等人所述內容相合
      ，被告否認犯行，核無可採，事證明確，
  二、卯○○從事業務之人，明知其非竣工報告單上之承作廠商，猶在其業務上作成
      之文書，將不實之承作廠商登載其上，再持向台電公司行使，以逃漏稅捐，致
      生損害稅捐機關課稅之正確性，所為係犯刑法第二百十六條、第二百十五條之
      行使業務上登載不實文書罪及稅捐稽徵法第四十一條之逃漏稅捐罪。其登載不
      實之低度行為為行使之高度行為所吸收，不另論處。其上開多次犯行，均時間
      緊接，手法相同，所犯各係構成要件相同之罪，顯皆係基於概括犯意所為，均
      應依連續犯規定論以一罪，並加重其刑。其所犯上開二罪間有方法結果之牽連
      關係，應從一重之以不正當方法逃漏稅捐罪論處。審酌被告購買其他行號資料
      之次數、金額，逃漏之稅捐之金額（附表六之金額可資參酌）均不多及事後否
      認犯行等一切情狀，量處如主文所示之刑，以資懲儆。又有關被告被訴違反刑
      法第二百十四條及貪污治罪條例第十二條第一項等罪嫌部分，本院認均不成罪
      ，不另為無罪之諭知，詳如Ｘ○○部分四之說明，茲不贅述。
（七）Ｑ○○部份
      被告Ｑ○○於八十五年十月二十二日調查筆錄中供稱「約民國七十年間設立燦
      億水電工程有限公司（下稱燦億公司），並擔任負責人迄今。」、「主要營業
      項目為各式大小工程之水電承包與用電申請。」、「燦億公司所承攬之各式水
      電工程及用電申請，均有依規定開立統一發票，惟工程若係我所聘雇之工地負
      責人自行承包者或其他不須開立統一發票者，則開立向虛設行號所購之竣工報
      告書以為代替。」、「我曾先後向徐明全、黃褔成以每份（包括竣工報告單、
      台灣區電氣工程工業同業公會會員証明、電燈電力自備屋內線設計圖）新台幣
      （下同）二百元（工廠用電力則為三百元）代價購置佳大水電工程行、宏昇水
  電工程行、森億水電工程行等虛設行號用印完成之空白表件以為應用，嗣因森
      億水電工程行惡意逃漏稅捐，經稅捐單位行文台灣省建設廳吊銷牌照，渠等二
      人始改以曾炎輝所販售之亞洲工程行虛設行號表件資料換回原販售予我留存未
      用之森億水電工程行資料。」、「台電台南區營業處各承辦人員雖明知亞洲等
      虛設行號水電工程行，並未實際承攬我所申請送電之水電工程，但一般均會不
      管實際承作之水電行為，仍會照准送電申請、設計、審查、施工，僅會要求我
      在送電申請書上填寫我的聯絡電話，俾便設計、審查、施工、聯絡，並不會找
      亞洲等蓋章之虛設行號聯絡。」、「台電之相關承辦人員何以要在明知不實申
      請下仍核准送電施工，其緣由我並不清楚，但據我推測應係台電公司內部並無
      明確規定申請人一定要係實際施工人，僅審查申請水電行是否曾遭勒令停業，
      其是否為虛設行號惡意逃漏稅捐或為非實際承攬該水電工程者，皆不為所問。
      」、「（扣押物編號Ｏ４）係燦億公司所承攬『台南縣私立幼華幼稚園王進輝
      』、『楊褔欽』、『沈居財』三件工程．．．．該三件工程雖均蓋由亞洲工程
      行承裝申請送電，惟實際上均係燦億公司我自行前往承裝申請送電。」、「我
      因認為燦億公司每年所開立之統一發票金額過高，稅捐負擔沈重，又所聘雇之
      工地施工人員經常會要求我幫忙（代辦）送電申請，為規避稅捐才不得已購買
       虛設行號之同業公會會員明等資料使用，不須開立發票，其（間）我以虛設?
      號所作之不實申請件數一個月平均約五、六件，惟我代為申請送電未實際施工
      者每件只收一千元，而實際施工工程造價五千元至七千元五百元不等，我自八
      十三年間開始利用此法逃漏稅捐迄今，其逃漏金額及工程造價，因未記帳我已
      無法核計。」等情，並於在偵查中供承：
      （問：有無向徐明全、黃褔成、等購買佳大、宏昇、森億等水電行虛設行號的
      竣工報告單以及向曾炎輝購買亞洲工程行之表件資料？）
      「有的，每件室內線設計圖二百元，工廠用電力則為三百元，先後使用約一年
      ，為調查員查獲約二十件，詳細情形我無法統計。」、「因為生意競爭，為了
      逃漏稅捐，這樣可以影響我自己公司的營業稅。」
      （問：為何不使用自己行號名義申請用電？）「是為了稅金關係，一部份有用
      自己行號，有一部份買虛設行號竣工單，因為如果使用自己行號若有三次違規
      ，牌照會被停掉。」，
      所供核與與前揭Ｘ○○部分提及之業者Ｒ○○、Ｘ○○、寅○○、Ｂ○○、地
      ○○、ｏ○○等人所述內容相合，復有前開以不實之亞洲工程行申請送電之資
      料扣案可憑，許貴鎮於本院審理時否認上開犯行，顯係事後卸之詞，核無可採
     ，事證明確，被告犯行，堪以認定。
  二、許貴鎮從事業務之人，明知其非竣工報告單上之承作廠商，猶在其業務上作成
      之文書，將不實之承作廠商登載其上，再持向台電公司行使，以逃漏稅捐，致
      生損害稅捐機關課稅之正確性，所為係犯刑法第二百十六條、第二百十五條之
      行使業務上登載不實文書罪及稅捐稽徵法第四十一條之逃漏稅捐罪。其登載不
      實之低度行為為行使之高度行為所吸收，不另論處。其上開多次犯行，均時間
      緊接，手法相同，所犯各係構成要件相同之罪，顯皆係基於概括犯意所為，均
      應依連續犯規定論以一罪，並加重其刑。其所犯上開二罪間有方法結果之牽連
      關係，應從一重之以不正當方法逃漏稅捐罪論處。審酌被告購買其他行號資料
      之次數、金額，逃漏之稅捐之金額（附表七之金額可資參酌）及事後否認犯行
      等一切情狀，量處如主文所示之刑，並諭知易科罰金之折算標準，以資懲儆。
      其於附表十所扣案之物，為其所有，供本件犯罪所用之物，依法沒收。又有關
      被告被訴違反刑法第二百十四條及貪污治罪條例第十二條第一項等罪嫌部分，
      本院認均不成罪，不另為無罪之諭知，詳如Ｘ○○部分四之說明，茲不贅述。
（八）地○○部份
  一、被告地○○於八十八年一月二十七日於調查筆錄中供稱「（現職）現為佳南水
      電瓦斯工程有限公司負責人。」、「我是以替人承裝水電為業，但偶而也會應
      客戶之要求純粹代辦申請用電，以往雖曾以每份二百元（新台幣下同）購置『
      南台』、『遠東』、『鴻毅』、『森億』、『亞洲』等虛設行號之空白竣工單
      及屋內配線圖，不實填報申請用電，但自八十五年十月二十二日查獲後即很少
      再以虛設行號申請用電，改以『佳南』名義申請。」、所供核與前揭Ｘ○○部
      分提及之業者Ｒ○○、Ｘ○○、寅○○、Ｂ○○、ｏ○○等人所述內容相合，
      復有其竣工登記簿扣案可憑，地○○於本院審理時否認上開犯行，顯係事後卸
      之詞，核無可採，事證明確，被告犯行，堪以認定。
  二、地○○從事業務之人，明知其非竣工報告單上之承作廠商，猶在其業務上作成
      之文書，將不實之承作廠商登載其上，再持向台電公司行使，以逃漏稅捐，致
      生損害稅捐機關課稅之正確性，所為係犯刑法第二百十六條、第二百十五條之
      行使業務上登載不實文書罪及稅捐稽徵法第四十一條之逃漏稅捐罪。其登載不
      實之低度行為為行使之高度行為所吸收，不另論處。其上開多次犯行，均時間
      緊接，手法相同，所犯各係構成要件相同之罪，顯皆係基於概括犯意所為，均
      應依連續犯規定論以一罪，並加重其刑。其所犯上開二罪間有方法結果之牽連
      關係，應從一重之以不正當方法逃漏稅捐罪論處。審酌被告購買其他行號資料
      之次數、金額，逃漏之稅捐之金額（附表八之金額可資參酌）及事後否認犯行
      等一切情狀，量處如主文所示之刑，以資懲儆。其於附表十所扣案之物，為其
      所有，供本件犯罪所用之物，依法沒收。又有關被告被訴違反刑法第二百十四
      條及貪污治罪條例第十二條第一項等罪嫌部分，本院認均不成罪，不另為無罪
      之諭知，詳如Ｘ○○部分四之說明，茲不贅述。
（九）ｏ○○部份
  一、被告ｏ○○於八十七年十二月十八日於調查筆錄中供稱「約在七十四年成立高
      生水電瓦斯工程有限公司（下稱高生公司）並擔任負責人迄今。」、「（問：
      你主要承攬那些電力工程？）一般民宅之新設、增設施，申請用電及工廠用電
      包含高低壓之新設、增設施工申請，另有代替其他水電行（包括合格及沒有牌
      照）代辦用電申請（即代打）。」、「（問：高生公司所承攬之大小工程有無
      依規定開立統一發票？）絕大部份均未開立統一發票，僅有少部份依業者要求
      才有開立高生之統一發票，其餘均先後購買森億、亞洲、遠東、宏昇、佳大等
      虛設行號之竣工單及台灣電氣工程工業同業公會會員証明，向台電申報竣工以
      逃漏稅。」、「我先後向吳水龍、綽號『大頭』、Ｔ○○等以每份新台幣一百
      五十元至二百元不等，購買低壓竣工單，至於動力竣工單每份則四百元。」，
      於八十七年十二月二十一日於偵查中後承稱：「（問：你有無合格水電商執照
      ？）有，但是我都買別家行號的水電竣工單申請送電。」、「（問：台電人員
      是否知道是虛設行號竣工單？）台電人員應該知道，因為許多水電商都使用虛
      設行號竣工單。」、「（問：你使用那些行號竣工單？）我購買森億、亞洲、
      遠東、宏昇、佳大等虛設行號竣工單申請用電，每張價一百五十元至二百元，
      台電人員（知道）工程是我承攬，所以他們都叫我留下連絡電話號碼。」，於
      八十七年十二月三十一日被告ｏ○○復於偵查中承稱：「（問：為何要買虛設
      行號竣工單？）我是怕開發票被找麻煩，所以才購買虛設行號竣工單。」，其
      所供核與前揭Ｘ○○部分提及之業者Ｒ○○、Ｘ○○、寅○○、Ｂ○○、ｏ○○等人所述內容相合，此部分犯行，實甚明確，堪以認定。
  二、ｏ○○於八十八年二月十一日上午八時十分許，夥同綽號「忠仔」及不詳姓名
      男子多人，前往台電台南營業區處辦公大樓對刻在上班執行公務之公務員庚○○及戊○○等二人，以大聲吆喝、辱罵、恐嚇及出手毆打戊○○成傷（傷害部
      份未據告訴）之施強暴脅迫行為，業據被害人庚○○、戊○○分別在調查及偵
      審中指訴明確，並經在場之台電員工陳秀鳳隱於偵查證述明確，被告ｏ○○此
      部份涉有恐嚇、妨害公務等犯行，事證明顯，亦可認定。
  三、ｏ○○從事業務之人，明知其非竣工報告單上之承作廠商，猶在其業務上作成
      之文書，將不實之承作廠商登載其上，再持向台電公司行使，以逃漏稅捐，致
      生損害稅捐機關課稅之正確性，所為係犯刑法第二百十六條、第二百十五條之
      行使業務上登載不實文書罪及稅捐稽徵法第四十一條之逃漏稅捐罪。又對於公
      務員依法令執行職務時，施強暴脅迫，所為另犯刑法第一百三十五條第一項之
      強暴脅迫妨害公務罪。其以言詞恐嚇戊○○，為其施用脅迫行為之方法，其恐
      嚇危害部分為強暴脅迫妨害公務罪質之一部分，不另論處。前後二次強暴、脅
      迫妨害公務行為，時間緊接，手法相同，觸犯構成要件相同之罪，顯係基於概
      括犯意所為，應依連續犯以一罪，並依法加重其刑。其與「忠仔」及其他三名
      不詳姓名成年男子間有犯意聯絡、行為分擔，均為共同正犯。台電公司辦公室
      ，並非不特定人得共見共聞之處所，尚不合於「公然要件，公訴人認被告涉有
      公然聚眾妨害公務罪部分，尚有誤會，惟因公訴人認與起訴部分有實醒一罪關
      係，爰不另為無罪之諭知。其前揭於業務上作成之文書登載不實之低度行為為
      行使之高度行為所吸收，不另論處。其上開行使業務上登載不實文書行為及逃
      漏稅捐之多次犯行，均時間緊接，手法相同，所犯各係構成要件相同之罪，顯
      皆係基於概括犯意所為，均應依連續犯規定論以一罪，並加重其刑。其所犯上
      開二罪間有方法結果之牽連關係，應從一重之以不正當方法逃漏稅捐罪論處。
      其以不正當方法逃漏稅捐罪論與強暴脅迫妨害公務罪間，犯意各別，罪名不同
      ，應予分論併罰。審酌被告購買其他行號資料之次數、金額，逃漏之稅捐之金
      額（附表八之金額可資參酌）及事後否認犯行等一切情狀，量處如主文所示之
      刑，並定其應執行刑，以資懲儆。其於附表十所扣案之物，為其所有，供本件
      犯罪所用之物，依法沒收。又有關被告被訴違反刑法第二百十四條及貪污治罪
      條例第十二條第一項等罪嫌部分，本院認均不成罪，不另為無罪之諭知，詳如
      Ｘ○○部分四之說明，茲不贅述。
肆、台電台南區處員工
（一）「檢驗送電」受賄
  一、前開台電員工於檢驗送電時，於電錶鉛封後，依送電種類係動力用電或大樓用
      電分別向業者收取每件三百元至二萬元不等之賄款等情，業據業者
    １Ｘ○○於調查筆錄中供陳：
    (1)「我自八十四年一月起迄今專門兼營替人跑件送電，再從中收取一千五百元至
      十二萬元不等的酬勞為業」、我主要係受理台南縣市轄內各有牌水電行或無照
      之地下水電行各式用電之申請。」、「我負責與台電各承辦股人員之接洽工作
      ，包含催件、代領電表、送登記單、報竣工及現場檢驗送電業務，並於事後向
      委辦之水電行收取民宅每件一千五百元（一次十件以上則每件以一千二百元計
      算）、工廠每件九千元、大樓以戶數為單位另外議價，而屋內變相申請用電（
      如農舍改營工廠等，即俗稱黑電申請）則以申請變相之難易度另行議價，一般
      為五萬元至十二萬元收費。」、「（問：你向委辦水電行所收取的款項是否包
      含繳交台電之合法接戶費、線補費、保證金等規費？）不包含（只有少數黑電
      有包含接戶費），通常民宅之接戶費每戶三千三百元（八十六年五月前為三千
      元），工廠則以所申請用電之馬力計、每馬力二千二百元合（核）計線補費臨
      時用電接戶費為二百十元另需繳保證金八千元，以上均由各委辦水電行另行支
      付（給我），再向用戶申請（請款）。我所收取款項主要用於購買虛設行號之
      空白合格竣工單、電氣同業公會會員証明單、以及支付台電相關承辦人員之行
      賄款，其餘則為我的勞務收入。」等語。
    (2)「外線施工，因外包廠商南協電業公司會延遲施工，所以為求儘速送電，我均
      以每件一千至四千元不等（行）賄，由工務股檢驗員ｘ○○催促打理南協人員
      儘速施工，而報完竣工台電自會選派檢驗股、新供股或地區服務所之檢驗員至
      用戶現場查驗通過、裝錶鉛封送電。我均會固定於送電完成時致送該些檢驗員
      定額賄款，一般檢驗股每次均派二人會審（審查資料檢驗送電）每件賄款為三
      千元（二人自分），新供股每派一人我則交付每戶五百元賄款（十戶以上則降
      為每戶三百元），地區服務所派二人會審送電但每戶我亦只給五百元賄款，而
      變相（違規）申請用電我則致送相關人員二千元至二萬元不等之行賄款。」等
      情。
    (3)（問：除個案外，你自八十四年初迄今為人申請送電期間曾向你收賄款之台電
      公司人員有那些？）
      「曾向我收受五百元至二萬元不等賄款者有：
      檢驗股─Ｃ○○、Ａ○○、許鴻虔（程）、Ｊ○○、巳○○、戊○○、ｍ○○
              、Ｈ○○、許其（基）泰、未○○（已調非送電職務）、己○○（已
              調非送電職務）、ｋ○○（已調設計股）、Ｙ○○（已退休）。
      新供股─天○○、ｅ○○、ｆ○○、酉○○、亥○○、林褔助、ｇ○○、許文
              志（為午○○之誤）、Ｌ○○、Ｎ○○、庚○○、ｊ○○、乙○○、
              丁○○（已調稽查）、ｄ○○（已調稽查）、林有褔（現輪派負責倉
              庫管理）。
     服務所─永康服務所：ｙ○○、Ｖ○○、戌○○、ｉ○○、宇○○、Ｗ○○、
                         Ｕ○○。
             仁德服務所：Ｆ○○、蔡賜褔。
             灣裡服務所：癸○○、ｔ○○。
             安南服務所：辰○○、ｗ○○、丑○○。
             和順服務所：邱清褔、Ｓ○○。
             歸仁服務所：Ｇ○○、甲○○、Ｚ○○、何姓設計員（子○○）。
             西港服務所：ｓ○○及某設計員（李忠佑）。
             關廟服務所：宙○○。新市服務所：Ｉ○、邱萬來。
            三股服務所：丙○○。
   (4)（問：除你外在台南縣市尚有那些代水電商行賄辦理用電申請並從中收取酬金
           金者『即俗稱代打』？）
     「台南縣市『代打』行賄者尚有鄭家安（綽號阿丁、本名ｎ○○），主要負責
     新化、玉井、等山區服務各所，區處之案件亦為由我代為行賄；ｏ○○（台南
     最大宗）、地○○（綽號忠勳仔）、許貴鎮、卯○○（綽號黑仔）、Ｔ○○、
     Ｒ○○、Ｂ○○（綽號馬場）、吳太山、陳榮凱（主要係負責新營區處）。」
   (5)（問：提示0000000000電話譯文Ｂ３３、Ｂ３５、Ｂ３６該三頁
     你與台電Ｌ○○意義為何？）  「因我家辦理分戶申請用電係由Ｌ○○審核裝
     錶送電，所以我原要我太太交付三千八百元（三千三百元為接戶費、五百元為
     賄款）予梁某，惟適逢我太太外出買便當沒有交付，所以事後八七、十、十三
     １４：０６我打電話給Ｌ○○，梁某要我將錢拿至台電給他，於是掛完電話不
     久即將前揭接戶費及賄款拿至台電交付梁某收受。」
     （問：八七、十、二十一０９：１１電話譯文Ｂ５１Ｂ５２通話內容意義？）
     「該二通電話即是我與陳振德（良禾、水電商）談及前述西港鄉同利商行變相
     用電申請案件，我已經送一萬元給承辦設計但仍遭主任刁難，之後經陳振德與
     ｓ○○打點，由我補送五千元給ｓ○○始過關。」
     （問：八七、十一、六０８：３１電話譯文其意義為何？）
     「水電商張健偉委託我辦理東興路復電案件，係新供股ｊ○○負責送電，因我
     沒有到現場，請他直接幫我裝電錶，所以約好我中午將錢（接戶費三千三百元
     及五百元賄款）拿過去給蔡某，當日我也依約將三千八百元現金拿至台電親交
     蔡某收受。」（以上見八十七年十二月十六日Ｘ○○調查筆錄）
   (6)同日被告Ｘ○○在偵查中當庭供承：「（問：你在調查站所講是否實在？）都
     實在。」、「（問：你一共向台電營業區處人員行賄多少？）詳細情形我無法
     計算，但通常每件是二千元至二萬元做為違規送電行賄，（一般）行賄情形如
     我在調查站筆錄所說的。」、「我在偵查中自白，請從輕發落。」等語。
   (7)八十七年十二月二十一日被告Ｘ○○於選任辯護人陳惠菊律師到場執行職務的
     情形下，再於調查筆錄供稱：
     （問：請你再詳述台電台南區處所屬相關人員確實向你收賄之名單？）
     「（經一一檢視台電台南區處員工名冊後作答）檢驗股有己○○（已調非送電
     服務）、巳○○、未○○（已調非送電職務）、戊○○、Ｃ○○、Ａ○○、Ｐ
     ○○（原筆錄口述為許鴻虔）、Ｈ○○、Ｏ○○（原誤為許其泰）、Ｊ○○、
     ｍ○○、另有Ｋ○○（已調稽查）、ｋ○○（已調設計股）、Ｙ○○（已退休
     ）。新供股有乙○○、庚○○、午○○（原誤為許文志）、林有褔、亥○○、
     酉○○、林褔助、天○○、Ｌ○○、Ｎ○○、ｅ○○、ｆ○○、ｇ○○、ｊ○○、另有丁○○、ｅ○○（以上二人均已調稽查）。仁德服務所：有Ｆ○○、
     蔡賜褔（原在歸仁服務所）。永康服務所：有李界、宇○○、Ｗ○○、Ｖ○○
     、Ｕ○○、ｉ○○、ｙ○○。安南服務所：有丑○○、辰○○、ｗ○○。西港
     服務所：有ｓ○○、及另一設計承辦人申○○。和順服務所：有邱清褔、Ｓ○○。三股服務所：有丙○○。新市服務所：有Ｉ○。灣裡服務所：有癸○○、
     ｔ○○。歸仁服務所：有子○○（即前我所述何姓設計員）、Ｇ○○、Ｚ○○
     （原在仁德服務所）、甲○○（已調線路股）。關廟服務所：有宙○○。」、
     「前述受賄人員以檢驗股、新供股、永康服務所及安南服務所收賄次數最多，
     金額也最大。只要他們有負責送電我均按每件一般五百元、動力三千元變相另
     議價（原則每位一萬元）等模式送賄，沒有一次例外，他們每次也均收受從未
     拒收。而蔡賜褔在歸仁及仁德服務所任內、宙○○在歸仁服務所任內也均按件
     受賄。其他Ｆ○○、邱清褔、Ｓ○○、癸○○（曾介紹二件）、ｔ○○、Ｉ○
     雖亦每逢送電即有收賄，但次數較少。：：甲○○印象中只曾收受乙次五百元
     賄款。」
     （問：檢驗股、新供股及各服務所外，你尚與那些單位有密切業務往來？有無
     行賄？）
     「我除因與檢驗股新供股及服務所相關送電人員往來密切，並接件致送賄款，
     及針對農舍等變相用電申請不定金額行賄各服務所主任及設計人員外，其他設
     計股及服務中心雖與我經常業務接觸，但我從未行賄該二股（單位）相關人員
     ；僅以每件設計製圖一萬二千元代價交由查核股陳政利負責製圖並通過審核，
     且在有外線施工時以一千至四千元不等請ｘ○○（工務股）幫忙處理南協外包
     商人（台電外線工程承包商）儘速施工。」
     （問：電話0000000，八七、九、三、錄音譯文Ａ１２，你與許先生通
     話內容意義？）
     「該通聯主要係同行Ｑ○○因事忙託我處理安南區某用電申請之行賄事宜，當
     時Ｑ○○拿一千元予我，實際上我僅送出五百元賄款予辰○○，而丑○○因休
     假五百元賄款並未送，仍寄放在我這裡。」
     （問：前揭電話譯文Ａ５６八七、十、一、你與林褔助通話內容意義？）
     「當日我與林褔助、亥○○約好看現場並送電，事成（完成送電）之後我各給
     他們五百元賄款。」
     （問：前揭電話譯文Ａ１００其意義為何？）
     「ｎ○○（綽號阿丁）一般只在新化山區代辦送電，所以台南地區用電申請伊
     亦委託我代辦送賄，印象中近日我曾幫他妥『鈴揚』及『惠農』兩二公司動力
     申請，各向鄭某收費九千元，其中我也確實交付賄款各三千元予前來送電之檢
     驗股人員。」
     （問：你有無補充意見？台電明知你無牌照，何以又審核通過？
     並由你會同送電？）
     「Ｌ○○平日確實均按件向我收受固定賄款無誤，但我八七、十、十三、因伊
     承辦我家之送電，約妥至辦公室送賄五百元時，梁某以我家自己送電特別優待
     不另收賄為理由，並未收取該五百元，前於八七、十二、十六作供敘有誤。我
       確係無牌照僅在所購竣工單登記表上留下我的電話，何以台電人員明知卻又
     准予由我接洽連絡送電事宜，其緣由我不清楚」。
   (8)Ｘ○○調查筆中之供述就行賄之對象、金額之分類、交款方式，前後二次供述
     ，大致相符。其行賄人數之多，金額之計算，甚至部分交款方式之描述均甚詳
     實，且其上開陳述並無職務上行為行賄（不為罪）及違背職務行為行賄（成罪
     ）之分，顯係全盤托出，應無憑空捏造或挾怨報復之虞，Ｘ○○上開不利於之
     陳述，應可採信。
   ２ｎ○○於調查筆錄中供稱
     「我選任呂郁斌律師到場」、「我承攬的水電工程（購用虛設行號空白竣工單
     及會員証明、申報竣工檢驗送電）大部份屬於一般用戶用電申請，大部份向台
     電新化及永康服務所申辦，該兩服務所出來送電每件均有收取新台幣（下同）
     二百元規費（賄款）。」、「我向永康、新化服務所申請送電，該二服務所均
     會派員到場檢驗，檢驗合格後，我即以現金每件三千五百元交予檢驗人員，其
 中包含三千三百元的接電費及二百元賄款。」、「該每件二百元規費（賄款）
     係台電公司的陋規。」、「台電新化服務所曾經負責我申請送電檢驗並收取賄
     賂的計有Ｍ○○、辛○○、ｃ○○、ｖ○○，其中辛○○於永康服務所任內即
     有送過我的電，並收取每件二百元賄款；永康服務所計有Ｗ○○、宇○○、Ｖ
     ○○等人向我收取賄款。」、「我於八十四年初開始自行承攬水電工程並向台
     電申請送電後，Ｍ○○、辛○○、ｃ○○、ｖ○○、Ｗ○○、宇○○、Ｖ○○
     等人，只要我負責申請送電案件，即按每件二百元收取賄款，詳細金額我並未
     記帳，實際收賄金額要根據我向台電申請案件登記表統計。」、
     （問：永康及新化服務所負責檢驗送電的人員是否有拒絕接受賄款情形？）
     「有的，永康  服務所的ｙ○○、陳善來二人曾負責我申請檢驗送電的案件，
     我曾照例給予三千五百元費用及賄款等情。，該等均退還給我二百元，並表示
     以後不必再送該二百元賄款，所以之後只要係他們二人檢驗送電由我申辦之案
     件，我即未再致送每件二百元賄款。」
     （問：其他水電商申請送電案件，每件均致送三百元或五百元賄款予台電公司
     人員為何你只致送每件二百元？）
     「因為我本身有吊車，偶爾義務幫忙台電處理一些瑣碎工程，我不知道其他水
     電行每件致送的賄款係三百元或五百元，我的部份一開始即是致送（每件）二
     百元。」、「台電人員向我收取每件二百元賄款，我係依慣例致送，我並未要
     求台電人員違背職務，請司法單位給我一個自新的機會。」等語。
     （問：你曾委託Ｘ○○代辦那幾件變相用電？）
     「我承攬的變相用電必須由台電台南區營業處檢驗股檢驗送電，我與該檢驗股
     並不熟，所以均委由Ｘ○○代辦送電申請。」、「我曾委託  Ｘ○○代辦『鈴
     揚商行』、『惠農商行』兩件變相用電。」、「Ｘ○○每件向  我收取九千元
     代辦費，其中即包含致送台電人員之賄款，至於每件送多少賄款  要問Ｘ○○
     才知道。」
     （問：八七、十、二十八電話譯文，某人問你要包多少，你答稱『你用就好，
     出來送電看是誰，若是〞權仔〞多給他也沒關係，明天便看』，實際情形為何
     ？）
     「該件是我委託Ｘ○○代辦『鈴揚商行』之送電申請，Ｘ○○問我要送多少賄
     款，我回答由他處理，如果是Ｃ○○，可以多送一些，最後並不是Ｃ○○出來
     檢驗送電。」
     （問：八七、十、二十八電話譯文你曾詢問Ｘ○○行賄數額，黃某答稱『實在
     【即合法之意】裝冷氣的三千元，變相的要二萬元』實際情形為何？）
     「該件我欲承攬動力用電，在承攬之前我必須先瞭解送給台電人員賄款之行情
     ，  以便估價，最後並未成交。」（以上參見被告ｎ○○八十七年十二月二十
     一日調查筆錄）
     繼被告ｎ○○在偵查中坦承：「（問：今天在調查站所講是否實在？）都實在
       。」、「（問：如何向台電人員行賄？）我每件隨意拿二百元向台電人員行
     賄，他們並沒有要求多少。」、「（問：那些人向你收過錢？）一共有Ｍ○○
     、辛○○、ｃ○○、ｖ○○、Ｗ○○、宇○○、Ｖ○○等人都有收過錢，每件
     二百元，他們一共收我多少錢，我要看案件登記統計表才知道。」、「我有委
     託Ｘ○○代辦『鈴揚商行』、『惠農商行』變相用電，每件向我收九千元，賄
     款送多少，Ｘ○○才知道。」
   ３Ｒ○○於調查筆錄中供稱
     「早期我是向Ｔ○○購買虛設水電行如亞洲工程行、才繩企業工程行等，洪金
     鐺購買遠東水電行，目前向吳水龍購買宗穎電業行之竣工報告單及電器同業工
     會會員證明單（俗稱軟單）持以向台電申報竣工及申請用電。」、「（問：你
     以虛設水電行亞洲水電行等向台電申報竣工及申請用電，台電人員如何跟前述
     水電行聯絡？）台電人員並不需要跟虛設水電行人員聯絡，因為台電人員知道
髡P業工
     會會員證明單（俗稱軟單）持以向台電申報竣工及申請用電。」、「
     員聯絡，一般我們均會在表燈記單上註明聯絡電話便於他們聯絡。」等情。
     （問：你跟台電申請用電，台電人員是否按件向你索取賄款？）
     「有的，按水電業者共同行情，大樓用電、工廠用電係由檢驗股負責檢驗送電
     ，如為一組二人則收取新台幣（下同）三千元，如為一人則收取二千元，而一
     般民宅用電則由新供股或地區服務所檢驗送電，如果單獨一件則收取五百元，
     如果案件較多則每件收取三百元。」
     （問：台電人員如何向你收取賄款？）
     「檢驗股是在電錶封印送電後，當場以現金二千元或三千元交付給檢驗送電人
     員，新供股或地區服務所則是在電錶封印後併同繳台電之接戶費三千三百元，
     我均支付檢驗送電人員三千六百元或三千八百元，其中包含三百元或或五百元
     之賄款。」、「因為我辦理大樓或工廠用電申請的案件較少，曾經負責我申請
     案件之檢驗股人員均有收受每件二千元或三千元的賄款；曾經收受的有Ｃ○○
     、Ｐ○○、戊○○、Ａ○○、巳○○、張彌耀（已調稽查）等人，其他有些我
     不記得他們的名字。」、「新供股檢驗送電人員只要有負責過我申請案件均有
     收取每件三百元或五百元的賄款，曾有檢驗送電過我申請案件並收取賄款者有
     Ｌ○○、乙○○、王鴻滐、林有褔、ｊ○○、天○○、ｅ○○、亥○○、林褔
     助、ｇ○○、午○○、酉○○（新進人員僅一、二次）、ｄ○○（已調稽查）
     、丁○○（已調稽查）其他有些我不記得他們的名字。」、「台電台南區服務
     所我只有與安南、和順、灣裡、永康等服務所有業務往來，該些服務所曾經負
     責檢驗送電我申請的案件之人員除安南所張（顏）進田、灣裡所ｔ○○因與我
     熟稔不收該賄款外；其他安南所丑○○，和順所Ｓ○○、邱清褔，灣裡所癸○○，永康所ｉ○○、宇○○、戌○○、ｙ○○等人，只要有負責檢驗送電我申
     請的案件均比照前例每件收取三百元或五百元的賄款，其他還有一些曾收受賄
     款的我不記得他們的名字。」、「台電台南區處新供股、檢驗服、服務所人員
     除了ｗ○○、ｔ○○外其他只要負責檢驗我申請用電案件者，均一律有收取賄
     款，因自八十一年六月即開始所以（賄款）難以計算，近幾年可根據我承攬之
     件數核算賄款總額，至於台電人員個別收受之金額要依照台電錶燈登記單上有
     我填註『0000000天成』或『0000000陳』之聯絡電號的申請案
     件，其中在檢驗送電欄上蓋章之台電人員（該員即是我致送賄款的對象）予以
     核計，即為個別收受之金額。」
     （問：你為何向台電檢驗股申請用電每件是送二千元或三千元，而向新供股或
     服務所申請用電每件是送三百元或五百元的賄款？）「因一般民宅之送電係由
     新供股或服務所負責，線路設計較為簡單，不必預審圖面，且大部份為單件，
     所以台電檢驗送電人員僅到場測試、封印，所以依慣例同業均只致送行賄款單
     件五百元（多件則三百元），我也固定依此行情致送；而檢驗股係負責工廠或
     大樓動力供電之檢驗送電，因一般電力工程較複雜，所以大部份以二人為一組
     ，依同業行賄行情每件致送三千元，由二人自分，我也按此陋規固定每件致送
     ，但若僅有一人前來檢驗送電我則致送賄款二千元。」、「台電人員按件向我
     收取賄款，我只是依常規行賄，並未要求該等違背職務送電，請給予自新機會
     。」
     （以上參見卷附被告Ｒ○○八十七年十二月十七日調查筆錄）
   ４ Ｂ○○於調查筆錄供稱
    「我曾經擔任善化實業公司電氣技工，我於八十五年初起接受水電工同業委託向
      台電公司跑件送電為生迄今。」、「因為我本身並無合格水電承裝業執照，且
      長期以來我們水電業者即有向台電公司人員行賄之陋規，所以我為在同業間生
      存，不得不也依照陋規向台電公司負責檢驗送電人員依一般行情（致贈賄款）
      ，例如一般用戶用電每粒電錶給檢驗送電人員新台幣（下同）五百元賄款，另
      外對於動力用電用戶（如工廠用電）我則送給檢驗送電人員如二人一組每次給
      三千元，由二人平分，若單獨前來則給二千元賄款。」、「我主要工作範圍在
      台南市或善化附近，所以我行賄的對象主要為台電公司區營業處檢驗股及新供
      股之負責檢驗送電人員，而一般用戶用電是由新供股檢驗送電，每粒電錶我行
      賄金額為五百元，曾經行賄之對象有庚○○、林褔助、Ｌ○○、ｇ○○、林有
      褔、ｅ○○、天○○、ｆ○○、ｊ○○等九人；而至於動力用電則由檢驗股人
      員負責檢驗送電，如我前述二人一組每次給三千元，單獨前來則給二千元，行
      賄對象有Ａ○○、未○○、己○○、Ｃ○○、戊○○等人，此外尚有他人，但
      我名字已記不清楚，反正只要貴站（台南縣調查站）向台電公司調閱我所送件
      的質料，裡面檢驗欄蓋章者，就有如前述向我（以）一般行情收賄。」、「我
      工作範圍雖然在善化鎮服務，但善化服務所風氣較佳，該服務所人員拒絕收賄
      ，據我了解台區營業處全部計有二十所（服務所），除了善化、玉井、南化、
      楠西、左鎮及山上鄉等六所拒絕收賄外，其餘十四所均有收賄之惡習。」
    （問：你沒有合格水電業承裝執照，如何向台電公司申請用電？）
    「我係向『府城水電工程行』實際負責人綽號『阿喜』也有人因他留長頭髮又叫
      他『耶蘇』，以每張二百元購「亞洲工程行」、「宏昇」、「營志」、「佳大
      等水電行之竣工報告單、公會會員証明、屋內線設計圖等資料，該些工程行均
      是虛設行號，『阿喜』係向Ｔ○○購買；對於動力用電，我每張則以四百元向
      『阿喜』購買前述虛設行號之資料。」、「這是我們業者長期以來之陋習，我
      們的目的是要逃漏稅捐，台電人員也都知情。」、「我送給台電人員之賄款，
      都是在負責檢驗送電人員至現場完成電錶封印後，即在現場交付現金。」、「
      扣押物編號Ｏ１雜記簿為我八十三年、八十四年間當時與李明瑞合作替客戶跑
      件送電，當時我即以前述行情向台電人員行賄，為了方便統計支出情形，所以
      我隨手在該雜記簿記載支出情形，裡面記載送電『五百』即代表向台電人員行
      賄五百元的意思。在第十一頁記載『權二ＯＯＯ』代表致送Ｃ○○二千元。編
      號Ｏ２為我利用虛設行號『鉅冠電業工程行』向台電公司申請送電的資料。編
      號Ｏ３─１至Ｏ３─３為前述虛設行號為前述虛設行號如亞洲工程行等之印鑑
      。」、「我係因我們水電業者長期以來即有向台電人行賄之陋規，而台電人員
      也長期以來即有向我們索賄之陋習，若不給規費（行賄）即會受他們刁難，所
      以我為了生存才不得不和其他業者一樣向台電人員行賄，我如今已充分自白，
      並深感悔悟，我希望法律能給我一個自新的機會，從輕發落。」
    （問：你既稱向台電人員行賄係你們業者長期之陋規，除你之外是否還有其他業
      者也向台電人員行賄？）
    「向台電人員行賄，係我們業者共同的公開秘密，除我之外，我知道尚有Ｘ○○
      、ｎ○○、ｏ○○、Ｑ○○、地○○、卯○○、Ｔ○○、Ｒ○○、南區機電高
      振崧（另行偵查），寅○○等。」
    （以上參見卷附被告Ｂ○○八十七年十二月十八日調查筆錄）
   ５ 寅○○於調查筆錄中供稱
    「我雖沒有水電牌照，但一直從事水電工作，自八十二、三年間起開始以代辦申
      請送電為業（俗稱代打）迄今。」、我主要是代辦相關水電業者處理用電申請
      ，從送件、審圖、報竣、領電錶、送電封簽（鉛），其計價：一般民宅每戶收
      取一千五百元，若是大批販厝、大樓則每戶收費一千至一千二百元不等，（若
      水電行號能自行提供竣工單，即我不需再向虛設行號購買，每戶收費六─八百
      元），動力送電每件五、六千元，惟以上所收費用不包含水電施工行賄款及台
      電之正常手續費（規費）。」、「因我沒有水電牌照，故水電施工均由相關承
      接（承包工程）之水電行負責，接戶費有時亦由水電行自行至台電繳交，且事
      先我已言明一次送電現場繳款三千三百元，接戶費及相關行賄款亦由承裝之水
      電行自行處理。」、
    （問：台電人員之相關行賄款致送過程詳情如何？）
    「按一般台電長期以來的陋規，民宅單戶行賄款為五百元（若戶數多可降為三百
      元）、販厝大樓每戶賄款一百元，若動力送電必須檢驗股人員二人一起到場審
      查送電，行賄款為三千元（二人朋分），而收費之台電人員主要是到場檢查送
      電人員，含檢驗股、新供股及各服務所承辦，一般均在送電封印完成時連同接
      戶費一起送賄，但因我不願經手，故賄款均直接由承裝之水電行人員當場致送
      。」
    （問：前述台電送電人員收賄時你有無在場？）
    「因我代辦送電申請時，在登記單上均留有我『0000000』之連絡電話，
      故台電相關人員不管我使用那家虛設行號申請送電，於送電時，送電人員均會
      事先與我約定時間，我再轉知承裝水電業者一起到場辦理送電封印事宜。封印
      完成，水電業者即會將接戶費及賄款一併當場致送給台電人員收受，行賄時我
      大部份均在場目睹，一般均照行規送賄，但實際所送賄款金額為何，我未經手
      ，故不清楚。」
    （問：向水電業者收賄之台電人員有那些？）
    「檢驗股收賄者有：未○○（已調他職）、己○○（已調非送電職務）、Ｐ○○
      、Ｃ○○、Ｊ○○、Ａ○○、Ｏ○○、巳○○、ｍ○○、Ｋ○○（已他調）、
      ｋ○○（已他調）、Ｙ○○（已退）；新供股有：林褔助、庚○○、天○○、
      亥○○、午○○、ｅ○○、林有褔、ｊ○○、ｆ○○、ｇ○○；灣裡服務所ｔ
      ○○；仁德服務所Ｆ○○；歸仁服務所甲○○；永康服務所ａ○○（已調仁德
      ）、ｕ○○、ｉ○○、宇○○、ｙ○○、戌○○；安南服務所ｒ○○，惟他們
      各收賄金額為何我不清楚。」
    （以上參見卷附八十七年十二月二十九日被告寅○○調查筆錄）
   ６ 卯○○於調查筆錄中供稱
    「我絕大部份以『宗穎水電行』虛設行號，向台電台南營業處申報竣工檢驗送電
      ，少部份客戶需要發票時，我則以我經營之『元和水電』申報竣工檢驗送電。
      」、「我代客戶用電申請時，雖以『宗穎水電』虛設行號申報竣，但我在台電
      公司用電申請登單上均會留下『２２１７３８』之電話號碼，台電公司相關人
      員均會以此電話跟我聯絡，並通知我申報竣工檢驗送電。」、「（問：你代客
      戶向台電公司申辦送電之起迄時間為何？）八十四年間起迄今。」等情。
    （以上參見卷附被告卯○○八十八年一月八日調查筆錄）
   ７ 地○○於調查筆錄中供稱
      「（現職）現為佳南水電瓦斯工程有限公司負責人。」、
      （問：電話0000000譯文第頁第三、四通，其內容意義？）
      「第三通電話是我與某水電商研商，某用電申請已打通關節可以送電，我並表
        示是檢驗股戊○○負責檢驗送電，要該水電行不用另外送賄，我自己再跟戊○○處理就好。第四通是我打電話給安南服務所丑○○，要他幫忙處理國安
        街我申請用電案件，丑○○表示不要在電話中談。」
      （問：前揭電話譯文第頁一、二、三、四通內容意義？）
      「該四通電話譯文是我與水電承裝人談稱：『沒有身份証、空地鐵屋違規變相
        申請用電只要二萬元（工程費另計）保證過關，『我與台電的關係是用錢堆
        積出來的』、『噴霧送電賄款原則三千』、我拿一些現金賄款給台電相關公
        務員也是應該的。」
      （問：前揭電話譯文第頁第一、三通內容意義？）
      「第一通是我與新化服務所李姓公務員（名字忘了）催辦某申請用電案件，第
        三通係我與安定服務所李姓公務員洽談案件，對方通知我被檢舉，且我表示
        『你錢拿到我還沒』。」
      （問：電話譯文第頁第二通內容意義？）
      「是我與水電商表示伊現場看到我將錢灑下去（即送賄款）台電檢驗員即視違
        規『電龜』故意裝作沒看見。」
      （問：電話譯文第頁第一通內容意義？）
      「電話是我打給檢驗股己○○要他直接先向用戶（永世揚違規變相申請用電）
        收取二十萬元，並要他先扣除他的賄款回扣，且我表示是第二次送電還要再
        送一次賄款才能通過，己○○應該只是收介紹費，金額多少我忘了。」
      （問：電話譯文第１７頁計五通內容意義？）
      「是我與台電人員ｊ○○、蘇順安、及邱姓公務員洽商設計圖送電等事宜。」
      （問：電話譯文第２０頁第一通內容意義？）
      「是我與新供股庚○○研究用電申請案件，庚○○原表示馬路會拆，按規定不
        能送電，但我向他表示我已打通徵得新供股張義男同意放水。」
      （問：電話譯文第３２頁內容意義？）
      「該通應是我與檢驗股Ｃ○○（當時正在檢驗送電現場）通話，林某表示用戶
        坪數不夠，申請動力用電五馬（力）太大，要求更改書面資料並要我注意旁
        邊違規之動力用電，不要被政風室查覺。」
  二、以上業者均指明檢驗送電時曾交付賄款，且其等就行賄之緣由、區分方式及金
      額所述大致相符，核與台電員工中被告戊○○（檢驗股）、庚○○（新供股）
      、ｇ○○（新供股）、丑○○（安南服務所）、辛○○（新化服務所）、Ｍ○○（新化服務所）、ｒ○○（佳里服務所）等七人，分別在調查與偵查中均一
      致坦承有于執行檢驗送電職務時，收受水電業者依送電種類所致贈如附表一所
      列之賄款等情不諱，經互核一致且與水電業者所供敘情節相符。其中─
    １被告戊○○於八十八年一月十二日於調查筆錄中承稱：
      「我自八十一年十月間進入台南區營業處檢驗股任職，曾做一段時間封錶工作
        （並未與業者接觸），至八十二年九月間始被分派與壬○同班共同負責檢驗
        送電、封印等業務，當時壬○即依台電長期陋規於每次檢驗送電完成當場向
        業者收賄，一般動力用電每戶收賄三千元變相申請用電（如農舍、農產品工
        廠等）則每件收賄二萬元，且壬○收賄後均會在離去途中（我開車）在車內
        交付一半（即動力用電一千五百元、變相用電一萬元）賄款予我收受，之後
        （台電內規規定約六、七個月輪換工作一次）我又先後與Ｙ○○（已退休）
        、未○○同班一起負責檢驗送電業務，因他們較資深負責帶班，也同樣以前
        揭手法及行情向又電業者索賄並朋分給我。」、「我雖曾因與壬○、Ｙ○○
        、未○○三人朋分賄款而感到害怕，並於八十四年底自行請調倉庫管理員，
        想避開長期收賄之環境，但雖為倉庫管理員，在人手不足下仍會被分派單獨
        前往檢驗送電，而業者仍會以動力用電一千五百元、變相用電一萬元送賄給
        我，我因怕被團體排擠也只好如數收受，惟被分派檢驗送電收賄次數已較以
        往減少很多。」、「我收受賄款或壬○等人收賄朋分給我之主要對象大部份
均為送電代辦業者（即指專門幫人辦理用電申請之業者，大部份均非實際承
        裝水電業者即俗稱代打），收賄對象以Ｘ○○及ｏ○○為最多，卯○○（綽
        號大黑仔）、地○○（綽號忠勳仔）送賄次數也不少，而Ｒ○○（綽號打狗
        ）、Ｂ○○（綽號馬場）、Ｑ○○（綽號許仔鬼）、寅○○，我及壬○等人
        雖曾向他們收受賄款，但次數較少。」、「我自八十二年九月擔任檢驗送電
        迄今，朋分或自行收受賄款（計）向Ｘ○○收受賄款總計約有五十萬元、ｏ
        ○○約有四十萬元、卯○○及地○○各約二十餘萬元、許貴鎮約五萬餘元、
        Ｒ○○及Ｂ○○各約一萬餘元、寅○○約五千元，合計我在檢驗股期間共向
        業者收賄一百四十萬元左右。」、「前揭ｏ○○等人．．．均購買尚興、亞
        洲等行號之竣工單填報申請用電，惟在登記單上他們均會填寫自己的連絡電
        話，所以看電話即知道係何人代辦送電，一般有事連絡我均會直接找他們，
        而非找實際承裝業者，檢驗送電時ｏ○○他們也都會到場，每次在完成送電
        後ｏ○○等即會依前揭行情致送現金賄款予我，收受後即駕車離去，久而久
        之即變成陋規，所以毋須再言明，ｏ○○等代辦業者均固定按件送賄款，幾
        乎沒有例外。」、「（問：前揭ｏ○○等八人何以要按件送賄款予你？）我
        在檢驗股期間曾多次辦理變相違規送電且向業者收取每件一萬元賄款，但大
        部份所辦理案件均屬合法動力用電申請，ｏ○○等人為何要以每件一千五百
        元送賄，可能係因是長久以來陋規或怕遭刁難，所以才固定每件送賄，僅將
        違規變相用電申請之賄款提高為每件每位檢驗員一萬元。」、「我在長期收
        賄集體貪污之環境下，一時貪念同流合污，雖曾多次想要跳脫，但仍身陷其
        中誤觸法網，於今已深感懊悔並充分自白一切犯行，也自願自動繳交前揭所
        收之不法利益，祈求有關單位能念在我太太罹患腦瘤（每三年要開一次刀）
        且子女年幼尚須照顧，予以從輕發落給我一個自新機會。」
        （提示0000000Ａ七五頁第三通電話譯文、問：該譯文內容意義為何
          ？）
        「該譯文係我打電話給Ｘ○○太太，表示Ｘ○○早上未去台南市○○路（賣
          茶葉的）配合我辦理檢驗送電，最後改在下午會同辦理送電，該件Ｘ○○
      也依往例在我完成送電駕車離去前致送我一千五百元現金賄款。」
        （提示前揭電話譯文Ａ八三頁第二通、問：該譯文所述永二街變相用電是否
          由你檢驗送電？收賄狀況？）
        「該永康市○○街係以新順成申請倉庫辦公室用電，據我所知該件係由灣裡
          服務所主任癸○○所仲介，當時完成送電時Ｘ○○確曾交付十張千元鈔現
          金賄款予我收受。」
        （提示0000000000電話譯文Ｂ七二頁第二通及第三通、問：該譯
          文內容意義為何？）
        「該兩通電話雖是Ｘ○○與水電商連絡，其中談及給我一千元賄款確為事實
          ，當時Ｘ○○要我到關廟鄉龜洞為其業主裝遺失電錶，事前即先交付我一
          千元賄款，嗣由我自行前往完成承裝。」等情。
     ２ 被告庚○○於八十七年十二月三十日調查筆錄中承稱：
        （問：是否認識Ｘ○○、ｎ○○、Ｒ○○、Ｂ○○、許貴鎮、卯○○、鄭崑
              山、地○○、吳木昆等人，渠等有無電氣承裝業執照？）
        「前述九人當中除ｎ○○外其他八人我都認識，這裡面我確定Ｘ○○沒有合
          格執照，其餘有部份有執照，但通常都沒有用他們的執照申請報竣工。」
          、「前述八人自民國八十二年起，就依照檢驗送電個案於每次送電後當場
          致送二百元、三百元、五百元、七、八百元不等之現金，七、八百元的為
          單表燈為主，二百元至五百元則為一般住宅送電，若是要收據接戶費者，
          業者會連同接戶費、賄款合併給我，若不用繳接戶費者就用現金二百至五
          百元不等直接交付給我。」
        （問：前述八人行賄方式、時間、金額及何人交付賄款？）
        「從民國八十二年起至八十七年十二月初，有ｏ○○、Ｒ○○、Ｑ○○，另
          Ｘ○○、地○○、卯○○係從八十四年間起，而Ｂ○○係從八十六年間起
          開始行賄，吳木昆雖從八十二年間行賄至八十四年，隨即因中風而未再致
          送賄款（註：吳木昆已於八十七年十一月間病逝）；上述八人行賄的金額
          為Ｘ○○每件五百元（八十四至八十六年每件三百元），ｏ○○每件三百
          元、五百元不等（今年以來每件均送五百元），吳木昆每件二百元，其餘
          Ｒ○○、Ｂ○○、許貴鎮、地○○、卯○○等五人每件行賄三百元，他們
          八人行賄的金額確實數目，可依據新（增）設表燈登記單上他們八人承攬
          的件數有我在檢驗送電欄上蓋章的加以統計核算總行賄金額。他們通常都
          會按件致送，除了極少數臨時錢不夠而未行賄，我也未向他們索取。行賄
          者除ｏ○○係交待師傅（姓名不詳、四十餘歲資深員工）代致送外，其餘
          七人均是在送電現場於完工後親自交由我收受。」
        （問：台電台南營業處除你有收受業者賄款外，尚有那些人亦有收受業者賄
          款？）
        「天○○、ｅ○○、ｆ○○、亥○○、林褔助、ｇ○○、Ｌ○○、Ｎ○○、
          ｊ○○、乙○○、丁○○、ｄ○○、林有褔等十三人，本股同仁亦有與我
          同樣接受業者賄款，本股新進（約一年）人員酉○○、午○○有無確實收
          到賄款我無法確定。」、「我因循陋規誤蹈法網深感懊悔，如今坦一切犯
          行，請求依法給我自新機會，以便我能照顧重病的父親並能照顧自己的身
          體維持家計。」
     ３ 被告ｇ○○於八十八年一月十九日於調查筆錄中供稱
        「在八十三年以前若檢驗時遇午餐時間，業者通常會請我們吃午餐，八十三
          年以後不管是否午餐時間，部份業者即會按件每件以新台幣五百元、三百
          元、二百元不等之賄款送給我，不同的業者所送的金額不一樣。」、「我
          曾向Ｘ○○收取每件五百元或三百元，Ｒ○○則收取每件三百元，偶爾每
          件二百元或沒送，Ｂ○○（綽號馬場）、寅○○（綽號太三）案件較少，
          但亦有收取賄款。」、「（賄款）因我個人並未統計過，總數大約收取八
          萬多元，至於向誰收多少，並不清楚。」、「台電台南區處新供股的檢驗
          送電人員按件向業者收取賄賂，是多年來的陋規，因新供股檢驗送電均是
          單人行動，所以我無法確定新供股那些同仁有收，那些同仁沒收。」、
        （問：如何向業者收取前揭賄款？）
        「我們檢驗送電完畢，要向業者收取每件三千三百元的接戶費（合法規費）
          ，有些業者會將三百元、五百元的賄款一併交給我，有些業者在交給我接
          戶費後，另將賄款塞入我機車行李箱內。」、「我向業者收取賄款係台電
          區處新供股長年的陋規，我現在感到很後悔，並主動向自白懇請同法單位
          給予自新機會，我並願繳交所有不法所得。」等語
     ４ 被告Ｃ○○於八十七年十二月三十日在調查與偵查中，供承─
        「我在八十二年間調任檢驗股負責外勤送電，檢驗股在送電時早已有向業者
          收取賄賂之陋規，我開始均不敢收，但是長期業者在送電後主動致送賄款
          ，我唯恐同事間發生猜忌只好隨波逐流收受賄款。」、「檢驗股在檢驗送
          電時，一般是兩個人一組，案件多時則只有一個人負責，一般商業用電、
          工業用電、大樓用電及一般家庭三相雙錶用電，在正常未違規的程序上，
          送電後如果兩人一組的（業者）就致送新台幣三千元，而二人朋分每人一
          千五百元，如果只有一個人檢驗送電時，業者則致送二千元，若業者準備
          變相（違規）用電或者有違規不符合送電標準而通融送電案，每件不論一
          人組或二人組均致送一萬元。」、「一般業者均在檢驗安裝電錶鉛封後，
          以現金方式交給我們，有時我們退還該賄款，業者就直接丟到我們的車上
          。」、「我曾收受的業者有Ｘ○○、ｏ○○較多，Ｒ○○、Ｂ○○、許鎮
          貴、寅○○、卯○○、地○○等人案件較少，但也有收受他們致送的賄款
          。」（問：你係何時開始收取賄款？共計收受多少？）「我從八十二年間
          調任檢驗股負責外勤送電後不久即開始有收受業者所致送之賄款，因為案
          件太多我並未做統計，平均一年大約二十萬元左右，如果以五年計算其總
          數約一百餘萬元。」、「如果是兩人一組前去檢驗送電，所受的賄款由兩
          人平分，並未再轉送給台電其他員工。」（問：曾經與你同組負責檢驗送
          電並收受平分賄款者有那些人？）「我到檢驗股係跟隨壬○（已調竣工股
          ）前往檢驗送電，由壬○收受業者賄賂再平分給我，之後由我先後帶吳英
          智、Ｏ○○同組檢驗送電，由我收受賄賂再平分給他們。」（問：台電檢
          驗股尚有那些人有收取業者賄賂？）「檢驗股檢驗送電收取賄賂是檢驗股
          常年來陋規，大部份的人均有收受業者賄賂，因為係各別收受，所以是否
          有人未收我不知道。」、「我收取業者賄款係因長年陋規所造成，我一直
          想離開檢驗股但均未如願，如今非常後悔犯下此錯，我願繳交所收受賄款
          ，希望能給我一個自新的機會。」等情。
     ５ 辛○○於八十八年一月二十六日調查筆錄中供稱
        「在永康服務所任職期間，凡檢驗Ｘ○○、ｏ○○所申請之送電案件，在完
        成電錶鉛封後，黃金、ｏ○○都會以每件新台幣五百元之代價（即賄款）連
        同應繳交之三千三百元線路補助費，交給帶班之戌○○、宇○○、Ｗ○○、
        ｉ○○等人。該等帶班人員再轉交其中之二百元或二百五十元賄款給我。在
        新化服務所期間，大部是一人一組，偶而會與他人同組送電。在一人一組時
        ，ｎ○○會以每件二百元之賄款，連同線路補助費交給我。如果是二人同組
        ，ｎ○○會將每件四百元之賄款連同線路補助費交給其中一人，再由收受者
        將其中二百元朋分同組人。曾經和我同組一同收受或轉交前述賄款者，有ｃ
        ○○、Ｍ○○、ｖ○○等人」。
     ６ Ｍ○○於八十八年一月二十六日調查筆錄中供稱
        「在檢驗ｎ○○所申請之送電案並完成電錶鉛封後，ｎ○○現場交給我新台
        幣三千三百元線路補助費。在我從玉井調到新化服務所，第一次檢驗ｎ○○
        的案，ｎ○○交給我線路補助費，我不疑有他。事後發現裡面多了二百元，
        我本欲退還給他，但他表示這是新化服務所的慣例，是要補貼我的誤餐費，
        之後凡檢驗ｎ○○所申請之代送電案，他都會在交給我的線路補助費中夾送
        二百元」、「第一次的時候ｎ○○即告訴我每案致送二百元賄賂是新化服務
        所的慣例，且均由ｎ○○主動給予，因檢驗送電多屬一個人行動，但ｃ○○
        、辛○○和我同組送電並收受每件二百元之賄賂」。
     ７ 丑○○於八十八年一月十九日於調查筆錄中供稱「我因為任職於台電公司安
        南服務所，在該服務所擔任派工期間，代送電業者Ｘ○○自八十四年三月間
        起不定時以每次新台幣五百元至一千兀不等之賄款向我行賄，平均每年行賄
        金額約一萬元：」、「我在台電服務前後有二、三十年之久，我確實在最近
        幾年內約自民國八十年起迄今，常聽聞代送電業者表示包括本服務所及營業
        區處新供股及檢驗股負責檢送電人員大部分都有向業者收賄之陋規」。
     ８ ｒ○○於八十八年一月二十七日於調查筆錄中供稱
        「我檢驗送電時，Ｘ○○等業者本人不見得會到現場，但若寅○○、Ｘ○○
        及ｏ○○三人有到現場，均會以不克陪我吃飯為由，給予約三百元。若檢驗
        送電件數較多，會給予我一千多元，地○○因與我私交甚篤，所以並未向我
        行賄」、「我在檢驗鉛封後，必須向業者收取每件三千三百元之線路補助費
        ，業者黃金、寅○○及ｏ○○等人均會將賄款併同線路補助費一同交給我，
        有時他們沒有把賄款夾帶於線路補助費內，我也未向他們索取」
      上開台電員工不僅就其不利之收賄情節自陳明確，且就收取賄款之連絡方式、
      區分標準及金額與前揭業者所述均相符合，則上開共同被告不利於己之供述，
      均有其他共同被告不利於己之供述資為認定，堪認業者所指稱「一般民宅用
      電案件致送每件二百元至五百元不等，給新供股及服務所人員等之檢驗送電人
      員收受、大樓、工廠、動力用電等，則致送每件三千元給檢驗股人員收受（
      由同組檢驗送電人員平分）、遇有變相違規送電時，則致送前往現場檢驗送
      電之檢驗股人員每件二萬元（由同組檢驗送電人員平分）」及哪些業者確有行
      賄、哪些台電員工確有收賄等行賄內容係真實，應可採信。此外復有附件二證
      據欄所列本件台電員工足以認有收賄行為之證據可資參酌，被告戊○○等台電
      員工於檢驗送電時確有收賄情事，應堪認定。Ｃ○○、ｒ○○事後雖翻異前供
      ，否認收賄云云，惟其二人上開自白所述收賄之場合均係檢驗送電現場，金額
      亦與其他人所供相合，自屬真實可採，其否認收賄，顯係事後卸責之詞，不足
      採信。另被告Ｊ○○、Ｏ○○、Ａ○○、Ｐ○○、ｍ○○、巳○○、Ｈ○○、
      Ｋ○○、未○○、己○○、ｋ○○、壬○、Ｙ○○、天○○、ｅ○○、ｆ○○
      、酉○○、亥○○、Ｄ○○、午○○、Ｌ○○、Ｎ○○、ｊ○○、乙○○、丁○○、ｄ○○、玄○○、Ｖ○○、戌○○、ｉ○○、宇○○、Ｗ○○、Ｕ○○
      、ａ○○、ｙ○○、Ｆ○○、ｌ○○、Ｅ○○、Ｓ○○、ｃ○○、ｖ○○、ｔ
      ○○、癸○○、ｗ○○、甲○○、Ｚ○○、子○○、申○○等人，否認在執行
      檢驗送電職務時有收受業者行賄云云，經對照上開水電業者及公務員等之自白
      ，均不足採。
  三、本案依前開業者及部分電員工互核相符之陳述，固可認定台電員工有收賄之犯
      行，惟收賄部分涉案人數眾多，收賄時間長達數年，帳冊復無法全數查扣，有
      關收賄之次數、金額如何查明確認，實屬不易。調查局台南縣調查站依據前開
      業者之供述，向台電公司台南區營業處調閱業者向台電公司申報竣工檢驗送電
      時所檢附「台灣電力公司各類用電登記單」上載有0000000（Ｘ○○之
      電話）、0000000（ｏ○○之電話）、0000000（許貴鎮之電話
      ）、0000000（地○○之電話）、0000000（Ｒ○○之電話）、
      0000000（ｎ○○之電話）、0000000（寅○○電話）、000
      0000（卯○○之電話）等八線電話之資料，依業者電話類別分別填具申請
      用電登記單資料八本，再依業者之行賄基準、即Ｘ○○、Ｒ○○、寅○○等人
      所陳一般民宅用電案每戶致送五百元，十戶以上每戶致送三百元。大樓、
      工廠、動力用電等，則致送每件三千元，二人一組每人各分一千五百元，僅一
      人則致送二千元。變相用電時，每件致送二千至二萬元，原則上檢驗股每人
      致送一萬元，服務所致送一萬元。販厝大樓每戶致送一百元至三百元；ｎ○○每戶致送二百元，逐件核算收賄金額，並依此計算統計出各業者之對有收賄
      台電員工之行賄統計表，最後再依收賄台電員工之人別統計各人之收賄金額，
      有該局九十年九月四日勵肅字第九０六六一四號函卷附可按。本院認其統計方
      式，雖無Ｂ○○之行賄資料，而有欠缺，惟在現有證據資料下，實屬最趨近真
      實之計算方式。且以用電登記單作為計算基礎，用電登記單之背面有各單位承
      辦人員核章之欄位，其中「檢驗送電」一欄，參與檢驗之人必蓋章其上，有用
      電登記卷附可參，依該方式統計行賄金額應可採憑。況依方式統計出來之金額
      與戊○○、Ｃ○○等人自白所收賄款之金額相近，上開計算方法，實屬可採。
      本院根據上開調查局之計算數據，重新核計被告各人收賄、行賄金額如附表一
      至九所示。
  四、部分台電員工雖以「坦承之水電業者事後均否認行賄，其自白己有反覆，另部
      分業者根本未承認行賄，就否認之業者部分如何能計算台電員工檢驗該業者之
      用電申請案亦有收賄？且部分行賄期間之始點，有些台電員工根本尚未至檢驗
      送電之檢驗股或新供股上班，如何能收賄？且依調查局製作之代送電業者行賄
      資料明細，Ｘ○○、Ｒ○○常有一日十多處理送電事宜之情況，顯不合理；另
      台電員工ｖ○○、Ｗ○○與辛○○曾生不愉快，辛○○之指訴實難採為論罪依
      據」等語置辯。本院查：上開行賄及收賄事實，不僅業者，即台電員工陳述確
      有該情，均不只一人，且多人所指行賄、收賄之金額、方式、對象，均大致相
      符，業經本院認定如上，部分業者縱否認行賄，惟亦不影響其等確有行賄事實
      之認定。而台電員工於檢驗送電常有人手不足情形，而從其他單位借調有經驗
      之人員代班辦理檢驗送電情事，此不僅戊○○、辛○○等人到場陳述明確，核
      與一般公務機關普遍存在之代班情形相符，應可採信；況用電登記單上不僅有
      代送電業者之電話留存其上，以利台電檢驗送電人員連絡，且於檢驗送電欄均
      有參與檢驗送電者蓋章其上，則於用電登記單檢送電欄內蓋章之人縱未調至負
      責檢驗送電之單位，亦無法否認其參與該次檢驗送電之事實。而本件代送電業
      者大部分之送電現場均由所聘請之師傅代班，很少看到本人，此經庚○○到場
      陳述甚詳，則代送電業者基至有一天有十多處送電現場，參照其營業規模、所
      請員工數，及其並無須每件均到場之考量，顯有可能，而無何違背常理之處。
      至於辛○○不僅於調查筆錄中指證明確，復於偵審中，均一致坦承收賄情事。
      辛○○所指有收賄之台電員工，依附件二證據欄所載，亦非僅僅辛○○一人之
      指訴，尚有業者之指認，其等指稱辛○○挾怨誣指，尚非可信。
（二）違規「變相用電案件」收賄部份
  一。被告戊○○、ｙ○○二人，明知業者Ｘ○○代辦「新順成」用電申請案，係「
      變相違規用電」案件；在分別收受Ｘ○○致送一萬元、五千元賄款後，王、蘇
      二人則分別違背職務，給予辦理通過工程設計及完成檢驗送電等情，業據同案
      被告Ｘ○○分別在調查筆錄中供稱：「  （問：前揭電話譯文Ａ８３你與癸○○通話意義？）「癸○○所介紹鄰居ｑ○○用電申請完成後，又要遷出屋外要
      我幫他辦理，其中另提到永康市○○街新順成公司變相申請用電，即係我前次
      筆錄所提致送ｙ○○五千元、戊○○一萬元賄款之案件。」及偵查中自白，核
      與被告戊○○前開「該永康市○○街係以新順成申請倉庫辦公室用電，據我所
      知該件係由灣裡服務所主任癸○○所仲介，當時完成送電時Ｘ○○確曾交付十
      張千元鈔現金賄款予我收受」之自白情節相符，Ｘ○○於該用電申請案自白向
      戊○○行賄一萬元，向ｙ○○行賄五千元，其中戊○○坦承確曾收受Ｘ○○一
      萬元之賄款，堪認Ｘ○○之自白屬堪以採信，則ｙ○○於該次用電申請案收受
      五千元賄款之犯行，亦可認定，ｙ○○事後否認犯行，要屬畏罪卸責之詞，核
      無可採，被告戊○○、ｙ○○二人此部分，事證明顯，均可認定。
  二、被告Ｃ○○於變相用電申請案於檢驗送電時收取賄賂之事實，業經其於八十七
      年十二月三十日於調查筆錄中供稱：「檢驗股在檢驗送電時，一般是兩個人一
      組，案件多時則只有一個人負責，一般商業用電、工業用電、大樓用電及一般
      家庭三相雙錶用電，在正常未違規的程序上，送電後如果兩人一組的（業者）
      就致送新台幣三千元，而二人朋分每人一千五百元，如果只有一個人檢驗送電
      時，業者則致送二千元，若業者準備變相（違規）用電或者有違規不符合送電
      標準而通融送電案，每件不論一人組或二人組均致送一萬元。」、（問：變相
      送電每件收取一萬元，你們是如何協助業者違規送電？）「業者欲變相送電必
      先向縣市政府申請營利事業登記之虛設行號，並租用器材擺設，在我們的經驗
      中都可以看出是準備變相用電，但礙於台電公司規定無正當理由不得拒絕供電
      ，所以仍檢驗通過送電。」（問：你有無補充意見？）「我收取業者賄款係因
      長年陋規所造成，我一直想離開檢驗股但均未如願，如今非常後悔犯下此錯，
      我願繳交所收受賄款，希望能給我一個自新的機會」，核與Ｘ○○於八十七年
      十二月十六日於調查筆錄中所供「以（八十七年）十一月二十六日同利商行（
      西港黃文利）為例：該件用電申請我除於送電完成時當場交付二萬元賄款予Ｃ
      ○○收受外（當時另一檢驗員ｍ○○未到場）：：」內容相合，其自白收賄情
      節有補強證據可資認定，自可採信。其於事後否認收賄，顯係畏罪卸責之詞，
      不足採信，事證明確，被告Ｃ○○犯行，堪以認定。
  三、依台電公司送電原則第四點之規定「用電用途，應參考用戶申請用電登記單所
      列用途別，與現場裝置用電設備加以核對，用途不符者，不得送電」，被告等
      於現場勘查及檢驗送電時，依其等之專業經驗，從其建物外形、屋內擺設，應
      可知悉該處係提供器具，擺個樣子，於檢驗送電後將供其他使用，此經Ｃ○○
      、戊○○供述屬實，再參酌其等於此種用電申請案每人按件收取之賄款金額，
      非前揭檢驗送電之二百至五百不等，而係五千至一萬元，二種價差之大，亦可
      認定其等對上開申請戶事後將變更用電用途別之事實有所認定，其等依規定對
      此種用電申請原不得送電，竟於收受賄款後，違背職務准送電，其等違背務收
      賄行為，實甚顯然，而堪認定。
（三）利用職務機會收賄部分
  一、ｘ○○利用其自八十四年一月起至八十七年十二月間，負責管路工程、外線檢
      驗及安排外線工程施工順序業務，自八十四年一月起至八十七年十二月間，為
      配合業者Ｘ○○之電器承裝工程申報竣工、檢驗送電，乃以調排施工順序（插
      隊）方式，催促「南協電業公司」外包商人優先施工於業者因檢驗送電所需之
      外線工程，而對於職務上之行為收受Ｘ○○每件一千元至四千元不等之賄款之
      犯行，業據Ｘ○○於八十七年南十二月十六日於調查筆錄中供稱「「外線施工
      ，因外包廠商南協電業公司會延遲施工，所以為求速送電，我均以每件一千至
      四千元不等之行賄，由工務股檢驗員ｘ○○催促打理南協人員速施工」、八十
      七年十二月二十日一於偵查中供稱「：：且在有外線施工時以一千至四千元不
      等請ｘ○○幫忙處理南協外包商人儘速施工」，Ｘ○○前二次供述一次，難認
      係憑空捏造，復有Ｘ○○於八十七年十月三日與某不詳姓名男子之電話錄音：
      Ｘ○○：「我有拜託他們監工處理，不會拖久」
      某男  ：「怕你沒有插」
      Ｘ○○：「我和他們處理都是按件計酬，案件給他們都是急件處理，不然我再
                連絡」
      及八十七年十月八日Ｘ○○於另通電話錄音：
      某男  ：「你交待那一個監工幫你用的」
      Ｘ○○：「姓蘇，ｘ○○，你去不要講，我拜託誰，否則以後不好辦」
      有電話譯文表Ａ五九頁、Ａ六十頁卷附可憑，可認Ｘ○○前開自白核與電話錄
      音內容相合，自可採信。ｘ○○辯稱未向Ｘ○○收賄云云，核係卸責之詞，顯
      不可採。又ｘ○○收賄之次數，因無具體資料可供計算，爰依Ｘ○○自白中提
      及一千至四千不等之金額行賄，可見Ｘ○○行賄次顯在二次以上，爰以一千元
      一次及四千元一次，認定ｘ○○收賄之金額。ｘ○○收賄犯行，事證明確，堪
      以認定。
  二、癸○○雖否認起訴書所指伊就ｑ○○（應係ｑ○○之父ｐ○○以ｑ○○名義所
      申請）之動力用電申請案，向ｑ○○收取十五萬元後，從中扣取三萬元，僅交
      付十二萬元與Ｘ○○，辯稱該筆費用事後由ｑ○○之父ｐ○○簽發台灣中小企
      業銀行新興分行，票載發票日為八十七年九月二十五日，面額十五萬元之支票
      交由癸○○之妻，再轉由癸○○交付Ｘ○○後再由Ｘ○○背書兌領，伊無從中
      扣取三萬元之可能，並提出該支票正反面影本為憑。經查，該支票確由Ｘ○○
      兌領無誤，不僅Ｘ○○到場證述屬實，復有該支票正反面影本在卷可按。次查
  ，本件ｐ○○動力用電申請案之時間係八十七年九月間，而Ｘ○○兌領該支票
      時間為八十七年十月一日，有該支票影本可參，惟件Ｘ○○於八十七年十二月
      二十一日本案爆發後於調查筆錄中供稱「癸○○曾介紹鄰居ｑ○○用電（動力
      ）予我承裝承辦，事成後，我依成本（含送給檢驗股送電人員二名係何人，我
      記不清，計三千元賄款）合計應向薛某收取十三萬五千元，且僅支付予我十二
      萬元，亦即江某從中索取三萬元款項」，Ｘ○○兌領該支票至其調查筆錄中供
      稱癸○○就該案收取三萬元，相距僅月餘，Ｘ○○於調查筆錄之供述，是否全
      屬憑空杜造，或記憶錯誤，有待深究，未可遽論。再查，八十七年九月二十三
      日十九時五十分許，癸○○打電至Ｘ○○家，由Ｘ○○接聽電話，對話如下：
      癸○○：「還有幾件會找你，有問題你找我，隔壁要不要算一下錢」
      Ｘ○○：「我的部分算十二萬元，看你還要加多少」
      癸○○：「有無包括粒單三，有使用執照算少一點」
      Ｘ○○：「這種每件也都有使用執照，這開銷較重，設計二次，電燈部分拿一
                萬五」
      癸○○：「趕快處理」
      Ｘ○○：「單三那粒現場不佳要PASS過，主要沒一、二Ｆ，我開的價比別家便
                宜，你看加多少」
      癸○○：「不然連電燈，總共算十五萬」
      有電話譯文Ａ四九頁卷附可稽。
      依上揭電話錄音譯文參照前開Ｘ○○之自白，可認係Ｘ○○接受癸○○之要求
      ，同意以三萬元給付癸○○，再由Ｘ○○向ｐ○○報價十五萬元，事後Ｘ○○
      取得ｐ○○十五萬元支票兌領後再給付三萬元與癸○○。起訴事實就癸○○從
      中取得三萬元之記載雖有失出之處，惟無法改變癸○○明知Ｘ○○為無照業，
      明知違背法令，猶利用職權機會，介紹Ｘ○○承作，並從中謀取三萬元不法利
      益之實事。事證明確，癸○○此部分犯行，亦可認定。
  三、被告辰○○於擔任安南服務所主任時，接受業Ｘ○○不定期致送之賄款一至二
      千之職務上行為收賄犯行，業經其於偵審時中坦承不諱，核與Ｘ○○自白之行
      賄情節相符，自可採信。事證明確，辰○○收賄犯行，堪以認定。
（四）論罪科刑
  一、被告戊○○為依據法令從事公務之人員，對於職務上之行為檢驗送電收受賄賂
      ，且對違背職務之違規變相送電收受賄賂，核其所為，核係犯貪污治罪條例第
      四條第一項第五款違背職務收賄及第五條第一項第三款職務上收賄二罪，其犯
      上開二罪，與同組之他人共同收賄朋分，其與同組之人員有犯意聯絡、行為分
      擔，均為共同正犯。其多次違背職務收賄行為及職務上收賄行為，均時間緊接
      ，手法相同，所犯各係構成要件相同之罪名，顯均係基於概括犯意所為，應分
      別依連續規定論以一罪。所犯上開二罪，犯意各別，應予以分論併罰。審酌戊○○在本件偵查中自白犯罪，復供出相關犯罪事實，因而查獲其他共犯，且於
      審理中亦充分陳明所知之案情，對案情釐清助益頗大，及其因單位內之陋習，
      家中復有罹癌妻子亟須龐大醫療費用，致有本件收賄犯行；其雖尚未繳交全部
      所得財物，惟本件被告收賄時間長達數年，收賄之案件眾多，收賄金額之統計
      ，非經判決確定，實難認定。要求被告戊○○於偵查中自白後即須自動繳交全
      部所得財物，實強人所難，若因此即謂不得免刑，恐非立法本意。本院審酌上
      情，認為戊○○於偵查中已表明於確認收賄金額後即願繳交，就其所犯上開二
      罪，俱予免除其刑。其如附表一Ａ、Ｂ部分不法所得之財物，依法宣告沒收，
      如全部或一部無法追繳時，以其財產抵償之。又貪污治罪條例雖於九十年十一
      月七日修正公布，惟本件有關該條例第四、五條之適用，相關法條之構成要或
      刑度並未作修正，故本件於法律適用上並無新舊法比較問題，附此敘及。
  二、另被告庚○○、ｇ○○、丑○○、辛○○、Ｍ○○等五人，亦均為依據法令從
      事公務之人員，對於職務上行為收受業者致贈賄款等所為，核均係犯貪污治罪
      條例第五條第一項第三款對於職務上行為收賄罪。庚○○、ｇ○○、丑○○、
      辛○○、Ｍ○○於檢驗送電時與同組之他人共同收賄朋分，其與同組之人員有
      犯意聯絡、行為分擔，均為共同正犯。其等多次職務上收賄行為，均時間緊接
      ，手法相同，所犯各係構成要件相同之罪名，顯均係基於概括犯意所為，應分
      別依連續規定論以一罪，並依法加重其刑。審酌被告庚○○、ｇ○○、丑○○
      、辛○○、Ｍ○○等五人，在本件偵查中自白犯罪，復供出相關犯罪事實，因
      而查獲其他共犯，且於審理中亦充分陳明所知之案情，對案情釐清助益頗大，
      及其因單位內之陋習，致有本件收賄犯行；其等雖尚未繳交全部所得財物，惟
      本件被告收賄時間長達數年，收賄之案件眾多，收賄金額之統計，非經判決確
      定，實難認定。要求被告庚○○等人於偵查中自白後即須自動繳交全部所得財
      物，實強人所難，若因此即謂不得免刑，恐非立法本意。本院審酌上情，認為
      庚○○等人於偵查中已表明於確認收賄金額後即願繳交，爰均予免除其刑。其
      等如附表一所示不法所得之財物，依法宣告沒收，如全部或一部無法追繳時，
      以其財產抵償之。
  三、被告Ｃ○○、ｙ○○二人，參與檢驗送電集體收賄及違規為業者變相送電等所
      為，核均係犯貪污治罪條例第四條第一項第五款對於違背職務行為收受賄賂罪
      及第五條第一項第三款之對於職務上行為收受賄賂罪。ｙ○○所犯上開二罪，
      與戊○○共同收賄，其與戊○○有犯意聯絡、行為分擔，均為共同正犯。Ｃ○○多次違背職務收賄行為及職務上收賄行為，及ｙ○○多次職務上收賄行為，
      均時間緊接，手法相同，所犯各係構成要件相同之罪名，顯均係基於概括犯意
      所為，應分別依連續規定論以一罪，除違背職務收賄罪最重本刑無期徒刑部分
      依法不了加重外，餘均依法加重其刑。其等所犯上開二罪，犯意各別，應予以
      分論併罰。又Ｃ○○、ｙ○○就違背職務收賄罪，其所得財物在五萬元以下，
      依貪污治罪條例第十二條第一項之規定減輕其刑。Ｃ○○於偵查中自白，雖事
      後翻異前供，其所犯前開二罪，均應依惟仍依前開條例第八條第二項規定減輕
      其刑。又其等違背職務收賄行為多沿於單位內之陋習，層遞交接而來，因未能
      堅持，致罹本件之重罪，且其等所得均在十萬元以下，如科以法定最低度刑十
      年有期徒刑，實嫌過重，客觀上足以引起一般之同情，爰再依刑法第五十九條
      之規定遞減之，並依法先加後減。審酌被告二人囿於台電內部陋習，於檢驗送
      電及明知變相用電時，猶收取水電業者之賄款，各人收取之期間、金額及事後
      除Ｃ○○曾在偵查中坦承外，事後否認犯行及ｙ○○均否認犯行等一切情狀，
      就其等所犯二罪，分別量處如主文所示之刑，並分別依法宣告褫奪公權，且定
      其應執行刑。其等於附表一所示之賄款，應依法宣告沒收，如全部或一部無法
      沒收時，以其財產抵償之。
  四、被告巳○○、Ｋ○○、ｋ○○、Ｙ○○、壬○、天○○、ｅ○○、ｆ○○、酉
      ○○、亥○○、Ｄ○○、午○○、Ｌ○○、Ｎ○○、ｊ○○、乙○○、玄○○
      、丁○○、ｄ○○、Ｖ○○、戌○○、ｉ○○、宇○○、Ｗ○○、Ｆ○○、Ｅ
      ○○、Ｓ○○、ｃ○○、ｖ○○、ｔ○○、ｗ○○、甲○○、ｒ○○、Ａ○○
      、Ｊ○○、Ｏ○○、己○○、未○○、Ｐ○○、ｍ○○、子○○、申○○、ｘ
      ○○、辰○○等四十四人，利用執行檢驗送電及調排外包商人施工順序之機會
      不法接受業者行賄，暨辰○○對於職務上行為收受賄賂，核渠等所為均犯貪污
      治罪條例第五條第一項第三款之對於職務上行為收賄罪。其等與同組之他人共
      同收賄朋分，其等與同組之人員有犯意聯絡、行為分擔，均為共同正犯。其等
      多次對於職務行為收賄，時間緊接，手法相同，所犯係構成要件相同之罪名，
      顯係基於概括犯意所為，應依連續規定論以一罪，並依法加重其刑。ｒ○○於
      偵查中自白，辰○○於偵中審中自白，均依貪污治罪條例第八條第二項減輕其
      刑。酉○○、午○○．Ｎ○○、Ｖ○○、戌○○、Ｗ○○、Ｆ○○、ｃ○○、
      ｖ○○、ｔ○○、甲○○、子○○、申○○、辰○○等十四人，長期收賄不法
      所得總額均在五萬元以下，惡性輕微，依貪污治罪條例第十二條第一項減輕其
      刑。上開酉○○等十四人及江慶揚、Ｓ○○、ｗ○○、ｉ○○、ｒ○○等五人
      ，長期收賄不法所得總額在十萬元以下，如處以法定最低度刑猶嫌過重，客觀
      上足以引起一般同情，爰依刑法第五十九條減輕其刑，酉○○等十四人及ｒ○○遞減之，並均依法先加後減。審酌被告等人囿於台電內部陋習，於檢驗送電
      時，猶收取水電業者之賄款，各人收取之期間、金額及ｒ○○於偵查中自白，
      事後否認犯行，其餘之人事後均否認犯行等一切情狀，就其等所犯之罪，量處
      如主文所示之刑，並分別依法宣告褫奪公權。其等於附表一所示之賄款，應依
      法宣告沒收，如全部或一部無法沒收時，以其財產抵償之。末查，酉○○、午
      ○○．Ｎ○○、Ｖ○○、戌○○、Ｗ○○、Ｆ○○、ｃ○○、ｖ○○、ｔ○○
      、甲○○、子○○、申○○、ｒ○○、辰○○等十五人，前均未曾受有期徒刑
      以上刑之宣告，有本院被告全國前案紀表在卷可稽，其等經此偵審程序應知警
      惕，無再犯之虞，均依法宣告緩刑五年，以勵自新。
  五、被告癸○○利用執行檢驗送電機會不法接受業者行賄，所為係犯貪污治罪條例
      第五條第一項第三款之對於職務上行為收賄罪。其與同組檢驗送電之他人共同
      收賄朋分，其等與同組之人員有犯意聯絡、行為分擔，均為共同正犯。又貪污
      治條例第六條於九十年一月十七日修正公布，被告行為後法律有變更，依刑法
      第二條第一項前段之規定，被告圖利部分犯行應適用修正後之貪污治條例第六
      條之規定。核其對於非主管或監督事務，明知違背法令，利用職權機會圖自己
      之不法利益，因而獲利，所為係犯貪污治罪條例第六條第一項第五款之非主管
      事務圖利罪。其不法圖利所得總額均在五萬元以下，惡性輕微，依貪污治罪條
      例第十二條第一項減輕其刑。其所犯上開二罪，犯意各別，罪名不同，應予分
      論併罰。審酌被告於檢驗送電時，即收取水電業者之賄款，更介紹鄰居用電案
      與無照業者，再向業者要求三萬元，事後否認犯行，毫無悔意等一切情狀，就
      其等所犯二罪，分別量處如主文所示之刑，並分別依法宣告褫奪公權，宣定其
      應執行刑。其於附表一所示之賄款，應依法宣告沒收，如全部或一部無法沒收
      時，以其財產抵償之。
乙、無罪部分
壹、未依規定審查「申請用電」案件宙○○、丙○○收賄部份
一、公訴意旨以：宙○○、丙○○二人，分別係關廟、三股等服務所主任，負責綜理
    服務所內各式用電申請案件之電器承裝業資格、工程設計、檢驗送電等相關資料
    之「審核、決行」職務。八十六、八十七年間，宙○○、丙○○等人明知Ｘ○○
    等係無合格電器承裝業執照之代送電業者，而該等代送電業者在向台電台南區處
    辦理用電申請時，均購持（轉借）「尚興、國際」（虛設公司行號）等領有合格
    電器承裝業執照名義者之「竣工報告單及同業公會會員證明」等資料申報竣工檢
    驗送電，不符合台電公司營業規則所訂嚴禁「轉借執照」規定，應不予核准送電
    ，惟彼等不定期（每月約二至三次）收受Ｘ○○等代送電業者各行賄一、二千元
    後，皆予以審核通過代送業者之用電申請案件。因認宙○○、丙○○二人涉有貪
    污治罪條例第五條第一項第三款之對於職務上行為收受賄賂罪嫌。
二、本件公訴人認被告宙○○、丙○○二人涉有職務上收賄罪嫌，無非以上揭事實，
    業據業者Ｘ○○於調查筆錄中指證明確，核與辰○○自白內容相合為依據。被告
    宙○○、丙○○堅決否認有右揭犯行，辯稱：伊二人確未曾收取Ｘ○○之賄款等
    語。
三、按犯罪事實應依證據認定之，無證據不得推定其犯罪事實；又不能證明被告犯罪
    者，即應諭知無罪之判決，刑事訴訟法第一百五十四條、第三百零一條第一項分
    別定有明文。又事實之認定應憑證據，如未能發現相當證據，或證據不足以證明
    ，自不能以推測或擬制之方法，以為裁判之基礎，而共同被告之自白與事實是否
    相符，須依具體情事，如現場跡象、被害人指供或調查其他必要證據，以認定之
    ，不能憑空臆測，認為與事實相符，而採為判決基礎，最高法院四十六年度台上
    字第一七０及四十年度台上字第八六號著有判例可資參照。
四、本件共同被告Ｘ○○固曾於調查筆錄中指述被告宙○○、丙○○二人曾收受其賄
    款，惟查，關於被告宙○○、丙○○二人收賄，並無其他業者指證宙○○、丙○○亦有收賄。而辰○○自陳其因收受Ｘ○○交付之金錢後，會就Ｘ○○申請用電
    案之瑕疵事先通知，進行修改後再派工至場檢驗送電，以確保Ｘ○○用電申請案
    能順利通過，有辰○○之調查筆錄卷附可稽，惟辰○○之上開陳述，僅足供認吳
    邦個人自白收賄情事是否屬實之參考，與宙○○、丙○○二人當時所服務之關廟
    、三股等服務所是否亦有收賄情事，並無關連，尚難以辰○○服務之安南服務所
    有收賄情事，即據此推論宙○○、丙○○擔任主任之服務所，亦有收賄情事。而
    Ｘ○○就宙○○、丙○○二人收賄之時間、次數、金額均未指明，即起訴書事實
    欄，關於宙○○、丙○○收賄之描述為「不定期（每月二至三次）收受Ｘ○○等
    代送電業者各行賄一、二千元後：：」，顯超出Ｘ○○在調查筆錄中關於林、王
    二人收賄之陳述，而有推測、擬制之虞，自難遽採。
五、綜上所述，林、王二人收賄之犯嫌，除Ｘ○○並不明確之指訴外，僅有同為主任
    級之辰○○自白。而辰○○之自白並不足資為被告二人不利之認定。Ｘ○○之單
    一指訴，就被告二人收賄之時間、次數及金額，不夠具體，本院無從據以認是否
    確有收賄情事，及收賄之次數及金額，此部分犯罪無法證明，自應為宙○○、王
貳、台電員工ｕ○○、Ｕ○○、ａ○○、ｌ○○、Ｚ○○、Ｈ○○於檢驗送電時收受
    賄賂部分
一、公訴意旨以ｕ○○、Ｕ○○、ａ○○、ｌ○○、Ｚ○○、Ｈ○○等人於任職新供
    股、服務所或檢驗股等單位檢驗送電時，曾按件分別收受Ｘ○○、ｏ○○、ｎ○○、Ｒ○○、Ｂ○○、寅○○、地○○、許貴鎮、卯○○等業者一、二百至七、
    八百元不等之賄款，因認其等涉有貪污治罪條例第五條第一項第三之對於職務上
    行為收賄罪嫌。
二、公訴意旨認被告ｕ○○、ａ○○涉有前開罪嫌，無非以業者寅○○於調查筆錄中
    供承ｕ○○、ａ○○於檢驗送電時有收賄；業者Ｘ○○於調查筆錄中供稱真平、
    ｌ○○、Ｚ○○、Ｈ○○亦有收賄。被告ｕ○○、Ｕ○○、ａ○○、ｌ○○、Ｚ
    ○○、Ｈ○○自調查筆錄至偵審程序均否認曾收受賄賂。
三、按共同被告所為不利於己之供述，固得採為其他共同被告之證據，惟此項不利之
    供述，依刑事訴訟法第二百七十條第二項（現行第一百五十六條第二項）之規定
    ，仍應調查其他必要證據，以察其是否與事實相符，自難專憑此項供述，為其他
    共同被告犯罪事實之認定，最高法院三十一年上字第二四二三號判有判例可資參
    照。
四、經查，指認ｕ○○、ａ○○收賄者僅有業者寅○○，指認Ｕ○○、ｌ○○、Ｚ○○、Ｈ○○收賄者，僅有業者Ｘ○○，不似其他台電人員，多有二業者以上一致
    指認其有收賄。次查，調查局依台電公司檢驗送電之登記單上所載之業者電話，
    再依據業者之行賄基準，逐件核算統計出代送電業者行賄資料明細表，有調查局
    九十年九月四日勵肅字第九０六六一四號函在卷可參。本院核對依該統計方式製
    作出來之附表五寅○○之行賄統計表（金額業經本院行核對），寅○○之行賄人
    員竟無ｕ○○，顯見本件起訴書所指之收賄期間，ｕ○○並未承辦寅○○之用電
    申請案，致未能就其用電申請檢驗送電。ｕ○○既未就寅○○之用電申請案檢驗
    送電，寅○○即無對其行賄之必要及可能。而Ｕ○○、ｌ○○、Ｚ○○、Ｈ○○
    四人於檢驗送電時收賄，僅有Ｘ○○之指訴，依前揭判例意旨，亦難僅憑共同被
    告Ｘ○○不利於己之供述，在查無其他證據參佐是否與事實相符之情形下，即認
    Ｕ○○、ｌ○○、Ｚ○○、Ｈ○○四人有收賄犯行。寅○○對ｕ○○收賄之指訴
    ，顯與事實不符，而Ｘ○○對Ｕ○○、ｌ○○、Ｚ○○、Ｈ○○收賄之指訴，並
    無其他補強證據可供採認，均屬不能證明。不能證明ｕ○○等人有收賄行為，應
    為無罪之諭知。
參、台電員工ｓ○○、申○○、Ｇ○○、子○○、Ａ○○、己○○、Ｏ○○、未○○
    、Ｊ○○、Ｐ○○、ｍ○○、Ｈ○○違規變相用電收賄部分
一、公訴意旨以：
    (1)ｓ○○、申○○二人分別係西港服務所主任及線路裝修員，負責該所轄內「申
      請用電」案件之電器承裝業者資格審查及施工設計、檢驗送電等相關資料之審
      核業務。八十七年十一月間，代送電業者Ｘ○○購持（轉借）「國際水電工程
      行」（虛設公司行號）名義，辦理「同利商行」以農舍申請農產買賣（動力用
      電）案件時，ｓ○○與擔任該案設計之李忠佑二人，均明知「國際水電工程
      行」並未實際承作該戶水電工程、該案係以農舍申請農產買賣應付檢驗送電
      後，再變相經營工廠，均不符台電公司營業規則規定，應不予送電；申○○於
      於設計該用電申請案件時，Ｘ○○在設計現場以橡皮筋捆妥十張千元鈔票（即
      一萬元）直接塞入申○○口袋內，另ｓ○○審查案件時，一再刁難，Ｘ○○遂
      於同年十一月二十一日上午十時許，將現金五千元摺疊丟入ｓ○○辦公桌抽屜
      內，並暗示賄款已送，當日ｓ○○即違背職務同意通過設計，嗣由知情之檢驗
      股員工Ｃ○○前往完成檢驗送電。
    (2)Ｇ○○、子○○二人分別係歸仁服務所主任及線路裝修員，負責該所轄內「申
      請用電」案件之電器承裝業者資格審查及工程設計、檢驗送電等相關資料之審
      核業務。八十七年十月三十日，代送電業者Ｘ○○購持（轉借）「國際水電工
      程行」（虛設公司行號）名義，為水電業者林安田（未具合格電器承裝業執照
      ）代辦「長遠商行」（用戶徐來長）以農舍申請農產買賣（動力用電）案件時
      ，Ｇ○○與擔任該案設計之子○○二人，均明知「國際水電工程行」並未實
      際承作該戶水電工程、該案係以農舍申請農產買賣應付檢驗送電後，再變相
      經營工廠，均不符台電公司營業規則，應不予供電；Ｇ○○、子○○二人，先
      後於審核該案承裝業資格及設計時，分別收受Ｘ○○各五千元賄款，乃違背職
      務予以審核通過，繼由明知上情之檢驗股員工Ｊ○○、Ｏ○○會同Ｘ○○至現
      場檢驗時，胡、許二人各收受Ｘ○○致送一萬元賄款後，亦違背職務予以完成
      送電。
    (3)Ｊ○○、未○○、己○○、Ａ○○、Ｏ○○、Ｐ○○、ｍ○○及Ｈ○○等八人
      與戊○○、Ｃ○○（二人均經認定有罪，詳如前述）等同組檢驗送電時，若遇
      有「變相違規送電」時，（例如農舍以農產品買賣申請用電，經完成檢驗送電
      後，即取銷營利事業登記，變相經營工廠等），則每件由資深帶班人員收受二
      萬元賄款後，再平分賄款予同組檢驗送電人員收受，若僅派一人（違規）檢驗
      送電者，則在收受一萬元賄款後，予以送電。其等違規變相送電案件之申請人
      名義、送電日期、檢驗送電人員及行（受）賄情狀及金額等，詳如附一所載。
    因認上開諸人均涉有貪污治罪條例第四條第一項第三款違背職務收賄罪嫌。
二、公訴人認被告ｓ○○、申○○、Ｇ○○、子○○、Ａ○○、己○○、Ｏ○○、未
    ○○、Ｊ○○、Ｐ○○、ｍ○○、Ｈ○○等人對於違規變相用電收賄，無非以Ｘ
    ○○於偵查中自白曾向渠等行賄為據。
三、訊之被告ｓ○○、申○○、Ｇ○○、子○○、Ａ○○、己○○、Ｏ○○、未○○
    、Ｊ○○、Ｐ○○、ｍ○○、Ｈ○○等人均矢口否認曾於違規變相用電收賄。經
    查，ｓ○○、申○○就同利商行用電申請案、Ｇ○○、子○○就長遠商行之用電
    申請案曾向Ｘ○○收賄款一節，除Ｘ○○之指訴外，並無其他證據可資參佐。Ａ
    ○○、己○○、Ｏ○○、未○○、Ｊ○○、Ｐ○○、ｍ○○、Ｈ○○等人於附件
    一所示於違規變相用電收賄，除Ｘ○○之指訴外，本院再審酌在卷電話錄音譯文
    ，依電話錄音譯文並無法辨識Ａ○○、己○○等人有附件一示之案件收賄情事，
    則上開被告等人被訴於違規變相用收賄，除Ｘ○○之指訴外，並無其他補強證據
    ，可供採酌，依前揭最高法院三十一年上字第二四二三號判例意旨，自不能僅憑
    共同被告Ｘ○○不利於己之供述，在無其他可供採憑之證據情形下，遽論上開被
    告等人罪責。不能證明被告ｓ○○等人犯罪，自應為無罪之諭知。
丙、不受理部分
一、按被告死亡者，應諭知不受理之判決，並得不經言詞辯論為之，刑事訴訟法第三
    百零三條第五款、第三百零七條分別定有明文。
二、查本件被告Ｉ○業於民國八十九年四月二十一日死亡，此有其個人除戶資料一份
    在卷可稽，依據首開說明，爰不經言詞辯論，逕為不受理之諭知。
據上論斷，依刑事訴訟法第三百零三條第五款、第三百零七條、第三百零一條第一項
、第二百九十九條第一項前段、貪污治罪條例第二條前段、第四條第一項第五款、第
五條第一項第三款、第八條第二項、第十條第一、二項、第十一條、第十二條第一、
二項、第十七條、第十九條、稅捐稽徵法第四十一條、第四十三條第一項、刑法第十
一條前段、第二條第一項前段、第二十八條、第五十六條、第二百十六條、第二百十
五條、第一百三十五條第一項、第五十五條、第四十七條、第五十九條、第四十一條
第一項前段、第五十一條第五、八款、第七十四條第一款、第三十七條第二項、第三
十八條第一項第二款、罰金罰鍰提高標準條例第一條前段、第二條判決如主文。
中      華      民      國      九十一    年      五    月    三十一    日
                              臺灣臺南地方法院刑事第五庭
                                      法  官  陳振謙
右正本證明與原本無異
如不服本判決應於送達後十日內向本院提出上訴狀
中      華      民      國      九十一    年      六    月      五      日
                                      書記官  古屏榮
附錄本案論罪科刑法條全文：
法條貪污治罪條例第四條第一項第五款
  有下列行為之一者，處無期徒刑或十年以上有期徒刑，得併科新臺幣一億元以下罰
  金：
  五、對於違背職務之行為，要求、期約或收受賄賂或其他不正利益者。
貪污治罪條例第五條第一項第三款
  有下列行為之一者，處七年以上有期徒刑，得併科新臺幣六千萬元以下罰金：
  三、對於職務上之行為，要求、期約或收受賄賂或其他不正利益者。
貪污治罪條例第六條第一項第五款
  有下列行為之一者，處五年以上有期徒刑，得併科新台幣三千萬元以下罰金：
  五、對於非主管或監督之事務，明知違背法令，利用職權機會或身分圖自己或其他
      私人不法利益，因而獲得利益者。
貪污治罪條例第八條第二項
  犯第四條至第六條之罪，在偵查中自白，如有所得並自動繳交全部所得財物者，減
  輕其刑；因而查獲其他共犯者，減輕或免除其刑。
貪污治罪條例第十一條第一項、第二項
  對於第二條人員，關於違背職務之行為，行求、期約或交付賄賂或其他不正利益者
  ，處一年以上七年以下有期徒刑，得併科新台幣三百萬元以下罰金。
  不具第二條人員之身分而犯前項之罪者，亦同。
刑法第二百十五條
  從事業務之人，明知為不實之事項，而登載於其業務上作成之文書，足以生損害於
  公眾或他人者，處三年以下有期徒刑、拘役或五百元以下罰金。
刑法第二百十六條
  行使第二百十條至第二百十五條之文書者，依偽造、變造文書或登載不實事項或使
  登載不實事項之規定處斷。
刑法第一百三十五條第一項
  對於公務員依法執行職務時，施強暴脅迫者，處三年以下有期徒刑、拘役或三百元
  以下罰金。
稅捐稽徵法第四十一條
  納稅義務人以詐術或其他不正當方法逃漏稅捐者，處五年以下有期徒刑、拘役或科
  或併科一千元以下罰金。
稅捐稽徵法第四十三條第一項
  教唆或幫助犯第四十一條或第四十二條之罪者，處三年以下有期徒刑、拘役或科新
  台幣六萬元以下罰金。
附表一 台電員工收賄總表                             單位：新台幣
  ┌────────┬──┬─────────┬─────────────
  │   姓    名     │    │收  賄 金 額（元）│   備            註
  ├────────┼──┼─────────┼─────────────
  │     一、戊○○ │ A  │       45,000     │貪§４I違規變相用電案件
  ├────────┼──┼─────────┼─────────────
  │                │ B  │      989,788     │貪§５I檢驗送電集體受賄
  ├────────┼──┼─────────┼─────────────
  │     二、Ｃ○○ │ A  │       46,000     │貪§４I違規變相用電案件
  ├────────┼──┼─────────┼─────────────
  │                │ B  │      946,190     │貪§５I檢驗送電集體受賄
  ├────────┼──┼─────────┼─────────────
  │     三、Ｊ○○ │    │    1,068,112     │貪§５I檢驗送電集體受賄
  ├────────┼──┼─────────┼─────────────
  │     四、Ｏ○○ │    │      702,349     │貪§５I檢驗送電集體受賄
  ├────────┼──┼─────────┼─────────────
  │     五、Ａ○○ │    │      888,783     │貪§５I檢驗送電集體受賄
  ├────────┼──┼─────────┼─────────────
  │     六、Ｐ○○ │    │      674,038     │貪§５I檢驗送電集體受賄
  ├────────┼──┼─────────┼─────────────
  │     七、ｍ○○ │    │      286,721     │貪§５I檢驗送電集體受賄
  ├────────┼──┼─────────┼─────────────
  │     八、巳○○ │    │      716,359     │貪§５I檢驗送電集體受賄
  ├────────┼──┼─────────┼─────────────
  │     九、Ｋ○○ │    │      286,557     │貪§５I檢驗送電集體受賄
  ├────────┼──┼─────────┼─────────────
  │     十、未○○ │    │      424,346     │貪§５I檢驗送電集體受賄
  ├────────┼──┼─────────┼─────────────
  │   十一、己○○ │    │      579,725     │貪§５I檢驗送電集體受賄
  ├────────┼──┼─────────┼─────────────
  │   十二、ｋ○○ │    │      297,548     │貪§５I檢驗送電集體受賄
  ├────────┼──┼─────────┼─────────────
  │   十三、壬○   │    │      381,489     │貪§５I檢驗送電集體受賄
  ├────────┼──┼─────────┼─────────────
  │   十四、Ｙ○○ │    │      474,532     │貪§５I檢驗送電集體受賄
  ├────────┼──┼─────────┼─────────────
  │   十五、天○○ │    │      424,800     │貪§５I檢驗送電集體受賄
  ├────────┼──┼─────────┼─────────────
  │   十六、ｅ○○ │    │      563,200     │貪§５I檢驗送電集體受賄
  ├────────┼──┼─────────┼─────────────
  │   十七、ｆ○○ │    │      220,000     │貪§５I檢驗送電集體受賄
  ├────────┼──┼─────────┼─────────────
  │   十八、酉○○ │    │       35,000     │貪§５I檢驗送電集體受賄
  ├────────┼──┼─────────┼─────────────
  │   十九、亥○○ │    │      199,500     │貪§５I檢驗送電集體受賄
  ├────────┼──┼─────────┼─────────────
  │   二十、Ｄ○○ │    │      317,050     │貪§５I檢驗送電集體受賄
  ├────────┼──┼─────────┼─────────────
  │ 二十一、ｇ○○ │    │      374,650     │貪§５I檢驗送電集體受賄
  ├────────┼──┼─────────┼─────────────
  │ 二十二、午○○ │    │       49,834     │貪§５I檢驗送電集體受賄
  ├────────┼──┼─────────┼─────────────
  │ 二十三、Ｌ○○ │    │      140,300     │貪§５I檢驗送電集體受賄
  ├────────┼──┼─────────┼─────────────
  │ 二十四、Ｎ○○ │    │       43,584     │貪§５I檢驗送電集體受賄
  ├────────┼──┼─────────┼─────────────
  │ 二十五、庚○○ │    │      426,600     │貪§５I檢驗送電集體受賄
  ├────────┼──┼─────────┼─────────────
  │ 二十六、ｊ○○ │    │      180,950     │貪§５I檢驗送電集體受賄
  ├────────┼──┼─────────┼─────────────
  │ 二十七、乙○○ │    │      156,184     │貪§５I檢驗送電集體受賄
  ├────────┼──┼─────────┼─────────────
  │ 二十八、丁○○ │    │      155,250     │貪§５I檢驗送電集體受賄
  ├────────┼──┼─────────┼─────────────
  │ 二十九、ｄ○○ │    │      207,650     │貪§５I檢驗送電集體受賄
  ├────────┼──┼─────────┼─────────────
  │   三十、玄○○ │    │      322,865     │貪§５I檢驗送電集體受賄
  ├────────┼──┼─────────┼─────────────
  │ 三十一、Ｖ○○ │    │       35,650     │貪§５I檢驗送電集體受賄
  ├────────┼──┼─────────┼─────────────
  │ 三十二、戌○○ │    │       23,500     │貪§５I檢驗送電集體受賄
  ├────────┼──┼─────────┼─────────────
  │ 三十三、ｉ○○ │    │       80,300     │貪§５I檢驗送電集體受賄
  ├────────┼──┼─────────┼─────────────
  │ 三十四、宇○○ │    │       53,600     │貪§５I檢驗送電集體受賄
  ├────────┼──┼─────────┼─────────────
  │ 三十五、Ｗ○○ │    │       17,299     │貪§５I檢驗送電集體受賄
  ├────────┼──┼─────────┼─────────────
  │ 三十六、ｙ○○ │ A  │        5,000     │貪§４I違規變相用電案件
  ├────────┼──┼─────────┼─────────────
  │                │ B  │       71,300     │貪§５I檢驗送電集體受賄
  ├────────┼──┼─────────┼─────────────
  │ 三十七、Ｆ○○ │    │       10,000     │貪§５I檢驗送電集體受賄
  ├────────┼──┼─────────┼─────────────
  │ 三十八、Ｅ○○ │    │      142,800     │貪§５I檢驗送電集體受賄
  ├────────┼──┼─────────┼─────────────
  │ 三十九、Ｓ○○ │    │       51,000     │貪§５I檢驗送電集體受賄
  ├────────┼──┼─────────┼─────────────
  │   四十、Ｍ○○ │    │        1,700     │貪§５I檢驗送電集體受賄
  ├────────┼──┼─────────┼─────────────
  │ 四十一、辛○○ │    │        3,000     │貪§５I檢驗送電集體受賄
  ├────────┼──┼─────────┼─────────────
  │ 四十二、ｃ○○ │    │        2,000     │貪§５I檢驗送電集體受賄
  ├────────┼──┼─────────┼─────────────
  │ 四十三、ｖ○○ │    │       14,200     │貪§５I檢驗送電集體受賄
  ├────────┼──┼─────────┼─────────────
  │ 四十四、ｔ○○ │    │       35,500     │貪§５I檢驗送電集體受賄
  ├────────┼──┼─────────┼─────────────
  │ 四十五、ｒ○○ │    │       71,100     │貪§５I檢驗送電集體受賄
  ├────────┼──┼─────────┼─────────────
  │ 四十六、ｗ○○ │    │       51,400     │貪§５I檢驗送電集體受賄
  ├────────┼──┼─────────┼─────────────
  │ 四十七、甲○○│    │       40,200     │貪§５I檢驗送電集體受賄
  ├────────┼──┼─────────┼─────────────
  │ 四十八、子○○ │    │       10,500     │貪§５I檢驗送電集體受賄
  ├────────┼──┼─────────┼─────────────
  │ 四十九、申○○ │ B  │        4,500     │貪§５I檢驗送電集體受賄
  ├────────┼──┼─────────┼─────────────
  │   五十、癸○○ │ Ａ │       53,200     │貪§５I檢驗送電集體受賄
  ├────────┼──┼─────────┼─────────────
  │                │ B  │       30,000     │貪§６I利用職務機會圖利
  ├────────┼──┼─────────┼─────────────
  │ 五十一、丑○○ │    │       10,500     │貪§５I利用職務機會收賄
  ├────────┼──┼─────────┼─────────────
  │ 五十二、辰○○ │    │        35,000    │貪§５I利用職權機會收賄
  ├────────┼──┼─────────┼─────────────
  │ 五十三、ｘ○○ │    │         5,000    │貪§５I利用職務機會受賄
  └────────┴──┴─────────┴─────────────
   附表二 Ｘ○○行賄統計表
  ┌───────┬──────┬─────┬────────┬─────
  │送  賄  期  間│送 電 單 位 │受賄人員  │受賄總金額（元）│備   註
  ├───────┼──────┼─────┼────────┼─────
  │000000-000000 │灣裡所等    │甲○○    │＄      6,000   │
  ├───────┼──────┼─────┼────────┼─────
  │000000-000000 │新供股      │乙○○    │＄     57,284   │
  ├───────┼──────┼─────┼────────┼─────
  │000000-000000 │新供股      │丁○○    │＄     44,750   │
  ├───────┼──────┼─────┼────────┼─────
  │000000-000000 │檢驗股      │戊○○    │＄    246,444   │
  ├───────┼──────┼─────┼────────┼─────
  │000000-000000 │檢驗股      │己○○    │＄    113,126   │
  ├───────┼──────┼─────┼────────┼─────
  │000000-000000 │新供股      │庚○○    │＄    114,500   │
  ├───────┼──────┼─────┼────────┼─────
  │000000-000000 │檢驗股      │壬○      │＄     57,925   │
  ├───────┼──────┼─────┼────────┼─────
  │000000-000000 │和順所等    │癸○○    │＄     13,400   │
  ├───────┼──────┼─────┼────────┼─────
  │000000-000000 │新化所等    │子○○    │＄      1,500   │
  ├───────┼──────┼─────┼────────┼─────
  │851219        │安南所      │丑○○    │＄      1,000   │
  ├───────┼──────┼─────┼────────┼─────
  │000000-000000 │檢驗股      │巳○○    │＄    153,430   │
  ├───────┼──────┼─────┼────────┼─────
  │000000-000000 │新供股      │午○○    │＄     16,334   │
  ├───────┼──────┼─────┼────────┼─────
  │000000-000000 │新供股      │未○○    │＄     59,725   │
  ├───────┼──────┼─────┼────────┼─────
  │000000-000000 │西港所等    │申○○    │＄      2,000   │
  ├───────┼──────┼─────┼────────┼─────
  │000000-000000 │新供股      │酉○○    │＄     14,000   │
  ├───────┼──────┼─────┼────────┼─────
  │000000-000000 │永康所      │戌○○    │＄      5,500   │
  ├───────┼──────┼─────┼────────┼─────
  │000000-000000 │新供股      │亥○○    │＄     69,000   │
  ├───────┼──────┼─────┼────────┼─────
  │000000-000000 │新供股      │天○○    │＄     90,900   │
  ├───────┼──────┼─────┼────────┼─────
  │000000-000000 │永康所      │宇○○    │＄      8,000   │
  ├───────┼──────┼─────┼────────┼─────
  │000000-000000 │新供股      │玄○○    │＄     61,100   │
  ├───────┼──────┼─────┼────────┼─────
  │000000-000000 │檢驗股      │Ａ○○    │＄    302,821   │
  ├───────┼──────┼─────┼────────┼─────
  │000000-000000 │檢驗股      │Ｃ○○    │＄    226,498   │
  ├───────┼──────┼─────┼────────┼─────
  │000000-000000 │新供股      │Ｄ○○    │＄     80,800   │
  ├───────┼──────┼─────┼────────┼─────
  │830630        │新供股      │Ｅ○○    │＄        500   │
  ├───────┼──────┼─────┼────────┼─────
  │000000-000000 │仁德所      │Ｆ○○    │＄      2,500   │
  ├───────┼──────┼─────┼────────┼─────
  │000000-000000 │檢驗股      │Ｊ○○    │＄    335,978   │
  ├───────┼──────┼─────┼────────┼─────
  │000000-000000 │檢驗股      │Ｋ○○    │＄     34,675   │
  ├───────┼──────┼─────┼────────┼─────
  │000000-000000 │新供股      │Ｌ○○    │＄     55,500   │
  ├───────┼──────┼─────┼────────┼─────
  │870629        │新供股      │Ｍ○○    │＄      1,000   │
  ├───────┼──────┼─────┼────────┼─────
  │000000-000000 │新供股      │Ｎ○○    │＄     19,084   │
  ├───────┼──────┼─────┼────────┼─────
  │000000-000000 │檢驗股      │Ｏ○○    │＄    198,399   │
  ├───────┼──────┼─────┼────────┼─────
  │000000-000000 │檢驗股      │Ｐ○○    │＄    187,458   │
  ├───────┼──────┼─────┼────────┼─────
  │000000-000000 │和順所      │Ｓ○○    │＄      3,500   │
  ├───────┼──────┼─────┼────────┼─────
  │000000-000000 │永康所      │Ｖ○○    │＄     17,550   │
  ├───────┼──────┼─────┼────────┼─────
  │000000-000000 │永康所      │Ｗ○○    │＄      1,500   │
  ├───────┼──────┼─────┼────────┼─────
  │000000-000000 │檢驗所      │Ｙ○○    │＄     91,575   │
  ├───────┼──────┼─────┼────────┼─────
  │000000-000000 │新供股      │ｄ○○    │＄     72,900   │
  ├───────┼──────┼─────┼────────┼─────
  │000000-000000 │檢驗股      │ｅ○○    │＄    138,100   │
  ├───────┼──────┼─────┼────────┼─────
  │000000-000000 │新供股      │ｆ○○    │＄     73,000   │
  ├───────┼──────┼─────┼────────┼─────
  │000000-000000 │新供股      │ｇ○○    │＄     81,750   │
  ├───────┼──────┼─────┼────────┼─────
  │000000-000000 │永康所      │ｉ○○    │＄     15,000   │
  ├───────┼──────┼─────┼────────┼─────
  │000000-000000 │新供股      │ｊ○○    │＄     54,000   │
  ├───────┼──────┼─────┼────────┼─────
  │000000-000000 │檢驗股      │ｋ○○    │＄     62,500   │
  ├───────┼──────┼─────┼────────┼─────
  │000000-000000 │檢驗股      │ｍ○○    │＄     95,577   │
  ├───────┼──────┼─────┼────────┼─────
  │000000-000000 │永康所      │ｙ○○    │＄     20,100   │
  ├───────┼──────┼─────┼────────┼─────
  │000000-000000 │安南所等    │ｒ○○    │＄     55,600   │
  ├───────┼──────┼─────┼────────┼─────
  │000000-000000 │和順所等    │ｔ○○    │＄      3,000   │
  ├───────┼──────┼─────┼────────┼─────
  │000000-000000 │新化所      │ｖ○○    │＄      1,000   │
  ├───────┼──────┼─────┼────────┼─────
  │000000-000000 │安南所等    │ｗ○○    │＄     21,600   │
  ├───────┼──────┼─────┼────────┼─────
  │              │            │合計      │＄  3,391,998   │
  └───────┴──────┴─────┴────────┴─────
   附表三 ｎ○○行賄統計表
  ┌───────┬──────┬─────┬────────┬─────
  │送  賄  期  間│送 電 單 位 │受賄人員  │受賄總金額（元）│備   註
  ├───────┼──────┼─────┼────────┼─────
  │000000-000000 │永康所      │宇○○    │＄      400     │
  ├───────┼──────┼─────┼────────┼─────
  │851220        │新化所      │Ｍ○○    │＄      200     │
  ├───────┼──────┼─────┼────────┼─────
  │000000-000000 │永康所      │Ｖ○○    │＄      600     │
  ├───────┼──────┼─────┼────────┼─────
  │000000-000000 │新化所      │Ｗ○○    │＄      800     │
  ├───────┼──────┼─────┼────────┼─────
  │870303        │新化所      │ｃ○○    │＄      200     │
  ├───────┼──────┼─────┼────────┼─────
  │000000-000000 │新化所      │ｖ○○    │＄    5,200     │
  ├───────┼──────┼─────┼────────┼─────
  │              │            │合 計     │＄    7,700     │
  └───────┴──────┴─────┴────────┴─────
   附表四 Ｒ○○行賄統計表
  ┌───────┬──────┬─────┬────────┬─────
  │送  賄  期  間│送 電 單 位 │受賄人員  │受賄總金額（元）│備   註
  ├───────┼──────┼─────┼────────┼─────
  │000000-000000 │新供股      │乙○○    │＄     20,600   │
  ├───────┼──────┼─────┼────────┼─────
  │000000-000000 │新供股      │丁○○    │＄     25,000   │
  ├───────┼──────┼─────┼────────┼─────
  │000000-000000 │檢驗股      │戊○○    │＄     18,800   │
  ├───────┼──────┼─────┼────────┼─────
  │000000-000000 │新供股      │庚○○    │＄     97,000   │
  ├───────┼──────┼─────┼────────┼─────
  │000000-000000 │和順所      │癸○○    │＄     11,800   │
  ├───────┼──────┼─────┼────────┼─────
  │831216        │新供股      │丑○○    │＄        500   │
  ├───────┼──────┼─────┼────────┼─────
  │000000-000000 │檢驗股      │巳○○    │＄     61,000   │
  ├───────┼──────┼─────┼────────┼─────
  │000000-000000 │新供股      │午○○    │＄     10,000   │
  ├───────┼──────┼─────┼────────┼─────
  │000000-000000 │檢驗股      │未○○    │＄      1,500   │
  ├───────┼──────┼─────┼────────┼─────
  │000000-000000 │新供股      │酉○○    │＄      3,500   │
  ├───────┼──────┼─────┼────────┼─────
  │000000-000000 │永康所      │戌○○    │＄      4,000   │
  ├───────┼──────┼─────┼────────┼─────
  │000000-000000 │新供股      │亥○○    │＄     32,000   │
  ├───────┼──────┼─────┼────────┼─────
  │000000-000000 │新供股      │天○○    │＄     85,250   │
  ├───────┼──────┼─────┼────────┼─────
  │000000-000000 │永康所      │宇○○    │＄      2,500   │
  ├───────┼──────┼─────┼────────┼─────
  │000000-000000 │新供股      │玄○○    │＄     27,500   │
  ├───────┼──────┼─────┼────────┼─────
  │000000-000000 │檢驗股      │Ａ○○    │＄     17,250   │
  ├───────┼──────┼─────┼────────┼─────
  │000000-000000 │檢驗股      │Ｃ○○    │＄     14,100   │
  ├───────┼──────┼─────┼────────┼─────
  │000000-000000 │新供股      │Ｄ○○    │＄     46,500   │
  ├───────┼──────┼─────┼────────┼─────
  │000000-000000 │新供股      │Ｅ○○    │＄      8,000   │
  ├───────┼──────┼─────┼────────┼─────
  │000000-000000 │檢驗股      │Ｊ○○    │＄      4,950   │
  ├───────┼──────┼─────┼────────┼─────
  │000000-000000 │檢驗股      │Ｋ○○    │＄     31,100   │
  ├───────┼──────┼─────┼────────┼─────
  │000000-000000 │新供股      │Ｌ○○    │＄     11,500   │
  ├───────┼──────┼─────┼────────┼─────
  │000000-000000 │檢驗股      │Ｏ○○    │＄      2,250   │
  ├───────┼──────┼─────┼────────┼─────
  │000000-000000 │檢驗股      │Ｐ○○    │＄     11,750   │
  ├───────┼──────┼─────┼────────┼─────
  │000000-000000 │和順所      │Ｓ○○    │＄     26,500   │
  ├───────┼──────┼─────┼────────┼─────
  │000000-000000 │檢驗股      │Ｙ○○    │＄      9,000   │
  ├───────┼──────┼─────┼────────┼─────
  │000000-000000 │新供股      │ｄ○○    │＄     44,000   │
  ├───────┼──────┼─────┼────────┼─────
  │000000-000000 │新供股      │ｅ○○    │＄     47,750   │
  ├───────┼──────┼─────┼────────┼─────
  │000000-000000 │新供股      │ｆ○○    │＄      6,500   │
  ├───────┼──────┼─────┼────────┼─────
  │000000-000000 │新供股    │ｇ○○    │＄     44,000   │
  ├───────┼──────┼─────┼────────┼─────
  │000000-000000 │永康所等    │ｉ○○    │＄     17,400   │
  ├───────┼──────┼─────┼────────┼─────
  │000000-000000 │新供股      │ｊ○○    │＄     33,700   │
  ├───────┼──────┼─────┼────────┼─────
  │000000-000000 │仁德所等    │ｙ○○    │＄     23,300   │
  ├───────┼──────┼─────┼────────┼─────
  │000000-000000 │檢驗股      │壬○      │＄      1,500   │
  ├───────┼──────┼─────┼────────┼─────
  │000000-000000 │檢驗股      │ｍ○○    │＄      8,025   │
  ├───────┼──────┼─────┼────────┼─────
  │              │            │合計      │＄    813,100   │
  └───────┴──────┴─────┴────────┴─────
   附表五 寅○○行賄統計表
  ┌───────┬──────┬─────┬────────┬─────
  │送  賄  期  間│送 電 單 位 │受賄人員  │受賄總金額（元）│備   註
  ├───────┼──────┼─────┼────────┼─────
  │000000-000000 │檢驗股      │戊○○    │＄      8,825   │
  ├───────┼──────┼─────┼────────┼─────
  │000000-000000 │檢驗股      │己○○    │＄      9,750   │
  ├───────┼──────┼─────┼────────┼─────
  │000000-000000 │新供股      │庚○○    │＄     16,500   │
  ├───────┼──────┼─────┼────────┼─────
  │000000-000000 │檢驗股      │壬○      │＄      4,433   │
  ├───────┼──────┼─────┼────────┼─────
  │000000-000000 │檢驗股      │巳○○    │＄      8,250   │
  ├───────┼──────┼─────┼────────┼─────
  │000000-000000 │新供股      │午○○    │＄      1,000   │
  ├───────┼──────┼─────┼────────┼─────
  │000000-000000 │檢驗股      │未○○    │＄     12,300   │
  ├───────┼──────┼─────┼────────┼─────
  │840530        │永康所      │戌○○    │＄        500   │
  ├───────┼──────┼─────┼────────┼─────
  │000000-000000 │新供股      │亥○○    │＄      2,000   │
  ├───────┼──────┼─────┼────────┼─────
  │000000-000000 │新供股      │天○○    │＄     12,950   │
  ├───────┼──────┼─────┼────────┼─────
  │000000-000000 │永康所      │宇○○    │＄      4,200   │
  ├───────┼──────┼─────┼────────┼─────
  │000000-000000 │新供股      │玄○○    │＄      9,400  │
  ├───────┼──────┼─────┼────────┼─────
  │000000-000000 │檢驗股      │Ａ○○    │＄     10,525   │
  ├───────┼──────┼─────┼────────┼─────
  │000000-000000 │檢驗股      │Ｃ○○    │＄     17,650   │
  ├───────┼──────┼─────┼────────┼─────
  │000000-000000 │新供股      │Ｄ○○    │＄     16,900   │
  ├───────┼──────┼─────┼────────┼─────
  │000000-000000 │仁德所      │Ｆ○○    │＄      2,000   │
  ├───────┼──────┼─────┼────────┼─────
  │000000-000000 │檢驗股      │Ｊ○○    │＄     20,650   │
  ├───────┼──────┼─────┼────────┼─────
  │000000-000000 │檢驗股      │Ｋ○○    │＄      2,250   │
  ├───────┼──────┼─────┼────────┼─────
  │871015        │新供股      │Ｌ○○    │＄        500   │
  ├───────┼──────┼─────┼────────┼─────
  │000000-000000 │檢驗股      │Ｏ○○    │＄     15,150   │
  ├───────┼──────┼─────┼────────┼─────
  │000000-000000 │檢驗股      │Ｐ○○    │＄     13,983   │
  ├───────┼──────┼─────┼────────┼─────
  │000000-000000 │檢驗股      │Ｙ○○    │＄      3,375   │
  ├───────┼──────┼─────┼────────┼─────
  │000000-000000 │新供股      │ｅ○○    │＄     13,850   │
  ├───────┼──────┼─────┼────────┼─────
  │000000-000000 │新供股      │ｆ○○    │＄      9,700   │
  ├───────┼──────┼─────┼────────┼─────
  │000000-000000 │新供股      │ｇ○○    │＄     25,200   │
  ├───────┼──────┼─────┼────────┼─────
  │000000-000000 │永康所      │ｉ○○    │＄      2,500   │
  ├───────┼──────┼─────┼────────┼─────
  │000000-000000 │新供股      │ｊ○○    │＄      2,000   │
  ├───────┼──────┼─────┼────────┼─────
  │000000-000000 │檢驗股      │ｋ○○    │＄      5,825   │
  ├───────┼──────┼─────┼────────┼─────
  │000000-000000 │檢驗股      │ｍ○○    │＄      2,125   │
  ├───────┼──────┼─────┼────────┼─────
  │000000-000000 │安南所      │ｒ○○    │＄      1,500   │
  ├───────┼──────┼─────┼────────┼─────
  │820317        │永康所      │ｙ○○    │＄      2,400   │
  ├───────┼──────┼─────┼────────┼─────
  │              │            │合計      │＄    274,799   │
  └───────┴──────┴─────┴────────┴─────
   附表六 卯○○行賄統計表
  ┌───────┬──────┬─────┬────────┬─────
  │送  賄  期  間│送 電 單 位 │受賄人員  │受賄總金額（元）│備   註
  ├───────┼──────┼─────┼────────┼─────
  │000000-000000 │灣裡所等    │甲○○    │＄      2,000   │
  ├───────┼──────┼─────┼────────┼─────
  │000000-000000 │新供股      │乙○○    │＄     20,000   │
  ├───────┼──────┼─────┼────────┼─────
  │000000-000000 │新供股      │丁○○    │＄     19,500   │
  ├───────┼──────┼─────┼────────┼─────
  │000000-000000 │檢驗股      │戊○○    │＄    132,260   │
  ├───────┼──────┼─────┼────────┼─────
  │000000-000000 │檢驗股      │己○○    │＄ 76,000   │
  ├───────┼──────┼─────┼────────┼─────
  │000000-000000 │新供股      │庚○○    │＄     46,000   │
  ├───────┼──────┼─────┼────────┼─────
  │000000-000000 │檢驗股      │壬○      │＄      9,000   │
  ├───────┼──────┼─────┼────────┼─────
  │000000-000000 │和順所      │癸○○    │＄      7,500   │
  ├───────┼──────┼─────┼────────┼─────
  │000000-000000 │安南所      │丑○○    │＄      2,500   │
  ├───────┼──────┼─────┼────────┼─────
  │840410        │永康所      │辛○○    │＄        500   │
  ├───────┼──────┼─────┼────────┼─────
  │870504        │歸仁所      │子○○    │＄        500   │
  ├───────┼──────┼─────┼────────┼─────
  │000000-000000 │檢驗股等    │巳○○    │＄     88,780   │
  ├───────┼──────┼─────┼────────┼─────
  │000000-000000 │新供股      │午○○    │＄      7,000   │
  ├───────┼──────┼─────┼────────┼─────
  │000000-000000 │新供股      │未○○    │＄     24,150   │
  ├───────┼──────┼─────┼────────┼─────
  │000000-000000 │新供股      │酉○○    │＄      7,000   │
  ├───────┼──────┼─────┼────────┼─────
  │000000-000000 │永康所      │戌○○    │＄      3,500   │
  ├───────┼──────┼─────┼────────┼─────
  │000000-000000 │新供股      │亥○○    │＄     27,000   │
  ├───────┼──────┼─────┼────────┼─────
  │000000-000000 │新供股      │天○○    │＄     34,750   │
  ├───────┼──────┼─────┼────────┼─────
  │000000-000000 │永康所      │宇○○    │＄      7,000   │
  ├───────┼──────┼─────┼────────┼─────
  │000000-000000 │新供股      │玄○○    │＄     32,000   │
  ├───────┼──────┼─────┼────────┼─────
  │000000-000000 │檢驗股      │Ａ○○    │＄    119,225   │
  ├───────┼──────┼─────┼────────┼─────
  │000000-000000 │檢驗股      │Ｃ○○    │＄     80,598   │
  ├───────┼──────┼─────┼────────┼─────
  │000000-000000 │新供股      │Ｄ○○    │＄     41,000   │
  ├───────┼──────┼─────┼────────┼─────
  │000000-000000 │檢驗股      │Ｊ○○    │＄     75,448   │
  ├───────┼──────┼─────┼────────┼─────
  │000000-000000 │檢驗股      │Ｋ○○    │＄      4,250   │
  ├───────┼──────┼─────┼────────┼─────
  │000000-000000 │新供股      │Ｌ○○    │＄     17,500   │
  ├───────┼──────┼─────┼────────┼─────
  │000000-000000 │新供股      │Ｎ○○    │＄      4,500   │
  ├───────┼──────┼─────┼────────┼─────
  │000000-000000 │檢驗股      │Ｏ○○    │＄     66,215   │
  ├───────┼──────┼─────┼────────┼─────
  │000000-000000 │檢驗股      │Ｐ○○    │＄     39,748   │
  ├───────┼──────┼─────┼────────┼─────
  │000000-000000 │和順所      │Ｓ○○    │＄      2,000   │
  ├───────┼──────┼─────┼────────┼─────
  │000000-000000 │永康所      │Ｖ○○    │＄      9,500   │
  ├───────┼──────┼─────┼────────┼─────
  │000000-000000 │永康所      │Ｗ○○│＄      2,500   │
  ├───────┼──────┼─────┼────────┼─────
  │000000-000000 │檢驗股      │Ｙ○○    │＄     19,250   │
  ├───────┼──────┼─────┼────────┼─────
  │000000-000000 │新供股      │ｄ○○    │＄     18,500   │
  ├───────┼──────┼─────┼────────┼─────
  │000000-000000 │新供股      │ｅ○○    │＄     46,250   │
  ├───────┼──────┼─────┼────────┼─────
  │000000-000000 │新供股      │ｆ○○    │＄     48,300   │
  ├───────┼──────┼─────┼────────┼─────
  │000000-000000 │新供股      │ｇ○○    │＄     30,800   │
  ├───────┼──────┼─────┼────────┼─────
  │000000-000000 │永康所      │ｉ○○    │＄      4,000   │
  ├───────┼──────┼─────┼────────┼─────
  │000000-000000 │新供股      │ｊ○○    │＄     16,500   │
  ├───────┼──────┼─────┼────────┼─────
  │000000-000000 │檢驗股      │ｋ○○    │＄      4,000   │
  ├───────┼──────┼─────┼────────┼─────
  │000000-000000 │檢驗股      │ｍ○○    │＄     43,250   │
  ├───────┼──────┼─────┼────────┼─────
  │851030        │西港所      │ｓ○○    │＄        500   │
  ├───────┼──────┼─────┼────────┼─────
  │000000-000000 │灣裡所      │ｔ○○    │＄      5,000   │
  ├───────┼──────┼─────┼────────┼─────
  │000000-000000 │安南所等    │ｗ○○    │＄      6,500   │
  ├───────┼──────┼─────┼────────┼─────
  │000000-000000 │永康所      │ｙ○○    │＄      7,500   │
  ├───────┼──────┼─────┼────────┼─────
  │              │            │合計      │＄   1301,328   │
  └───────┴──────┴─────┴────────┴─────
   附表七 Ｑ○○行賄統計表
  ┌───────┬──────┬─────┬────────┬─────
  │送  賄  期  間│送 電 單 位 │受賄人員  │受賄總金額（元）│備   註
  ├───────┼──────┼─────┼────────┼─────
  │000000-000000 │灣裡所      │甲○○    │＄      1,000   │
  ├───────┼──────┼─────┼────────┼─────
  │000000-000000 │新供股      │丁○○    │＄      2,000   │
  ├───────┼──────┼─────┼────────┼─────
  │000000-000000 │檢驗股      │戊○○    │＄     40,082   │
  ├───────┼──────┼─────┼────────┼─────
  │000000-000000 │檢驗股      │己○○    │＄     46,000   │
  ├───────┼──────┼─────┼────────┼─────
  │000000-000000 │新供股      │庚○○    │＄      4,500   │
  ├───────┼──────┼─────┼────────┼─────
  │000000-000000 │檢驗股      │壬○      │＄     15,250   │
  ├───────┼──────┼─────┼────────┼─────
  │000000-000000 │檢驗股      │巳○○    │＄     31,000   │
  ├───────┼──────┼─────┼────────┼─────
  │000000-000000 │檢驗股      │未○○    │＄     50,500   │
  ├───────┼──────┼─────┼────────┼─────
  │841020        │西港所      │申○○    │＄        500   │
  ├───────┼──────┼─────┼────────┼─────
  │000000-000000 │檢驗股      │Ａ○○    │＄     62,500   │
  ├───────┼──────┼─────┼────────┼─────
  │000000-000000 │檢驗股      │Ｃ○○    │＄     55,000   │
  ├───────┼──────┼─────┼────────┼─────
  │000000-000000 │新供股      │Ｅ○○    │＄      6,000   │
  ├───────┼──────┼─────┼────────┼─────
  │000000-000000 │檢驗股      │Ｊ○○    │＄     87,500   │
  ├───────┼──────┼─────┼────────┼─────
  │000000-000000 │檢驗股      │Ｋ○○    │＄     11,000   │
  ├───────┼──────┼─────┼────────┼─────
  │000000-000000 │新供股等    │Ｌ○○    │＄      1,500   │
  ├───────┼──────┼─────┼────────┼─────
  │000000-000000 │檢驗股      │Ｏ○○    │＄     50,500   │
  ├───────┼──────┼─────┼────────┼─────
  │000000-000000 │檢驗股      │Ｐ○○    │＄     19,000   │
  ├───────┼──────┼─────┼────────┼─────
  │000000-000000 │安南所      │Ｓ○○    │＄      1,000   │
  ├───────┼──────┼─────┼────────┼─────
  │000000-000000 │檢驗股      │Ｙ○○    │＄     18,000   │
  ├───────┼──────┼─────┼────────┼─────
  │840420        │新供股      │ｄ○○    │＄        500   │
  ├───────┼──────┼─────┼────────┼─────
  │000000-000000 │新供股      │ｅ○○    │＄      9,500   │
  ├───────┼──────┼─────┼────────┼─────
  │000000-000000 │新供股      │ｆ○○    │＄      1,000   │
  ├───────┼──────┼─────┼────────┼─────
  │000000-000000 │新供股      │ｇ○○    │＄      2,500   │
  ├───────┼──────┼─────┼────────┼─────
  │830418        │和順所      │ｉ○○    │＄        500   │
  ├───────┼──────┼─────┼────────┼─────
  │000000-000000 │檢驗股      │ｋ○○    │＄     26,000   │
  ├───────┼──────┼─────┼────────┼─────
  │000000-000000 │檢驗股      │ｍ○○    │＄     13,000   │
  ├───────┼──────┼─────┼────────┼─────
  │820417        │安南所      │ｒ○○    │＄        500   │
  ├───────┼──────┼─────┼────────┼─────
  │000000-000000 │和順所等    │ｔ○○    │＄      1,000   │
  ├───────┼──────┼─────┼────────┼─────
  │              │            │合計      │＄    567,700   │
  └───────┴──────┴─────┴────────┴─────
   附表八 地○○行賄統計表
  ┌───────┬──────┬─────┬────────┬─────
  │送  賄  期  間│送 電 單 位 │受賄人員  │受賄總金額（元）│備 註
  ├───────┼──────┼─────┼────────┼─────
  │000000-000000 │歸仁所等    │甲○○    │＄      9,900   │
  ├───────┼──────┼─────┼────────┼─────
  │000000-000000 │新供股      │乙○○    │＄     11,000   │
  ├───────┼──────┼─────┼────────┼─────
  │000000-000000 │新供股      │丁○○    │＄     10,000   │
  ├───────┼──────┼─────┼────────┼─────
  │000000-000000 │檢驗股      │戊○○    │＄    108,000   │
  ├───────┼──────┼─────┼────────┼─────
  │000000-000000 │檢驗股      │己○○    │＄     75,750   │
  ├───────┼──────┼─────┼────────┼─────
  │000000-000000 │新供股      │庚○○    │＄     34,500   │
  ├───────┼──────┼─────┼────────┼─────
  │000000-000000 │檢驗股    │壬○      │＄     34,200   │
  ├───────┼──────┼─────┼────────┼─────
  │000000-000000 │和順所      │癸○○    │＄     10,000   │
  ├───────┼──────┼─────┼────────┼─────
  │000000-000000 │新化所      │子○○    │＄      3,000   │
  ├───────┼──────┼─────┼────────┼─────
  │000000-000000 │安南所      │丑○○    │＄      1,500   │
  ├───────┼──────┼─────┼────────┼─────
  │000000-000000 │檢驗股      │巳○○    │＄     80,200   │
  ├───────┼──────┼─────┼────────┼─────
  │000000-000000 │新供股      │午○○    │＄      2,000   │
  ├───────┼──────┼─────┼────────┼─────
  │000000-000000 │檢驗股      │未○○    │＄     40,000   │
  ├───────┼──────┼─────┼────────┼─────
  │000000-000000 │西港所      │申○○    │＄      1,000   │
  ├───────┼──────┼─────┼────────┼─────
  │000000-000000 │新供股      │酉○○    │＄      1,500   │
  ├───────┼──────┼─────┼────────┼─────
  │000000-000000 │永康所      │戌○○    │＄      3,000   │
  ├───────┼──────┼─────┼────────┼─────
  │000000-000000 │新供股      │亥○○    │＄     15,500   │
  ├───────┼──────┼─────┼────────┼─────
  │000000-000000 │新供股      │天○○    │＄     35,600   │
  ├───────┼──────┼─────┼────────┼─────
  │000000-000000 │永康所      │宇○○    │＄     19,500   │
  ├───────┼──────┼─────┼────────┼─────
  │000000-000000 │新供股      │玄○○    │＄     22,300   │
  ├───────┼──────┼─────┼────────┼─────
  │000000-000000 │檢驗股      │Ａ○○    │＄    110,500   │
  ├───────┼──────┼─────┼────────┼─────
  │000000-000000 │檢驗股      │Ｃ○○    │＄     88,150   │
  ├───────┼──────┼─────┼────────┼─────
  │000000-000000 │新供股      │Ｄ○○    │＄     33,800   │
  ├───────┼──────┼─────┼────────┼─────
  │000000-000000 │新供股      │Ｅ○○    │＄      1,500   │
  ├───────┼──────┼─────┼────────┼─────
  │000000-000000 │檢驗股      │Ｊ○○    │＄    140,350   │
  ├───────┼──────┼─────┼────────┼─────
  │000000-000000 │檢驗股      │Ｋ○○    │＄     21,400   │
  ├───────┼──────┼─────┼────────┼─────
  │000000-000000 │新供股      │Ｌ○○    │＄     11,500  │
  ├───────┼──────┼─────┼────────┼─────
  │000000-000000 │新供股      │Ｎ○○    │＄      4,500   │
  ├───────┼──────┼─────┼────────┼─────
  │000000-000000 │檢驗股      │Ｏ○○    │＄    107,250   │
  ├───────┼──────┼─────┼────────┼─────
  │000000-000000 │檢驗股      │Ｐ○○    │＄     70,500   │
  ├───────┼──────┼─────┼────────┼─────
  │000000-000000 │和順所      │Ｓ○○    │＄      5,000   │
  ├───────┼──────┼─────┼────────┼─────
  │000000-000000 │永康所      │Ｖ○○    │＄      5,000   │
  ├───────┼──────┼─────┼────────┼─────
  │000000-000000 │永康所      │Ｗ○○    │＄      3,500   │
  ├───────┼──────┼─────┼────────┼─────
  │000000-000000 │檢驗股      │Ｙ○○    │＄     23,650   │
  ├───────┼──────┼─────┼────────┼─────
  │000000-000000 │新化所      │ｃ○○    │＄      1,500   │
  ├───────┼──────┼─────┼────────┼─────
  │000000-000000 │新供股      │ｄ○○    │＄     14,050   │
  ├───────┼──────┼─────┼────────┼─────
  │000000-000000 │新供股      │ｅ○○    │＄     56,900   │
  ├───────┼──────┼─────┼────────┼─────
  │000000-000000 │新供股      │ｆ○○    │＄     22,500   │
  ├───────┼──────┼─────┼────────┼─────
  │000000-000000 │新供股      │ｇ○○    │＄     17,500   │
  ├───────┼──────┼─────┼────────┼─────
  │000000-000000 │永康所      │ｉ○○    │＄     19,000   │
  ├───────┼──────┼─────┼────────┼─────
  │000000-000000 │新供股      │ｊ○○    │＄     18,000   │
  ├───────┼──────┼─────┼────────┼─────
  │000000-000000 │檢驗股      │ｋ○○    │＄      8,000   │
  ├───────┼──────┼─────┼────────┼─────
  │000000-000000 │檢驗股      │ｍ○○    │＄     40,750   │
  ├───────┼──────┼─────┼────────┼─────
  │000000-000000 │和順所      │ｔ○○    │＄      9,000   │
  ├───────┼──────┼─────┼────────┼─────
  │000000-000000 │新化所      │ｖ○○    │＄      2,000   │
  ├───────┼──────┼─────┼────────┼─────
  │000000-000000 │安南所等    │ｗ○○    │＄      4,500   │
  ├───────┼──────┼─────┼────────┼─────
  │000000-000000 │永康所      │ｙ○○    │＄      6,500   │
  ├───────┼──────┼─────┼────────┼─────
  │              │            │合計      │＄   1365,247   │
  └───────┴──────┴─────┴────────┴─────
   附表九 ｏ○○行賄統計表
  ┌───────┬──────┬─────┬────────┬─────
  │送  賄  期  間│送 電 單 位 │受賄人員  │受賄總金額（元）│備   註
  ├───────┼──────┼─────┼────────┼─────
  │000000-000000 │歸仁所等    │甲○○    │＄     21,300   │
  ├───────┼──────┼─────┼────────┼─────
  │000000-000000 │新供股      │乙○○    │＄     47,300   │
  ├───────┼──────┼─────┼────────┼─────
  │000000-000000 │新供股      │丁○○    │＄     54,000   │
  ├───────┼──────┼─────┼────────┼─────
  │000000-000000 │檢驗股      │戊○○    │＄480,378   │
  ├───────┼──────┼─────┼────────┼─────
  │000000-000000 │檢驗股      │己○○    │＄    299,850   │
  ├───────┼──────┼─────┼────────┼─────
  │000000-000000 │新供股      │庚○○    │＄    113,600   │
  ├───────┼──────┼─────┼────────┼─────
  │000000-000000 │檢驗股      │壬○      │＄    264,181   │
  ├───────┼──────┼─────┼────────┼─────
  │000000-000000 │永康所      │辛○○    │＄      2,500   │
  ├───────┼──────┼─────┼────────┼─────
  │000000-000000 │和順所等    │癸○○    │＄     10,500   │
  ├───────┼──────┼─────┼────────┼─────
  │000000-000000 │歸仁所等    │子○○    │＄      5,500   │
  ├───────┼──────┼─────┼────────┼─────
  │000000-000000 │安南所      │丑○○    │＄      5,000   │
  ├───────┼──────┼─────┼────────┼─────
  │000000-000000 │檢驗股      │巳○○    │＄    293,700   │
  ├───────┼──────┼─────┼────────┼─────
  │000000-000000 │新供股      │午○○    │＄     13,500   │
  ├───────┼──────┼─────┼────────┼─────
  │000000-000000 │檢驗股      │未○○    │＄    261,173   │
  ├───────┼──────┼─────┼────────┼─────
  │000000-000000 │佳里所等    │申○○    │＄      1,000   │
  ├───────┼──────┼─────┼────────┼─────
  │000000-000000 │新供股      │酉○○    │＄      9,000   │
  ├───────┼──────┼─────┼────────┼─────
  │000000-000000 │永康所      │戌○○    │＄      7,000   │
  ├───────┼──────┼─────┼────────┼─────
  │000000-000000 │新供股      │亥○○    │＄     54,000   │
  ├───────┼──────┼─────┼────────┼─────
  │000000-000000 │新供股      │天○○    │＄    165,350   │
  ├───────┼──────┼─────┼────────┼─────
  │000000-000000 │永康所      │宇○○    │＄     12,000   │
  ├───────┼──────┼─────┼────────┼─────
  │000000-000000 │新供股      │玄○○    │＄    170,565   │
  ├───────┼──────┼─────┼────────┼─────
  │000000-000000 │檢驗股      │Ａ○○    │＄    325,963   │
  ├───────┼──────┼─────┼────────┼─────
  │000000-000000 │檢驗股      │Ｃ○○    │＄    510,194   │
  ├───────┼──────┼─────┼────────┼─────
  │000000-000000 │新供股      │Ｄ○○    │＄     98,050   │
  ├───────┼──────┼─────┼────────┼─────
  │000000-000000 │新供股      │Ｅ○○    │＄    126,800   │
  ├───────┼──────┼─────┼────────┼─────
  │000000-000000 │仁德所      │Ｆ○○    │＄      5,500   │
  ├───────┼──────┼─────┼────────┼─────
  │000000-000000 │檢驗股      │Ｈ○○    │＄     99,039   │
  ├───────┼──────┼─────┼────────┼─────
  │000000-000000 │檢驗股      │Ｊ○○    │＄    473,287   │
  ├───────┼──────┼─────┼────────┼─────
  │000000-000000 │檢驗股      │Ｋ○○    │＄    181,882   │
  ├───────┼──────┼─────┼────────┼─────
  │000000-000000 │新供股      │Ｌ○○    │＄     42,300   │
  ├───────┼──────┼─────┼────────┼─────
  │870716        │新化所      │Ｍ○○│＄        500   │
  ├───────┼──────┼─────┼────────┼─────
  │000000-000000 │新供股      │Ｎ○○    │＄     15,500   │
  ├───────┼──────┼─────┼────────┼─────
  │000000-000000 │檢驗股      │Ｏ○○    │＄    312,586   │
  ├───────┼──────┼─────┼────────┼─────
  │000000-000000 │檢驗股      │Ｐ○○    │＄    396,600   │
  ├───────┼──────┼─────┼────────┼─────
  │000000-000000 │和順所      │Ｓ○○    │＄     13,000   │
  ├───────┼──────┼─────┼────────┼─────
  │000000-000000 │永康所      │Ｖ○○    │＄      3,000   │
  ├───────┼──────┼─────┼────────┼─────
  │000000-000000 │永康所      │Ｗ○○    │＄      9,000   │
  ├───────┼──────┼─────┼────────┼─────
  │000000-000000 │檢驗股      │Ｙ○○    │＄    309,682   │
  ├───────┼──────┼─────┼────────┼─────
  │000000-000000 │仁德所      │Ｚ○○    │＄      3,500   │
  ├───────┼──────┼─────┼────────┼─────
  │000000-000000 │永康所      │ａ○○    │＄     42,400   │
  ├───────┼──────┼─────┼────────┼─────
  │000000-000000 │新供股      │ｄ○○    │＄     57,700   │
  ├───────┼──────┼─────┼────────┼─────
  │000000-000000 │新供股      │ｅ○○    │＄    250,850   │
  ├───────┼──────┼─────┼────────┼─────
  │000000-000000 │新供股      │ｆ○○    │＄     59,000   │
  ├───────┼──────┼─────┼────────┼─────
  │000000-000000 │新供股      │ｇ○○    │＄    172,900   │
  ├───────┼──────┼─────┼────────┼─────
  │000000-000000 │永康所      │ｉ○○    │＄     21,900   │
  ├───────┼──────┼─────┼────────┼─────
  │000000-000000 │新供股      │ｊ○○    │＄     56,750   │
  ├───────┼──────┼─────┼────────┼─────
  │000000-000000 │檢驗股      │ｋ○○    │＄    191,225   │
  ├───────┼──────┼─────┼────────┼─────
  │000000-000000 │檢驗股      │ｍ○○    │＄    118,994   │
  ├───────┼──────┼─────┼────────┼─────
  │000000-000000 │安南所      │ｒ○○    │＄     13,500   │
  ├───────┼──────┼─────┼────────┼─────
  │000000-000000 │灣裡所      │ｔ○○    │＄     17,500   │
  ├───────┼──────┼─────┼────────┼─────
  │000000-000000 │新化所      │ｖ○○    │＄      6,000   │
  ├───────┼──────┼─────┼────────┼─────
  │000000-000000 │安南所等    │ｗ○○    │＄     18,800   │
  ├───────┼──────┼─────┼────────┼─────
  │000000-000000 │永康所      │ｙ○○    │＄     11,500   │
  ├───────┼──────┼─────┼────────┼─────
  │              │            │合計      │＄   6116,383   │
  └───────┴──────┴─────┴────────┴─────
  附表十
  ┌───────┬──────┬─────┬──────────────
  │品          名│ 數    量   │所有人    │  備                   註
  ├───────┼──────┼─────┼──────────────
  │收費明細表    │  一冊      │Ｘ○○    │  扣押物編號01-1.01-2.01-3
  ├───────┼──────┼─────┼──────────────
  │代送電案件資料│  一冊      │Ｘ○○    │  扣押物編號01-4.01-5
  ├───────┼──────┼─────┼──────────────
  │空白竣工單    │  一冊      │Ｘ○○    │  扣押物編號03
  ├───────┼──────┼─────┼──────────────
  │雜記簿        │  一冊      │Ｂ○○    │  扣押物編號01
  ├───────┼──────┼─────┼──────────────
  │不實送電資料  │  一份      │Ｂ○○    │  扣押物編號02
  ├───────┼──────┼─────┼──────────────
  │帳冊          │  三冊      │Ｒ○○    │  扣押物編號01-3.01-4
  ├───────┼──────┼─────┼──────────────
  │會員證明單    │  二冊      │Ｒ○○    │  扣押物編號04-1.04-2
  ├───────┼──────┼─────┼──────────────
  │空白竣工單    │  一冊      │Ｒ○○    │  扣押物編號04-3
  ├───────┼──────┼─────┼──────────────
  │帳冊          │  一冊      │ｎ○○    │  扣押物編號01
  ├───────┼──────┼─────┼──────────────
  │不實送電資料  │  三冊      │ｎ○○    │  扣押物編號03-1.03-2.03-3
  ├───────┼──────┼─────┼──────────────
  │空白竣工單    │  一冊      │ｎ○○    │  扣押物編號05
  ├───────┼──────┼─────┼──────────────
  │空白表格      │  一冊      │ｎ○○    │  扣押物編號04
  ├───────┼──────┼─────┼──────────────
  │空白竣工單    │  一冊      │ｏ○○    │  扣押物編號07
  ├───────┼──────┼─────┼──────────────
  │空白竣工單    │  一冊      │地○○    │  扣押物編號06
  ├───────┼──────┼─────┼──────────────
  │空白竣工單    │  一冊│許貴鎮    │  扣押物編號01
  ├───────┼──────┼─────┼──────────────
  │內線設計圖    │  二冊      │許貴鎮    │  扣押物編號02
  ├───────┼──────┼─────┼──────────────
  │會員證明單    │  三冊      │許貴鎮    │  扣押物編號03-1.03-2.03-3
  ├───────┼──────┼─────┼──────────────
  │不實送電資料  │  三份      │許貴鎮    │  扣押物編號04
  ├───────┼──────┼─────┼──────────────
  │會員證明單    │  一冊      │寅○○    │  扣押物編號01
xｂ○○    │  扣押物編號02              │
  ├───────┼────?
  │空白竣工單    │  一冊      │寅○○    │  扣押物編號02
  ├───────┼──────┼─────┼──────────────
  │內線設計圖    │  一冊      │寅○○    │  扣押物編號03
  ├───────┼──────┼─────┼──────────────
  │會員證明單    │十七冊      │ｂ○○    │  扣押物編號01
  ├───────┼──────┼─────┼──────────────
  │內線設計圖    │十四冊      │ｂ○○    │  扣押物編號02
  ├───────┼──────┼─────┼──────────────
  │空白竣工單    │十四冊      │ｂ○○    │  扣押物編號03
  ├───────┼──────┼─────┼──────────────
  │竣工報告單    │  八冊      │Ｔ○○    │  扣押物編號01
  ├───────┼──────┼─────┼──────────────
  │內線設計圖    │二十冊      │Ｔ○○    │  扣押物編號02
  ├───────┼──────┼─────┼──────────────
  │外線設計圖    │  一冊      │Ｔ○○    │  扣押物編號03
  ├───────┼──────┼─────┼──────────────
  │會員證明單    │  七冊      │Ｔ○○    │  扣押物編號04
  └───────┴──────┴─────┴──────────────
